! Divvun & Giellatekno - open source grammars for Sámi and other languages
! Copyright © 2000-2010 The University of Tromsø & the Norwegian Sámi Parliament
! http://giellatekno.uit.no & http://divvun.no
!
! This program is free software; you can redistribute and/or modify
! this file under the terms of the GNU General Public License as published by
! the Free Software Foundation, either version 3 of the License, or
! (at your option) any later version. The GNU General Public License
! is found at http://www.gnu.org/licenses/gpl.html. It is
! also available in the file $GTHOME/LICENSE.txt.
!
! Other licensing options are available upon request, please contact
! giellatekno@uit.no or feedback@divvun.no

! ========================================================================== !
!                      Lule Sámi morphological analyser                      !
! ========================================================================== !


! ======================
!! # Sublexica for Noun
! ======================

!! ## Even-syllable stems
! -------------------

!! ### 2syll stems
! - - - - - -

LEXICON MUORRA !!= @CODE@ Standard even stems with cg (note Q1). OBS: Nouns with invisible 3>2 cg (as busºsa) go to this lexicon.
 :   MUORRAInfl ;
 :%> MUORRACmp  ;

!!€gt-norm:  # Even-syllable test
!!€ kártta:         kártta+N+Sg+Nom
!!€ kártajn:        kártta+N+Sg+Com


LEXICON MUORRAInfl
          :%>   N-EVENSTRONGSTEM     ;
          :%>Q1 N-EVENWEAKSTEM       ; ! Weak grade Q1
          :»    DenominalNounsMUORRA ;
          :»    DenominalAdjsV1      ; !-dibme adj caritive derivation
          :»X7  DenominalAdjsV2      ; !-lasj with weak grade and vowel changes, ájgálasj
 
 +Err/Orth:»    DenominalAdjsV2      ; !-lasj strong grade and without vowel changes, makes ájggelasj
 +Err/Orth:»Z2  DenominalAdjsV2      ; !-lasj strong grade and with vowel changes, makes ájggálasj
 +Err/Orth:»Q1  DenominalAdjsV2      ; !-lasj weak grade but without vowel changes, makes ájgelasj 


LEXICON ALMME !!= @CODE@ Same as MUORRA, but with special -LASJ derivation. For noun that have strong grade -lasj. "Almmelasj" instead of "almálasj" which is Err/Orth-taged..

 :%>   N-EVENSTRONGSTEM     ;
 :%>Q1 N-EVENWEAKSTEM       ; ! Weak grade Q1
 :»    DenominalNounsMUORRA ;
 :»    DenominalAdjsV1      ; !-dibme adj caritive derivation
 :»    DenominalAdjsV2      ; ! -lasj, no WeG or vowel changes
 :%> MUORRACmp  ;
 
 +Err/Orth:»X7  DenominalAdjsV2      ; ! X7 makes weak grade and vowel changes: almálasj 
 +Err/Orth:»Q1  DenominalAdjsV2      ; ! Q1 makes weak grade without vowel changes: almelasj 


LEXICON NOADE !!= @CODE@ Even stem without cg. OBS: No nouns with invisible 3>2 cg (as busºsa) in this lexicon. OBS: Because of denominal nouns taking a weak grade stem, entries in grade 3 are given the gradation mark º in order to prevent alternation to weak grade. We should consider creating a separate denominal nouns lexicon for NOADE instead.

          :%>    N-EVENSTRONGSTEM     ;
          :%>Q4  N-EVENWEAKSTEM       ; ! Q4=Stem vowel change e:i and o:u in front of j. Dipht. simpl. Like Q1 but strong grade.
          :%>    NOADECmp             ;
          :»     DenominalNounsNOADE  ;
          :»     DenominalAdjsV1_1    ; !-dibme adj caritive derivation
          :»Z2   DenominalAdjsV2      ; !-lasj Z2=vowel changes without WeG 
          
 +Err/Orth:»     DenominalAdjsV2      ; !err/Orth lasj without vowel changes, gives vuodolasj. 


!!€gt-norm: låda # Even-syllable test
!!€ låda:                 låda+N+Sg+Nom
!!€ lådas:               låda+N+Sg+Ela

LEXICON KÁFFA !!= @CODE@ For even-syll words with cg cg III-I: káf'fa-káfav, jáf'fo-jáfo. No vowelchanges jet, need new twolc code.

                                              :%>          N-EVENSTRONGSTEM     ;
                                              :%>Z3        N-EVENWEAKSTEM       ; ! Weak grade III-I
                             +Der2+Der/Dimin+N:Z4sj        N-ODDCASE            ;
                             +Der2+Der/Dimin+N:Z4tj        OTH-ODDCASE          ;
                   +Der2+Der/Dimin+N+Cmp/SgNom:Z4sj        R                    ;
                   +Der2+Der/Dimin+N+Cmp/SgGen:Z4tja       R                    ;
                   +Der2+Der/Dimin+N+Cmp/PlGen:Z4tjij      R                    ;
      +Der2+Der/Dimin+N+Der+Der/Dimin+N+Sg+Nom:Z4tja»sj    K-CONS               ; !Dobbel diminutiv
             +Der2+Der/Dimin+N+Der+Der/Dimin+N:Z4tja»ttja  GÅNÅGIS-EVEN         ;
  +Der2+Der/Dimin+N+Der+Der/Dimin+N+Use/NG:Z4tja»dtja  GÅNÅGIS-EVEN         ;  !Gives káfatjadtjaj, barely not used
   +Der2+Der/Dimin+N+Der+Der/Dimin+N+Cmp/SgNom:Z4tja»sj    R                    ;
   +Der2+Der/Dimin+N+Der+Der/Dimin+N+Cmp/SgGen:Z4tja»ttja  R                    ;
   +Der2+Der/Dimin+N+Der+Der/Dimin+N+Cmp/PlGen:Z4tja»ttjaj R                    ;
                               +Der1+Der/Car+A:Z3          DIBME                ;
                               +Der1+Der/Car+A:Z4dis%>     ATTR                 ;
                                              :»Z4         DenominalAdjsV2      ; !-lasj with weak grade
                                    +Cmp/SgNom:            R                    ;
                                    +Cmp/SgGen:Z4          R                    ;
                                    +Cmp/PlGen:Z4j         R                    ;

                                     +Err/Orth:%>Q1        N-EVENWEAKSTEM       ; ! For III-II (káf'fa-káffav)
                                     +Err/Orth:»           DenominalNounsMUORRA ; ! For III-II (káf'fa-káffav)
                                     +Err/Orth:»           DenominalAdjsV1      ; ! For III-II (káf'fa-káffav)
                                     +Err/Orth:»X7         DenominalAdjsV2      ; ! For III-II (káf'fa-káffav)

!!€gt-norm: káffa # Even-syllable test
!!€ káffa:                 káffa+N+Sg+Nom
!!€ gáffa:                 káffa+N+Sg+Nom
!!€ gáfas:                 káffa+N+Sg+Ela
!!€ káfas:                 káffa+N+Sg+Ela

LEXICON LINNJA !!= @CODE@ Only for the loan word "linnja". Because it's a loan word, the "nnj" is pronounced "nn-j", and therefore does not behave as the regular lule sami "nj" sound and therefore it doesn't follow the rule that makes a:á in 1. grade with short vowel in first syllable (It isn't as linnja-linjáv or birás-birrasav). This word is therefore sub taged. Norwegian/Swedish words with a short "i" followed by two different consonants are assimilated to lule sami in different manners accoring to the consonants in question, but the word is always on grade III (Morén-Duolljá 2014). Both err/orth and correct form is part of this lexicon. 

                     +OLang/NOB:nºnja   MUORRAInfl ;
                     +OLang/NOB:nºnja%> MUORRACmp  ;
            +Err/Orth+OLang/NOB:nja%>  N-EVENWEAKSTEM       ; ! makes the "linja" that should become "linjá" 
            +Err/Orth+OLang/NOB:nja»   DenominalNounsMUORRA ;	! makes the "linja" that should become "linjá" 
            +Err/Orth+OLang/NOB:nja»   DenominalAdjsV1      ; ! makes the "linja" that should become "linjá" 
  +Err/Orth+OLang/NOB+Cmp/SgGen:nja%>  R                    ;	! makes the "linja" that should become "linjá" 
  +Err/Orth+OLang/NOB+Cmp/PlGen:nja%>j R                    ;	! makes the "linja" that should become "linjá" 
!                              :nja»   DenominalAdjsV2      ;

!!€gt-norm: linja # Even-syllable test
 !!€ linnja:                linnja+N+Sg+Nom
 !!€ linnjajn               linnja+N+Sg+Com
 !!€ linnjav                linnja+N+Sg+Acc


LEXICON BOAKSA !!= @CODE@ Only for word "boaksa". Both boaksa-båvsa and Err/Orth boaksa-båksa are part of lexicon.

:oaksa   MUORRAInfl ; !makes correcte boaksa-båvsa
:oaksa%> MUORRACmp  ; !makes correcte boaksa-båvsa

           +Err/Orth:åkºsa%>Q1  N-EVENWEAKSTEM       ; ! Weak grade Q1 !WRONG
           +Err/Orth:åkºsa»     DenominalNounsMUORRA ; !WRONG
           +Err/Orth:åkºsa»     DenominalAdjsV1      ; !WRONG
 +Err/Orth+Cmp/SgGen:åkºsa%>Q1  R                    ; !WRONG
 +Err/Orth+Cmp/PlGen:åkºsa%>Q1j R                    ; !WRONG


LEXICON SÁMEGIEL !!= @CODE@ Compounds on -giella, with short -giel as middle compound (sámegielåhpadiddje)
!             +Attr:      K-CONS          ;
                   :la    MUORRAInfl ;
         +Cmp/SgNom:%>    R          ;
+Cmp/Long+Cmp/SgNom:la    R          ;
         +Cmp/SgGen:a     R          ;
         +Cmp/PlGen:aj    R          ;
                   :ag9   DER-AGAdj  ;
!        +Cmp/SgGen:%>Q1  Rreal      ;
!        +Cmp/PlGen:%>Q1j Rreal      ;

!!€gt-norm: rievsakgiella # Even-syllable test
!!€ rievsakgiella:               rievsakgiella+N+Sg+Nom
! !!€ rievsakgiel               rievsakgiella+N+Attr

LEXICON AHKA !!= @CODE@ Words like tjerastahka, with short compound form
                    :ahka%>    N-EVENSTRONGSTEM     ;
                    :ahka%>Q1  N-EVENWEAKSTEM       ; ! Weak grade Q1
                    :ahka»     DenominalNounsMUORRA ;
                    :ahka»     DenominalAdjsV1      ; !-dibme adj caritive derivation
      +Sg+Nom+Use/NG:ak%>      K-CONS                    ;
          +Cmp/SgNom:ak%>      R                    ;
 +Cmp/Long+Cmp/SgNom:ahka%>    R                    ;
          +Cmp/SgGen:ahka%>Q1  R                    ;
          +Cmp/PlGen:ahka%>Q1j R                    ;
          !         :ahka»     DenominalAdjsV2      ;
    !+Der4+Der/ahtes:» AHTES ; Only for odd-syllble stems

                   +Err/Orth:áhka%>    N-EVENSTRONGSTEM     ; ! Gives typos with long á when in strong grade. A common typos for these words.
                   +Err/Orth:áhka»     DenominalNounsMUORRA ; ! Gives typos with long á when in strong grade. A common typos for these words.
                   +Err/Orth:áhka»     DenominalAdjsV1      ; ! Gives typos with long á when in strong grade. A common typos for these words.
          +Err/Orth+Cmp/SgNom:áhka%>    R                    ; ! Gives typos with long á when in strong grade. A common typos for these words.
          
!!€gt-norm: báládahka # Even-syllable test
!!€ báládahka:               báládahka+N+Sg+Nom
!!€ báládak:                 báládahka+N+Sg+Nom
!!€ báládagáv:               báládahka+N+Sg+Acc

LEXICON DARRHA !!= @CODE@ Only for "darrha" or compounds that end on "darrha".
           :rha%> N-EVENSTRONGSTEM     ;
           :há%>  N-EVENWEAKSTEM       ; ! Weak grade Q1
           :há»   DenominalNounsMUORRA ;
           :há»   DenominalAdjsV1      ; !-dibme adj caritive derivation
! :há» DenominalAdjsV2 ; not plausible
 +Cmp/SgNom:rha%> R                    ;
 +Cmp/SgGen:há%>  R                    ;
 +Cmp/PlGen:há%>j R                    ;

!!€gt-norm: báktedarrha # Even-syllable test
!!€ báktedarrha:               báktedarrha+N+Sg+Nom
!!€ báktedarháv:               báktedarrha+N+Sg+Acc




!! ### Nouns with comparatives
! - - - - - -

LEXICON GÁDDE !!= @CODE@ 2 syllable stems with cg (note Q1) with comparatives
                                        :%>          N-EVENSTRONGSTEM     ;
                                        :%>Q1        N-EVENWEAKSTEM       ; ! Weak grade Q1
                                        :»           DenominalNounsMUORRA ;
                                        :»           DenominalAdjsV1      ; !-dibme adj caritive derivation
                                        :%>X7        DenominalAdjsV2      ;
                                        :%>          MUORRACmp            ;
                             +Der1+Der/Comp+A:%>Q1        BUStem               ;
                           +Der1+Der/Superl+A:%>Q1muss    BUOREMUS             ;
       +Der1+Der/Comp+A+Der2+Der/Dimin+Sg+Nom:»Q1busj%>   K-CONS                    ;
      +Der1+Der/Comp+A+Der2+Der/Dimin+Sg+Attr:»Q1busj%>   ATTR                 ;
              +Der1+Der/Comp+A+Der2+Der/Dimin+A:»Q1buttja%> GÅNÅGIS-EVEN         ;
+Der1+Der/Comp+A+Der2+Der/Dimin+A:»Q1budtja%> GÅNÅGIS-EVEN         ; !Gives gáttebudtjan and gáttebudtjaj barely not in use


!!€gt-norm: boassjo # Even-syllable test
!!€ boassjo:               boassjo+N+Sg+Nom
!!€ båssjujn:              boassjo+N+Sg+Com
!!€ boassjojn:             boassjo+N+Sg+Com
!!€ boassjop:              boassjo+N+Der/Comp+A+Sg+Nom

LEXICON SJIEVNNJET !!= @CODE@ Like GAHPER but with comparatives. Odd-syllable C-final noun without cg, no vowchange, no short Ess.
           :%> N-ODDCASE             ; ! no pointer to E-ODDCASE, as gahper has no short Ess
           :%> OTH-ODDCASE           ;
           :»  DenominalNounsOAPPÁSJ ; !Gives only one extra diminutive derivation, not triple "oappátjattjasj
           :»  DenominalAdjsODD      ;
           :%> ODDCmp                ;
 +Cmp/SgNom:%> R                     ;
           :   AHTÁ                  ;
           :%> ABBO/AMOS             ;

!!€gt-norm: stiebil # Odd-syllable test
!!€ sjievnnjet:            sjievnnjet+N+Sg+Nom
!!€ sjievnnjedis:          sjievnnjet+N+Sg+Ela
!!€ sjievnnjedabbo         sjievnnje+N+Der/Comp+A+Sg+Nom
!!€ sjievnnjedamos         sjievnnje+N+Der/Superl+A+Sg+Nom

LEXICON ÅLGGO !!= @CODE@ Like MUORRA, but with comparatives. This lexicon was previously without sg ill/ine/elat, but these nouns can be conjugated for regular location cases. However, "adverbs" like ålggot (from outside), nuorttan (at north), oarjas (to south), etc., are more commonly used to denote location/direction (should therefore maybe consider subing the regular location case forms).
                                         :%>           NE-EVENCASE          ;
                                  +Sg+Gen:%>Q1         K-VOW                    ;
                                  +Sg+Acc:%>Q1v        K-CONS                    ;
                                  +Sg+Ill:%>X4j        K-CONS                    ; ! X4 for the e:á and e:å alternation
                                  +Sg+Ine:%>Q1n        K-CONS                    ;
                                  +Sg+Ela:%>Q1s        K-CONS                    ;
                                  +Sg+Com:%>Q1X5jn     K-CONS                    ; ! X5 for o:u in ComSg. Note two dummies in a row!
                                  +Pl+Nom:%>Q1         K-VOW                    ;
                                  +Pl+Gen:%>Q1j        K-CONS                    ;
                                  +Pl+Acc:%>Q1jt       K-CONS                    ;
                                  +Pl+Ill:%>Q1jda      K-VOW                    ;
                                  +Pl+Ine:%>Q1jn       K-CONS                    ;
                                  +Pl+Ela:%>Q1js       K-CONS                    ;
                                  +Pl+Com:%>Q1j        K-CONS                    ;
                         +Err/Orth+Sg+Com:%>Q1X5jna    K-VOW                    ; !
                                     +Abe:%>Q1dak      K-CONS               ;
                              +Use/NG+Abe:%>Q1da       K-VOW               ;
!                                 +Sg+Gen:%>Q1         PxV                  ; !Possessive suffixes
!                                 +Sg+Acc:%>Q1         PxV                  ; !
!                                 +Sg+Com:%>Q1X5jn%>   PxC                  ; !
!                                 +Pl+Nom:%>Q1         PxNomPlV             ; !
!                                 +Pl+Gen:%>Q1j%>      PxC                  ; !
!                                 +Pl+Acc:%>Q1jd%>     PxC                  ; !
!                                 +Pl+Ill:%>Q1jdis%>   PxCs                 ; !
!                                 +Pl+Ine:%>Q1jn%>     PxC                  ; !
!                                 +Pl+Ela:%>Q1jst%>    PxC                  ; !
!                                 +Pl+Com:%>Q1j%>      PxC                  ; !
                                         :»            DenominalNounsMUORRA ;
                                         :»            DenominalAdjsV1      ; !-dibme adj caritive derivation
                                         :»X7          DenominalAdjsV2      ; !lasj
                                +Err/Orth:»            DenominalAdjsV2      ; !Err/Orth -lasj strong grade and without vowel changes, makes ájggelasj
                                +Err/Orth:»Z2          DenominalAdjsV2      ; !Err/Orth -lasj strong grade and with vowel changes, makes ájggálasj
                                +Err/Orth:»Q1          DenominalAdjsV2      ; !Err/Orth -lasj weak grade but without vowel changes, makes ájgelasj 
                                         :%>           MUORRACmp            ;
                                         :%>Q1         BU/MUS               ;
!                                     +Der1+Der/Comp+A:%>Q1        BUStem               ;
!                                   +Der1+Der/Superl+A:%>Q1muss    BUOREMUS             ;
              +Der1+Der/Comp+A+Der2+Der/Dimin+A+Sg+Nom:»Q1busj%>   K-CONS                    ;
             +Der1+Der/Comp+A+Der2+Der/Dimin+A+Sg+Attr:»Q1busj%>   ATTR                 ;
                     +Der1+Der/Comp+A+Der2+Der/Dimin+A:»Q1buttja%> GÅNÅGIS-EVEN         ;
  +Der1+Der/Comp+A+Der2+Der/Dimin+A:»Q1budtja%> GÅNÅGIS-EVEN         ; ! Gives ålggobudtjaj, barely not in use.
!                                 +Sg+Ine:%>Q1n       K-CONS                   ;
!                                 +Sg+Ine:%>Q1n%>     PxC                  ; !^P^
!                                 +Sg+Ela:%>Q1s       K-CONS                   ;
!                                 +Sg+Ela:%>Q1st%>    PxC                  ; !^P^
                                         :Q1          DAGI_SINGULAR                     ;
                                         :Q1          DAGI_PLURAL                       ;


!!€gt-norm: lulle # Even-syllable test
!!€ lulle:               lulle+N+Sg+Nom
!!€ lulev:               lulle+N+Sg+Acc
!!€ lulep:               lulle+N+Der/Comp+A+Sg+Nom



LEXICON MIEHTE !!= @CODE@ Like MUORRA but no locative/elative/illative sg. Presently no words in this lexica except for err subed nuortto
                  :%>         NE-EVENCASE          ;
           +Sg+Gen:%>Q1       K-VOW                    ;
           +Sg+Acc:%>Q1v      K-CONS                   ;
  +Err/Orth+Sg+Com:%>Q1X5jna  K-VOW                    ; !
           +Sg+Com:%>Q1X5jn   K-CONS                   ; ! X5 for o:u in ComSg. Note two dummies in a row!
           +Pl+Nom:%>Q1       K-VOW                    ;
           +Pl+Gen:%>Q1j      K-CONS                   ;
           +Pl+Acc:%>Q1jt     K-CONS                   ;
           +Pl+Ill:%>Q1jda    K-VOW                    ;
           +Pl+Ine:%>Q1jn     K-CONS                   ;
           +Pl+Ela:%>Q1js     K-CONS                   ;
           +Pl+Com:%>Q1j      K-CONS                   ;
           +Sg+Gen:%>Q1       PxV                  ; ! Possessive suffixes
           +Sg+Acc:%>Q1       PxV                  ; !
           +Sg+Com:%>Q1X5jn%> PxC                  ; !
           +Pl+Nom:%>Q1       PxNomPlV             ; !
           +Pl+Gen:%>Q1j%>    PxC                  ; !
           +Pl+Acc:%>Q1jd%>   PxC                  ; !
           +Pl+Ill:%>Q1jdis%> PxCs                 ; !
           +Pl+Ine:%>Q1jn%>   PxC                  ; !
           +Pl+Ela:%>Q1jst%>  PxC                  ; !
           +Pl+Com:%>Q1j%>    PxC                  ; !
              +Abe:%>Q1dak    K-CONS              ;
       +Use/NG+Abe:%>Q1da     K-VOW              ;
                  :»          DenominalNounsMUORRA ;
                  :»          DenominalAdjsV1      ; !-dibme adj caritive derivation
                  :»X7        DenominalAdjsV2      ;
                  :%>         MUORRACmp            ;
                  :%>Q1       DAGI_SINGULAR        ;
                  :%>Q1       DAGI_PLURAL          ;

!          +N+Sg+Ine:%>Q1n      K-CONS                   ;
!          +N+Sg+Ine:%>Q1n%>    PxC                  ; !^P^
!          +N+Sg+Ela:%>Q1s      K-CONS                   ;
!          +N+Sg+Ela:%>Q1st%>   PxC                  ; !^P^

!!€gt-norm: nuortto # Even-syllable test
!!€ nuortto:               nuortto+N+Sg+Nom
!!€ nuortov:               nuortto+N+Sg+Acc



!! ### Plural stems
! - - - - - -

LEXICON BÅVSÅ !!= @CODE@ Like MUORRA, only in plural. All, except ganta, juvdá and ávta, have regular, singular stem counterparts.
                                 +Cmp/PlGen:%>Q1j          R        ;
                                    +Pl+Nom:%>Q1           K-VOW        ;
                                    +Pl+Gen:%>Q1j          K-CONS       ;
                                    +Pl+Acc:%>Q1jt         K-CONS       ;
                                    +Pl+Ill:%>Q1jda        K-VOW        ;
                                    +Pl+Ela:%>Q1js         K-CONS       ;
                                    +Pl+Ine:%>Q1jn         K-CONS       ;
                                    +Pl+Com:%>Q1j          K-CONS       ;
                                    +Pl+Nom:%>Q1%>         PxNomPlV ; !
                                    +Pl+Gen:%>Q1j%>        PxC      ; !
                                    +Pl+Acc:%>Q1jd%>       PxC      ; !
                                    +Pl+Ill:%>Q1jdis%>     PxCs     ; !
                                    +Pl+Ine:%>Q1jn%>       PxC      ; !
                                    +Pl+Ela:%>Q1jst%>      PxC      ; !
                                    +Pl+Com:%>Q1j%>        PxC      ; !
                                       +Ess:%>n            K-CONS       ;
                              +Err/Orth+Ess:%>Q1n          K-CONS       ; ! wrong essive like båvsån and juvdán
                                       +Abe:%>Q1dak        K-CONS       ;
                                +Use/NG+Abe:%>Q1da         K-VOW        ;
                                           :%>Q1           DAGI_PLURAL  ;
                          +Der2+Der/Dimin+N:X7tji%>        DAGI_PLURAL  ;
                            +Der1+Der/Car+A:»Q1            DIBME    ;
                       +Der1+Der/Car+A+Attr:»Q1dis%>       ATTR     ;
                            +Der1+Der/Car+A:»Q1d           DUVVAT   ; !båvsåduvvat
!                           +Der1+Der/Car+A:»Q1dis         VUOHTA   ; !moved to LEXICON VUOHTA
! +Der4+Der/ahtes:»Q1g AHTES ;Only for odd-syllble stems
!                           +Der4+Der/ahtes:»Q1d           AHTES    ;
                   +Der2+Der/Dimin+N+Pl+Nom:»X7tja         K-VOW        ;
                   +Der2+Der/Dimin+N+Pl+Gen:»X7tjij        K-CONS       ;
                   +Der2+Der/Dimin+N+Pl+Acc:»X7tjijt       K-CONS       ;
!                  +Der2+Der/Dimin+N+Pl+Acc:»X7tjijd%>     PxCs     ; !
                   +Der2+Der/Dimin+N+Pl+Ill:»X7tjijda      K-VOW        ;
                   +Der2+Der/Dimin+N+Pl+Ine:»X7tjijn       K-CONS       ;
!                  +Der2+Der/Dimin+N+Pl+Ine:»X7tjijn%>     PxCs     ; !
                   +Der2+Der/Dimin+N+Pl+Ela:»X7tjijs       K-CONS       ;
!                  +Der2+Der/Dimin+N+Pl+Ela:»X7tjijst%>    PxCs     ; !
                   +Der2+Der/Dimin+N+Pl+Com:»X7tjij        K-CONS       ;
                      +Der2+Der/Dimin+N+Ess:»X7tjin        K-CONS       ;
  +Der2+Der/Dimin+N+Der+Der/Dimin+N+Pl+Nom:»X7tja»ttja    K-VOW        ; !Dobbel diminutiv
  +Der2+Der/Dimin+N+Der+Der/Dimin+N+Pl+Gen:»X7tja»ttjaj   K-CONS       ; !Dobbel diminutiv
  +Der2+Der/Dimin+N+Der+Der/Dimin+N+Pl+Acc:»X7tja»ttjajt  K-CONS       ; !Dobbel diminutiv
  +Der2+Der/Dimin+N+Der+Der/Dimin+N+Pl+Ill:»X7tja»ttjajda K-VOW        ; !Dobbel diminutiv
  +Der2+Der/Dimin+N+Der+Der/Dimin+N+Pl+Ine:»X7tja»ttjajn  K-CONS       ; !Dobbel diminutiv
  +Der2+Der/Dimin+N+Der+Der/Dimin+N+Pl+Ela:»X7tja»ttjajs  K-CONS       ; !Dobbel diminutiv
  +Der2+Der/Dimin+N+Der+Der/Dimin+N+Pl+Com:»X7tja»ttjaj   K-CONS       ; !Dobbel diminutiv
     +Der2+Der/Dimin+N+Der+Der/Dimin+N+Ess:»X7tja»ttjin   K-CONS       ; !Dobbel diminutiv

!!€gt-norm: båvså # Even-syllable test
!!€ båvså:               båvså+N+Pl+Nom
!!€ båvsåjt:             båvså+N+Pl+Acc

LEXICON LÅHTSASA !!= @CODE@ Like GAHPER, only in plural. Without derivations, these should maybe be added. 

     +Cmp/PlGen:%>ij          R        ;
          +Pl+Nom:a       K-VOW     ;
          +Pl+Gen:ij      K-CONS    ;
          +Pl+Acc:ijt     K-CONS    ;
          +Pl+Ill:ijda    K-VOW     ;
 +Err/Orth+Pl+Ill:ida     K-VOW     ;
          +Pl+Ine:ijn     K-CONS    ;
          +Pl+Ela:ijs     K-CONS    ;
          +Pl+Com:ij      K-CONS    ;
          +Pl+Gen:ij%>    NPxCs ; !
          +Pl+Acc:ijd%>   NPxCs ; !
          +Pl+Ill:ijdas%> NPxC  ; !
          +Pl+Ine:ijn%>   NPxCs ; !
          +Pl+Ela:ijst%>  NPxCs ; !
          +Pl+Com:ij%>    NPxCs ; !
             +Ess:in      K-CONS    ;
             +Abe:ahtá K-VOW ; !case
      +Use/NG+Abe:ahti K-VOW ; !case
    +Err/Orth+Abe:ahtu K-VOW ; !case
                 :i       DAGI_PLURAL   ;

!! ### Partially assimilated loanwords. The first part of the word is "citation borrowed" and keeps its norwegian/swedish orthography, only the last two syllables are adapted to sami.
! - - - - - -

LEXICON MUORRA_LOAN !!= @CODE@  For loan words that do not fit in a loan word lexicon because of wrong short cmp, or partially assimilated loanwords without separate lexicas (medállja), or for Err/Orths assimilated with cg but with other errors. This lexicon gives no short compound forms. Potential short cmps must therefore be hard coded into the FirstComponent lexicon. This also for compounded words with partially assimilated loan words. Examples of problem words: sirup>siráhppa og stetoskop>stetoskoahppa.
 +OLang/NOB:   MUORRAInfl ;
 +OLang/NOB:%> MUORRACmp  ;


LEXICON MUORRA_LOAN_NO_LASJ !!= @CODE@  Like MUORRA_LOAN without -lasj derivation. This lexicon is made for Sem/Hum words like økonåvmmå, biolåvggå, agronåvmmå and so on. We don't want agronåvmålasj since it means something else than "agronomisk", the meaning of agronåvmålasj is barely used but messed up with "agronomijjalasj"

                  +OLang/NOB:%>   MUORRACmp            ;
                  +OLang/NOB:%>   N-EVENSTRONGSTEM     ;
                  +OLang/NOB:%>Q1 N-EVENWEAKSTEM       ; ! Weak grade Q1
                  +OLang/NOB:»    DenominalNounsMUORRA ;
                  +OLang/NOB:»    DenominalAdjsV1      ; !-dibme adj caritive derivation

          +OLang/NOB+Err/Der:»X7  DenominalAdjsV2      ; !-lasj with weak grade and vowel changes, ájgálasj
 +OLang/NOB+Err/Orth+Err/Der:»    DenominalAdjsV2      ; !-lasj strong grade and without vowel changes, makes ájggelasj
 +OLang/NOB+Err/Orth+Err/Der:»Z2  DenominalAdjsV2      ; !-lasj strong grade and with vowel changes, makes ájggálasj
 +OLang/NOB+Err/Orth+Err/Der:»Q1  DenominalAdjsV2      ; !-lasj weak grade but without vowel changes, makes ájgelasj

 
 
LEXICON KAFIEDJA
 +OLang/NOB: KAFIEDJA_CMP_INFL ;

LEXICON KAFIEDJA_CMP_INFL  !!= @CODE@ Recent loanwords on -edja. Ends on -é in norwegian. Short and long cmp. "Kafea" and "kaféa" are subtaged. See comments about the -ie/-e dialtags in ALFABIEHTTA.

     +CmpNP/Pref+Cmp/Unass:e%>    R                ;
     +CmpNP/Pref+Cmp/Unass:é%>    R                ;
 +Area/SE:edja   MUORRAInfl       ;
 +Area/SE:edja   MUORRACmp        ;
        +Area/NO:iedja  MUORRAInfl       ;
        +Area/NO:iedja  MUORRACmp        ;

        +Err/Orth:é%>       A_CMP_INFL           ; !makes the old "kaféa"
        +Err/Orth:e%>       A_CMP_INFL           ; !makes the old "kafea"
       
LEXICON ALLEGORIJJA
 +OLang/NOB: ALLEGORIJJA_CMP_INFL ;

LEXICON ALLEGORIJJA_CMP_INFL !!= @CODE@ Recent loanwords ending on -i in NOR/SWE, with long and short compound form. Standardized as-iddja (SWE) and -ijºja (NOR). Previously often assimilated as -ija (or just -ia), but both forms are ungrammatical: Short vowels cannot preceed and follow a single intervocalic consonant. -ija is thus ungrammatical as the short a would be lenghtened to á, like "idja-ijá".
    
        +CmpNP/Pref+Cmp/Unass:%>     R                   ;
    +Area/SE:ddja   MUORRAInfl          ;
    +Area/SE:ddja   MUORRACmp           ;
        +Area/NO:jºja   MUORRAInfl          ;
        +Area/NO:jºja   MUORRACmp           ;

       +Err/Orth:%>       A_CMP_INFL           ; !makes the old "allegoria"
       +Err/Orth:j%>      A_CMP_INFL           ; !makes the old allegorija

!!€gakademrm: partijja # Even-syllable test
!!€ akademiddja:                 akademijja+N+Sg+Nom
!!€ akademijja:                  akademijja+N+Sg+Nom
!!€ akademidjas:                 akademijja+N+Sg+Ela
!!€ akademijjas:                 akademijja+N+Sg+Ela


LEXICON TEKSTIJLLA
 +OLang/NOB: TEKSTIJLLA_CMP_INFL ;

LEXICON TEKSTIJLLA_CMP_INFL !!= @CODE@ Recent loanwords on -ijlla with long and short compound-form. . Frequently typos that does not follow lulesami rules are sub taged; These forms goes against the standarization rule, but are found because of earlier standarizations rules and dictionaries.
 
 +CmpNP/Pref+Cmp/Unass:il%>      R                    ;
            :ijlla     MUORRAInfl           ;
            :ijlla     MUORRACmp            ;
   +Err/Orth:%>il      A_CMP_INFL           ; !makes old "tekstila".


!!€gt-norm: tekstijlla # Even-syllable test
!!€ tekstijlla:                 tekstijlla+N+Sg+Nom
!!€ tekstijlas:                 tekstijlla+N+Sg+Ela

LEXICON ASIJLLA
 +OLang/NOB: ASIJLLA_CMP_INFL ;

LEXICON ASIJLLA_CMP_INFL !!= @CODE@ Recent loanwords on -ijlla, from nor and swe words ending on -yl. With long and short compound-form.  Frequently typos that does not follow lulesami rules are sub taged; These forms goes against the standarization rule, but are found because of earlier standarizations rules and dictionaries.
          
+CmpNP/Pref+Cmp/Unass:yl%>      R                    ;
           :ijlla     MUORRAInfl           ;
           :ijlla     MUORRACmp            ;
  +Err/Orth:yjlla     MUORRAInfl           ;
  +Err/Orth:yjlla     MUORRACmp            ;
           
  +Err/Orth:%>yl      A_CMP_INFL           ; ! makes old "asyla".
           
!!€gt-norm: asijlla # Even-syllable test
!!€ asijlla:                 asijlla+N+Sg+Nom
!!€ asijlas:                 asijlla+N+Sg+Ela

LEXICON BENSIJNNA !!= @CODE@ Recent loanwords on -ijnna with long and short compound-form
 +OLang/NOB: BENSIJNNA_CMP_INFL ;

LEXICON BENSIJNNA_CMP_INFL !!= @CODE@ Recent loanwords on -ijnna with long and short compound-form. Frequently typos that does not follow lulesami rules are sub taged; These forms goes against the standarization rule, but are found because of earlier standarizations rules and dictionaries.
 
 +CmpNP/Pref+Cmp/Unass:in%>      R                    ;
            :ijnna     MUORRAInfl           ;
            :ijnna     MUORRACmp            ;           
   +Err/Orth:in        A_CMP_INFL           ; ! makes old bensina


!!€gt-norm: tamburijnna # Even-syllable test
!!€ tamburijnna:                 tamburijnna+N+Sg+Nom
!!€ tamburijnas:                 tamburijnna+N+Sg+Ela

LEXICON MASJIJNNA
 +OLang/NOB: MASJIJNNA_CMP_INFL ;

LEXICON MASJIJNNA_CMP_INFL !!= @CODE@ Recent loanwords on -sjijnna with long and short compound-form: -SKIN
 
 +CmpNP/Pref+Cmp/Unass:skin%>      R                    ;
            :sjijnna     MUORRAInfl           ;
            :sjijnna     MUORRACmp            ;   
   +Err/Orth:skin        A_CMP_INFL           ; ! makes old maskina


!!€gt-norm: bivtasmasjijnna # Even-syllable test
!!€ bivtasmasjijnna:                 bivtasmasjijnna+N+Sg+Nom
!!€ bivtasmasjijnas:                 bivtasmasjijnna+N+Sg+Ela

LEXICON ADJEKTIJVVA
 +OLang/NOB: ADJEKTIJVVA_CMP_INFL ;

LEXICON ADJEKTIJVVA_CMP_INFL !!= @CODE@ Recent loanwords on -ijvva with long and short compound-form

 +CmpNP/Pref+Cmp/Unass:iv%>      R                    ;
            :ijvva     MUORRAInfl           ;
            :ijvva     MUORRACmp            ; 
   +Err/Orth:iv        A_CMP_INFL           ; ! makes old adjektiva


!!€gt-norm: datijvva # Even-syllable test
!!€ datijvva:                 datijvva+N+Sg+Nom
!!€ datijvas:                 datijvva+N+Sg+Ela

LEXICON PARADIJSSA
 +OLang/NOB: PARADIJSSA_CMP_INFL ;

LEXICON PARADIJSSA_CMP_INFL !!= @CODE@ Recent loanwords on -ijssa with long and short compound-form. Frequently typos that does not follow lulesami rules are sub taged; These forms goes against the standarization rule, but are found because of earlier standarizations rules and dictionaries.

 +CmpNP/Pref+Cmp/Unass:s%>       R                    ;
            :ijssa     MUORRAInfl           ;
            :ijssa     MUORRACmp            ; 
   +Err/Orth:isa       A_CMP_INFL           ; ! makes old paradisa
  

!!€gt-norm: servijssa # Even-syllable test
!!€ servijssa:                 servijssa+N+Sg+Nom
!!€ servijsas:                 servijssa+N+Sg+Ela

LEXICON TELEFÅVNNÅ
 +OLang/NOB: TELEFÅVNNÅ_CMP_INFL ;

LEXICON TELEFÅVNNÅ_CMP_INFL !!= @CODE@ Recent loanwords on -åvnnå with long and short compound-form. Frequently typos that does not follow lulesami rules are sub taged; These forms goes against the standarization rule, but are found because of earlier standarizations rules and dictionaries.

 +CmpNP/Pref+Cmp/Unass:on%>  R          ;
                      :åvnnå MUORRAInfl ;
                      :åvnnå MUORRACmp  ;

             +Err/Orth:åvnna MUORRAInfl ; !Without vowharmony, used in northern areas
             +Err/Orth:åvnna MUORRACmp  ; !Without vowharmony, used in northern areas
             +Err/Orth:on    A_CMP_INFL ; ! makes old telefona


!!€gt-norm: persåvnnå # Even-syllable test
!!€ persåvnnå:                 persåvnnå+N+Sg+Nom
!!€ persåvnås:                 persåvnnå+N+Sg+Ela

LEXICON INSTITUSJÅVNNÅ
 +OLang/NOB: INSTITUSJÅVNNÅ_CMP_INFL ;

LEXICON INSTITUSJÅVNNÅ_CMP_INFL  !!= @CODE@ Recent loanwords on -sjåvnnå with long and short compound-form: -TION IN SWEDISH. Frequently typos that does not follow lulesami rules are sub taged; These forms goes against the standarization rule, but are found because of earlier standarizations rules and dictionaries.

 +CmpNP/Pref+Area/NO+Cmp/Unass:sjons%> R          ;
 +CmpNP/Pref+Area/SE+Cmp/Unass:tions%> R          ;
                              :sjåvnnå MUORRAInfl ;
                              :sjåvnnå MUORRACmp  ;
                              
                     +Err/Orth:sjåvnna MUORRAInfl ; !Without vowharmony, used in northern areas
                     +Err/Orth:sjåvnna MUORRACmp  ; !Without vowharmony, used in northern areas
             +Err/Orth+Area/NO:sjon    A_CMP_INFL ; ! makes old institusjona
             +Err/Orth+Area/SE:tion    A_CMP_INFL ; ! makes old institutiona



!!€gt-norm: populasjåvnnå # Even-syllable test
!!€ populasjåvnnå:                 populasjåvnnå+N+Sg+Nom
!!€ populasjåvnås:                 populasjåvnnå+N+Sg+Ela


LEXICON MISJÅVNNÅ
 +OLang/NOB: MISJÅVNNÅ_CMP_INFL ;

LEXICON MISJÅVNNÅ_CMP_INFL !!= @CODE@ Recent loanwords on -sjåvnnå with long and short compound-form: -SSION IN SWEDISH. Frequently typos that does not follow lulesami rules are sub taged; These forms goes against the standarization rule, but are found because of earlier standarizations rules and dictionaries.

 +CmpNP/Pref+Area/NO+Cmp/Unass:sjons%>  R          ;
 +CmpNP/Pref+Area/SE+Cmp/Unass:ssions%> R          ;
                              :sjåvnnå  MUORRAInfl ;
                              :sjåvnnå  MUORRACmp  ;
                              
                     +Err/Orth:sjåvnna  MUORRAInfl ; !Without vowharmony, used in northern areas
                     +Err/Orth:sjåvnna  MUORRACmp  ; !Without vowharmony, used in northern areas
             +Err/Orth+Area/NO:sjon     A_CMP_INFL ; ! makes old misjona
             +Err/Orth+Area/SE:ssion    A_CMP_INFL ; ! makes old missiona


!!€gt-norm: sesjåvnnå # Even-syllable test
!!€ sesjåvnnå:                 sesjåvnnå+N+Sg+Nom
!!€ sesjåvnås:                 sesjåvnnå+N+Sg+Ela

LEXICON PENSJÅVNNÅ
 +OLang/NOB: PENSJÅVNNÅ_CMP_INFL ;

LEXICON PENSJÅVNNÅ_CMP_INFL !!= @CODE@ Recent loanwords on -sjåvnnå with long and short compound-form: -SION IN SWEDISH. Frequently typos that does not follow lulesami rules are sub taged; These forms goes against the standarization rule, but are found because of earlier standarizations rules and dictionaries.
 +CmpNP/Pref+Area/NO+Cmp/Unass:sjons%> R          ;
 +CmpNP/Pref+Area/SE+Cmp/Unass:sions%> R          ;
                              :sjåvnnå MUORRAInfl ;
                              :sjåvnnå MUORRACmp  ;
                              
                     +Err/Orth:sjåvnna MUORRAInfl ; !Without vowharmony, used in northern areas
                     +Err/Orth:sjåvnna MUORRACmp  ; !Without vowharmony, used in northern areas
             +Err/Orth+Area/NO:sjon    A_CMP_INFL ; ! makes old pensjona
             +Err/Orth+Area/SE:sion    A_CMP_INFL ; ! makes old pensiona



!!€gt-norm: suspensjåvnnå # Even-syllable test
!!€ suspensjåvnnå:                 suspensjåvnnå+N+Sg+Nom
!!€ suspensjåvnås:                 suspensjåvnnå+N+Sg+Ela

LEXICON PARTISIHPPA
+OLang/NOB: PARTISIHPPA_CMP_INFL ;

LEXICON PARTISIHPPA_CMP_INFL !!= @CODE@ Recent loanwords from swe -cip and nor -sipp, becoming -sihppa in Norway, both -sijppa and -sihppa are used in Sweden (Particip vs partisipp). Short and long compound-form. 
                   
                           :sihppa     MUORRAInfl           ;
                           :sihppa     MUORRACmp            ;  
                   +Area/SE:sijppa     MUORRAInfl           ;
                   +Area/SE:sijppa     MUORRACmp            ;  
                           
        +CmpNP/Pref+Area/NO+Cmp/Unass:sipp%>    R                    ; 
 +CmpNP/Pref+Area/SE+Cmp/Unass:cip%>     R                    ; 
 
          +Err/Orth+Area/NO:%>sipp    A_CMP_INFL           ; !makes old "partisippa"
          +Err/Orth+Area/SE:%>cip     A_CMP_INFL           ; !makes old "participa"
          +Err/Orth+Area/SE:%>sip     A_CMP_INFL           ; !makes old "partisipa"


!!€gt-norm: partisihppa # Even-syllable test
!!€ partisihppa:                 partisihppa+N+Sg+Nom
!!€ partisihpas:                 partisihppa+N+Sg+Ela
!!€ partisijppa:                 partisihppa+N+Sg+Nom
!!€ partisijpas:                 partisihppa+N+Sg+Ela


LEXICON ALKOHÅVLLÅ
 +OLang/NOB: ALKOHÅVLLÅ_CMP_INFL ;

LEXICON ALKOHÅVLLÅ_CMP_INFL !!= @CODE@ Recent loanwords on -åvllå with long and short compound-form. The old stadarization form "alkohola" is sub taged. Frequently typos that does not follow lulesami rules are sub taged; These forms goes against the standarization rule, but are found because of earlier standarizations rules and dictionaries.

 +CmpNP/Pref+Cmp/Unass:ol%>  R          ;
                      :åvllå MUORRAInfl ;
                      :åvllå MUORRACmp  ;

             +Err/Orth:åvlla MUORRAInfl ; !Without vowharmony, used in northern areas
             +Err/Orth:åvlla MUORRACmp  ; !Without vowharmony, used in northern areas
             +Err/Orth:ol    A_CMP_INFL ; ! makes old alkohola

!!€gt-norm: parabåvllå # Even-syllable test
!!€ parabåvllå:                 parabåvllå+N+Sg+Nom
!!€ parabåvlås:                 parabåvllå+N+Sg+Ela


LEXICON AGRONÅVMMÅ
 : AGRONÅVMMÅ_CMP_INFL ;

LEXICON AGRONÅVMMÅ_CMP_INFL !!= @CODE@ Recent loanwords on -åvmma with long and short compound-form. -lasj derivation is error taged. The old stadarization form  -oma that does not follow lulesami rules is sub taged.

 +OLang/NOB+CmpNP/Pref+Cmp/Unass:om%>  R                   ;
                                :åvmmå MUORRA_LOAN_NO_LASJ ;

                       +Err/Orth:åvmma MUORRA_LOAN_NO_LASJ ; !without vowharmony
             +OLang/NOB+Err/Orth:om    A_CMP_INFL          ; ! To get the form found in dictioneries "agronoma"



!!€gt-norm: agronåvmmå # Even-syllable test
!!€ agronåvmmå:                 agronåvmmå+N+Sg+Nom
!!€ agronåvmås:                 agronåvmmå+N+Sg+Ela

LEXICON DEMAGÅVGGÅ
 : DEMAGÅVGGÅ_CMP_INFL ;

LEXICON DEMAGÅVGGÅ_CMP_INFL !!= @CODE@ Recent loanwords ending on -og with long and short compound form. Assimilated to smj as -åvggå. -lasj derivation is error taged. The old stadarization -oga that does not follow lulesami rules is sub taged.

 +OLang/NOB+CmpNP/Pref+Cmp/Unass:og%>  R                   ;
                                :åvggå MUORRA_LOAN_NO_LASJ ;

                       +Err/Orth:åvgga MUORRA_LOAN_NO_LASJ ; !Without vowharmony, used in northern areas
             +OLang/NOB+Err/Orth:og%>  A_CMP_INFL          ; !makes the old "demagoga"

!!€gt-norm: pedagoga # Even-syllable test
!!€ pedagåvggå:                 pedagåvggå+N+Sg+Nom
!!€ pedagåvggå:                 pedagåvggå+N+Sg+Nom
!!€ pedagåvgås:                 pedagåvggå+N+Sg+Ela


LEXICON LAKTÅVSSÅ
 +OLang/NOB: LAKTÅVSSÅ_CMP_INFL ;

LEXICON LAKTÅVSSÅ_CMP_INFL !!= @CODE@ Recent loanwords ending on -ose in nrowegian and -os in swedish, with long and short compound form. Assimilated to smj as -åvsså. The old stadarization -oga that does not follow lulesami rules is sub taged.

 +Area/NO+CmpNP/Pref+Cmp/Unass:ose%> R           ;
 +Area/SE+CmpNP/Pref+Cmp/Unass:os%>  R           ;

                              :åvsså MUORRAInfl  ;
                              :åvsså MUORRACmp   ;

                     +Err/Orth:åvssa MUORRA_LOAN ; !Without vowharmony, used in northern areas
                     +Err/Orth:os%>  A_CMP_INFL  ; !makes the old "demagoga"


!!€gt-norm: pedagoga # Even-syllable test
!!€ laktåvsså:                 laktåvsså+N+Sg+Nom
!!€ laktåvsås:                 laktåvsså+N+Sg+Ela



LEXICON FAKTÅVRRÅ
 +OLang/NOB: FAKTÅVRRÅ_CMP_INFL ;

LEXICON FAKTÅVRRÅ_CMP_INFL !!= @CODE@ Recent loanwords on -åvrrå with long and short compound-form.

!Words ending on -or with tonefall 2, or with stress on last syll, go to this lexicon (like kontor>kontåvrrå). If the stress is on the first syll, and tonefall 1, it goes to GAHPER (like lektor>liektur) Some words go to both because of differences in swedish and norwegian (liektur/lektåvrrå). (This system is from Morén-Duolljá 2014)
!Frequently typos that does not follow lulesami rules are sub taged; These forms goes against the standarization rule, but are found because of earlier standarizations rules and dictionaries.

 +CmpNP/Pref+Cmp/Unass:or%>  R          ;
                      :åvrrå MUORRAInfl ;
                      :åvrrå MUORRACmp  ;

             +Err/Orth:åvrra MUORRAInfl ; !Without vowharmony, used in northern areas
             +Err/Orth:åvrra MUORRACmp  ; !Without vowharmony, used in northern areas
             +Err/Orth:or    A_CMP_INFL ; ! makes old faktora

LEXICON MIKROSKÅVPPÅ
 +OLang/NOB: MIKROSKÅVPPÅ_CMP_INFL ;

LEXICON MIKROSKÅVPPÅ_CMP_INFL !!= @CODE@ Recent loanwords on -åvppå (-op in NOB/SWE) with long and short compound-form.  Long vowel and short consonant is assimilated with njuoban, but somehow a lot of -op words are assimilated -oahppa (biskop is pronounced as -opp, so that's different, maybe some have used "biskop" as template), so this is Err/Orth taged. 

 +CmpNP/Pref+Cmp/Unass:op%>   R          ;
                      :åvppå  MUORRAInfl ;
                      :åvppå  MUORRACmp  ;
             
             +Err/Orth:åvppa  MUORRAInfl ; !Without vowharmony, used in northern areas
             +Err/Orth:åvppa  MUORRACmp  ; !Without vowharmony, used in northern areas
             +Err/Orth:oahppa MUORRAInfl ; !used for -opp
             +Err/Orth:oahppa MUORRACmp  ; !used for -opp
             +Err/Orth:op     A_CMP_INFL ; ! makes old mikroskopa

!!€gt-norm: oajvvekontåvrrå # Even-syllable test
!!€ oajvvekontåvrrå:                 oajvvekontåvrrå+N+Sg+Nom
!!€ oajvvekontåvrås:                 oajvvekontåvrrå+N+Sg+Ela

LEXICON KULTUVRRA
 +OLang/NOB: KULTUVRRA_CMP_INFL ;

LEXICON KULTUVRRA_CMP_INFL !!= @CODE@ Recent loanwords on -vrra with long and short compound-form. Frequently typos that does not follow lulesami rules are sub taged; These forms goes against the standarization rule, but are found because of earlier standarizations rules and dictionaries.
                      :vrra MUORRAInfl ;
                      :vrra MUORRACmp  ;
 +CmpNP/Pref+Cmp/Unass:r%>  R          ; !short cmp, "kulturskåvllå"
 
             +Err/Orth:r    A_CMP_INFL ; ! makes old kultura



!!€gt-norm: muvrra # Even-syllable test
!!€ muvrra:                 muvrra+N+Sg+Nom
!!€ muvrajn:                 muvrra+N+Sg+Com


LEXICON TERAPÆVTTA
 : TERAPÆVTTA_CMP_INFL ;

LEXICON TERAPÆVTTA_CMP_INFL !!= @CODE@ Recent loanwords on -ævtta/ievtta with long and short compound-form. No -lasj derivation. Frequently typos that does not follow lulesami rules are sub taged; These forms goes against the standarization rule, but are found because of earlier standarizations rules and dictionaries.


 +CmpNP/Pref+Cmp/Unass:eut%>  R                          ; !short cmp, "terapaut"

                   +v2:ievtta MUORRA_LOAN_NO_LASJ        ;
                   +v1:ævtta  MUORRA_LOAN_NO_LASJ        ;

             +Err/Orth:eivtta MUORRAInfl                 ; ! typo
             +Err/Orth:evtta  ERR/ORTH_EVEN_STRONG_CASES ;
             +Err/Orth:eut    A_CMP_INFL                 ; ! makes old terapeuta



!!€gt-norm: muvrra # Even-syllable test
!!€ terapævtta:                 terapævtta+N+Sg+Nom
!!€ terapävtta:                 terapævtta+N+Sg+Nom
!!€ terapievtta:                terapævtta+N+Sg+Nom
!!€ terapevtajn:                terapævtta+N+Sg+Com
!!€ terapievtajn:               terapævtta+N+Sg+Com


LEXICON ADVÆRBBA
 +OLang/NOB: ADVÆRBBA_CMP_INFL ;

LEXICON ADVÆRBBA_CMP_INFL !!= @CODE@ Recent loanwords on -ærbba with long and short compound-form

                      :ærbba MUORRAInfl                 ;
                      :ærbba MUORRACmp                  ;
 +CmpNP/Pref+Cmp/Unass:erb%> R                          ;
 
             +Err/Orth:erba  ERR/ORTH_EVEN_STRONG_CASES ; !make old adverba in nom
             +Err/Orth:erbba ERR/ORTH_EVEN_STRONG_CASES ; !not possible with "e" in third grad



!!€gt-norm: detransitijvvaværbba # Even-syllable test
!!€ detransitijvvaværbba:                 detransitijvvaværbba+N+Sg+Nom
!!€ detransitijvvavärbba:                 detransitijvvaværbba+N+Sg+Nom
!!€ detransitijvvaverbas:                 detransitijvvaværbba+N+Sg+Ela

LEXICON SUBSTÁNSSA
 +OLang/NOB: SUBSTÁNSSA_CMP_INFL ;

LEXICON SUBSTÁNSSA_CMP_INFL !!= @CODE@ Recent loanwords on -ánssa with long and short compound-form. Originally -ans in SWE and NOR. Frequently typos that does not follow lulesami rules are sub taged; These forms goes against the standarization rule, but are found because of earlier standarizations rules and dictionaries.

                      :ánssa MUORRAInfl ;
                      :ánssa MUORRACmp  ;
 +CmpNP/Pref+Cmp/Unass:ans%> R          ;
 
             +Err/Orth:ansa  A_CMP_INFL ; ! makes old substansa
             +Err/Orth:ánnsa ERR/ORTH_EVEN_STRONG_CASES ; !


!!€gt-norm: instánssa # Even-syllable test
!!€ instánssa:                 instánssa+N+Sg+Nom
!!€ instánsas:                 instánssa+N+Sg+Ela


LEXICON VALÆNSSA
 +OLang/NOB: VALÆNSSA_CMP_INFL ;

LEXICON VALÆNSSA_CMP_INFL !!= @CODE@ Recent loanwords on -ænssa with long and short compound-form. Frequently typos that does not follow lulesami rules are sub taged; These forms goes against the standarization rule, but are found because of earlier standarizations rules and dictionaries.
                      :ænssa MUORRAInfl                 ;
                      :ænssa MUORRACmp                  ;
 +CmpNP/Pref+Cmp/Unass:ens%> R                          ;
 
             +Err/Orth:ensa  ERR/ORTH_EVEN_STRONG_CASES ; !make old valensa in nom
             +Err/Orth:enssa ERR/ORTH_EVEN_STRONG_CASES ; !not possible wit "e" in third grad
             +Err/Orth:ænnsa ERR/ORTH_EVEN_STRONG_CASES ; !


!!€gt-norm: intelligænssa # Even-syllable test
!!€ intelligænssa:                 intelligænssa+N+Sg+Nom
!!€ intelligänssa:                 intelligænssa+N+Sg+Nom
!!€ intelligensav:                 intelligænssa+N+Sg+Acc


LEXICON ADVOKÁHTTA
 +OLang/NOB: ADVOKÁHTTA_CMP_INFL ;

LEXICON ADVOKÁHTTA_CMP_INFL !!= @CODE@ Recent loanwords on -áhtta with long and short compound-form. Frequently typos that does not follow lulesami rules are sub taged; These forms goes against the standarization rule, but are found because of earlier standarizations rules and dictionaries.

                      :áhtta MUORRAInfl ;
                      :áhtta MUORRACmp  ;
 +CmpNP/Pref+Cmp/Unass:at%>  R          ;

             +Err/Orth:at    A_CMP_INFL ; ! makes old advokata

!!€gt-norm: klimáhtta # Even-syllable test
!!€ klimáhtta:                 klimáhtta+N+Sg+Nom
!!€ klimáhtas:                 klimáhtta+N+Sg+Ela

LEXICON ALFABIEHTTA
      +OLang/NOB:       ALFABIEHTTA_CMP_INFL ;

 LEXICON ALFABIEHTTA_CMP_INFL !!= @CODE@ Recent loanwords originally on -et both in Norway and Sweden. Assimilation differences, however, create two lule sami forms: -iehtta in NOR and -æhtta in SWE. LONG -e is assimilated in different ways in Norway and Sweden: In Norway, it becomes -ie, and in Sweden -e. Tiedja/tedja, systiebma/systebma and so on. This is especially apparent in assimilated words with long e in third grade: E becomes æ in third grade so we get "universitæhtta" in SWE, but this is very strange to people on the norwegian side of the border as they want "universitiehtta". Both -ie and -e are dialtaged in lexicons HYDROGIEDNA, APOTIEHKKA, SYSTIEBMA, KAFÉ. Previously people often wrote -ehtta in Norway, but this is incorrect as e always becomes æ in grade three.
 
              +Area/SE:æhtta  MUORRACmp                  ;
              +Area/NO:iehtta MUORRACmp                  ;
              +Area/SE:æhtta  MUORRAInfl                 ;
              +Area/NO:iehtta MUORRAInfl                 ;
 +CmpNP/Pref+Cmp/Unass:et%>   R                          ;

             +Err/Orth:ehtta  ERR/ORTH_EVEN_STRONG_CASES ; ! long e should not be allowed in grade III, even though it's in dictionaries and "Ådå testamennta".
             +Err/Orth:ehta   ERR/ORTH_EVEN_STRONG_CASES ; !make old alfabehta in nom
             +Err/Orth:et     A_CMP_INFL                 ; ! makes old alfabeta


!!€gt-norm: mobilitiehtta # Even-syllable test
!!€ mobilitähtta:                 mobilitiehtta+N+Sg+Nom
!!€ mobilitiehtta:                mobilitiehtta+N+Sg+Nom
!!€ mobilitehtav:                 mobilitiehtta+N+Sg+Acc
!!€ mobilitiehtav:                mobilitiehtta+N+Sg+Acc

LEXICON INTERNÆHTTA
 +OLang/NOB: INTERNÆHTTA_CMP_INFL ;

LEXICON INTERNÆHTTA_CMP_INFL !!= @CODE@ Recent loanwords on -æhtta with long and short compound-form: -ET IN SWEDISH, -ETT in norwegian. Differs from ALFABIEHTTA because -ehtta isn't used in NOR.
 +CmpNP/Pref+Area/NO+Cmp/Unass:ett%> R                          ;
 +CmpNP/Pref+Area/SE+Cmp/Unass:et%>  R                          ;
                              :æhtta MUORRAInfl                 ;
                              :æhtta MUORRACmp                  ;

             +Err/Orth+Area/NO:ett   A_CMP_INFL                 ; ! makes old internetta
             +Err/Orth+Area/SE:et    A_CMP_INFL                 ; ! makes old interneta
                     +Err/Orth:ehtta ERR/ORTH_EVEN_STRONG_CASES ; !Not possible with e in third grade


!!€gt-norm: intranæhtta # Even-syllable test
!!€ intranæhtta:                 intranæhtta+N+Sg+Nom
!!€ intranähtta:                 intranæhtta+N+Sg+Nom
!!€ intranehtas:                 intranæhtta+N+Sg+Ela

LEXICON TABLÆHTTA
 +OLang/NOB: TABLÆHTTA_CMP_INFL ;

LEXICON TABLÆHTTA_CMP_INFL !!= @CODE@ Recent loanwords on -æhtta with long and short compound-form. -ETT in both norwegian and in swedish.

                      :æhtta MUORRAInfl                 ;
                      :æhtta MUORRACmp                  ;

 +CmpNP/Pref+Cmp/Unass:ett%> R                          ;
             +Err/Orth:ett   A_CMP_INFL                 ; ! makes old tabeletta
             +Err/Orth:ehtta ERR/ORTH_EVEN_STRONG_CASES ; !Not possible with e in third grade


!!€gt-norm: kvartæhtta # Even-syllable test
!!€ kvartæhtta:                 kvartæhtta+N+Sg+Nom
!!€ kvartähtta:                 kvartæhtta+N+Sg+Nom
!!€ kvartehtas:                 kvartæhtta+N+Sg+Ela

LEXICON INSTITUHTTA
 +OLang/NOB: INSTITUHTTA_CMP_INFL ;

LEXICON INSTITUHTTA_CMP_INFL !!= @CODE@ Recent loanwords on -uhtta, with long and short compound-form on -utt(NOR)/-ut(SWE). The swedish -ut also gets uvtta, as ANTIHKKA-antijkka, but instituhtta is also used in sweden, so no Area/NO tag. 

 +CmpNP/Pref+Area/NO+Cmp/Unass:tt%> R          ;
 +CmpNP/Pref+Area/SE+Cmp/Unass:t%>  R          ;
                              :htta MUORRAInfl ;
                              :htta MUORRACmp  ;
                      +Area/SE:vtta MUORRAInfl ;
                      +Area/SE:vtta MUORRACmp  ;

             +Err/Orth+Area/NO:utt  A_CMP_INFL ; ! makes old institutta
             +Err/Orth+Area/NO:ut   A_CMP_INFL ; ! makes old instituta

!!€gt-norm: minuhtta # Even-syllable test
!!€ minuhtta:                 minuhtta+N+Sg+Nom
!!€ minuvtta:                 minuhtta+N+Sg+Nom
!!€ minuhtas:                 minuhtta+N+Sg+Ela
!!€ minuvtas:                 minuhtta+N+Sg+Ela

LEXICON SATELIHTTA
 +OLang/NOB: SATELIHTTA_CMP_INFL ;

LEXICON SATELIHTTA_CMP_INFL !!= @CODE@ Recent loanwords on -ihtta, with long and short compound-form on -itt(NOR)/-it(SWE). The swedish -it also gets ijtta, as ANTIHKKA-antijkka, but satelihtta is also used in sweden, so no Area/NO tag. 

  +CmpNP/Pref+Area/NO+Cmp/Unass:tt%>     R                    ;
  +CmpNP/Pref+Area/SE+Cmp/Unass:t%>      R                    ;
                               :htta     MUORRAInfl           ;
                               :htta     MUORRACmp            ; 
                       +Area/SE:jtta     MUORRAInfl           ;
                       +Area/SE:jtta     MUORRACmp            ; 
              +Err/Orth+Area/NO:tt       A_CMP_INFL           ; ! makes old satelitta
              +Err/Orth+Area/NO:t        A_CMP_INFL           ; ! makes old satelita

!!€gt-norm: inuihtta # Even-syllable test
!!€ inuihtta:                 inuihtta+N+Sg+Nom
!!€ inuijtta:                 inuihtta+N+Sg+Nom
!!€ inuihtas:                 inuihtta+N+Sg+Ela
!!€ inuijtas:                 inuihtta+N+Sg+Ela


LEXICON APOTIEHKKA
 +OLang/NOB: APOTIEHKKA_CMP_INFL ;

LEXICON APOTIEHKKA_CMP_INFL !!= @CODE@ Recent loanwords on -iehkka in NOR, -æhkka in SWE. -ehkka as sub. With long and short compound-form on -k. See comments about the -ie/-e dialtags in ALFABIEHTTA.

 +CmpNP/Pref+Cmp/Unass:eks%>  R                          ; !short cmp
              +Area/NO:iehkka MUORRAInfl                 ;
              +Area/NO:iehkka MUORRACmp                  ;
              +Area/SE:æhkka  MUORRAInfl                 ;
              +Area/SE:æhkka  MUORRACmp                  ;
              
             +Err/Orth:ehkka  ERR/ORTH_EVEN_STRONG_CASES ; !! old "apotehkka" (long e not allowed in grad III, even though it's in dictionaries it's wrong)
             +Err/Orth:%>     A_CMP_INFL                 ; ! makes the old "apoteka"

               
!!€gt-norm: kartotiehkka # Even-syllable test
!!€ kartotähkka:                 kartotiehkka+N+Sg+Nom
!!€ kartotehkas:                 kartotiehkka+N+Sg+Ela
!!€ kartotiehkka:                kartotiehkka+N+Sg+Nom
!!€ kartotiehkas:                kartotiehkka+N+Sg+Ela

LEXICON ANTIHKKA
 +OLang/NOB: ANTIHKKA_CMP_INFL ;

LEXICON ANTIHKKA_CMP_INFL !!= @CODE@ Recent loanwords on -hkka in Norway, both -ijkka and -hkka are used in Sweden (Antik vs antikk). With long and short compound-form on -kk/-k. The swedish forms were earlier added to stems for the Swedish version, but now added here.

                            :hkka     MUORRAInfl           ;
                            :hkka     MUORRACmp            ; 
                    +Area/SE:jkka     MUORRAInfl           ;
                    +Area/SE:jkka     MUORRACmp            ;   
         +CmpNP/Pref+Area/NO+Cmp/Unass:kk%>     R                    ;
  +CmpNP/Pref+Area/SE+Cmp/Unass:k%>      R                    ;
 
          +Err/Orth+Area/NO:%>kk     A_CMP_INFL           ; !makes old "antikka"
          +Err/Orth+Area/SE:%>k      A_CMP_INFL           ; !makes old "apotika"
  
 

!!€gt-norm: dialektihkka # Even-syllable test
!!€ dialektihkka:                 dialektihkka+N+Sg+Nom
!!€ dialektihkas:                 dialektihkka+N+Sg+Ela
!!€ dialektijkka:                 dialektihkka+N+Sg+Nom
!!€ dialektijkas:                 dialektihkka+N+Sg+Ela

LEXICON SEMINÁRRA
 +OLang/NOB: SEMINÁRRA_CMP_INFL ;

LEXICON SEMINÁRRA_CMP_INFL !!= @CODE@ Recent loanwords on -árra with long and short compound-form. Frequently typos that does not follow lulesami rules are sub taged; These forms goes against the standarization rule, but are found because of earlier standarizations rules and dictionaries.

 +CmpNP/Pref+Cmp/Unass:ar%>     R                    ;
            :árra     MUORRAInfl           ;
            :árra     MUORRACmp            ; 
   +Err/Orth:ar       A_CMP_INFL           ; ! makes old seminara


!!€gt-norm: hektárra # Even-syllable test
!!€ hektárra:                 hektárra+N+Sg+Nom
!!€ hektáras:                 hektárra+N+Sg+Ela


LEXICON AREÁLLA
 +OLang/NOB: AREÁLLA_CMP_INFL ;

LEXICON AREÁLLA_CMP_INFL !!= @CODE@ Recent loanwords on -álla with long and short compound-form. Frequently typos that does not follow lulesami rules are sub taged; These forms goes against the standarization rule, but are found because of earlier standarizations rules and dictionaries.

 +CmpNP/Pref+Cmp/Unass:al%>      R                    ;
            :álla      MUORRAInfl           ;
            :álla      MUORRACmp            ; 
   +Err/Orth:%>al      A_CMP_INFL           ; !makes old "areala"

!!€gt-norm: gasskavokálla # Even-syllable test
!!€ gasskavokálla:                 gasskavokálla+N+Sg+Nom
!!€ gasskavokálas:                 gasskavokálla+N+Sg+Ela


LEXICON AMBASSADERRA
 +OLang/NOB: AMBASSADERRA_CMP_INFL ;

LEXICON AMBASSADERRA_CMP_INFL !!= @CODE@ Recent loanwords on -ør with long and short compound-form. Standarized by Giellagálldo 05.05.14 as -erra. -ørra is subtaged
          
 +CmpNP/Pref+Cmp/Unass:ør%>      R                    ; !short cmp, "ambassadørårrudahka"
            :erra      MUORRAInfl           ;
            :erra      MUORRACmp            ;
   +Err/Orth:ørra      MUORRAInfl           ;
   +Err/Orth:ørra      MUORRACmp            ;   
   +Err/Orth:ierra      MUORRAInfl           ;
   +Err/Orth:ierra      MUORRACmp            ;               
   +Err/Orth:ør        A_CMP_INFL           ; ! makes old observatøra
           

!!€gt-norm: observaterra # Even-syllable test
!!€ observaterra:                 observaterra+N+Sg+Nom
!!€ observateras:                 observaterra+N+Sg+Ela


LEXICON VETERINERRA
 +OLang/NOB: VETERINERRA_CMP_INFL ;

LEXICON VETERINERRA_CMP_INFL !!= @CODE@ Recent loanwords on -erra. Words ending in -ær in both SWE and NOR. Both long and short compound-form. The old standardization form -æra, without cg, is subtaged, -also -ær'ra and -ærra.                   
 
    +CmpNP/Pref+Cmp/Unass:ær%>      R                    ; !Short cmp "veterinærskåvllå"
               :erra      MUORRAInfl           ;
               :erra      MUORRACmp            ;
   +Err/Orth:ærºra     MUORRAInfl           ; ! long æ assimilated to æ, but short conc dosn't assimilate to 3.grade, 2.grade changes æ to e. 
   +Err/Orth:ærºra     MUORRACmp            ; 
                 +Err/Orth:ærra        ERR/ORTH_EVEN_STRONG_CASES       ; !Not possible with æ in second grade when vowlat is short vowel a,i og u
      +Err/Orth:ærra      MUORRACmp            ; 
                 +Err/Orth:æra        ERR/ORTH_EVEN_STRONG_CASES        ; !makes the old "veterinæra" in nom

LEXICON ATMOSFERRA
 +OLang/NOB: ATMOSFERRA_CMP_INFL ;

LEXICON ATMOSFERRA_CMP_INFL !!= @CODE@ Recent loanwords -on erra. But with different endings in SE and NO, ending on -ære, -ær in NOR and -är, -ära in SWE (Ingefær NO, ingefära in SE).  Only long compound-form, short form must be hardcoded in firstcompnent lexicon. The old standardization form -æra, and -era, without cg, are subtaged, -also -ær'ra and -ærra.             

               :erra      MUORRAInfl           ;
               :erra      MUORRACmp            ;
   +Err/Orth:ærºra     MUORRAInfl           ; ! long æ assimilated to æ, but short conc dosn't assimilate to 3.grade, 2.grade changes æ to e. 
   +Err/Orth:ærºra     MUORRACmp            ; 
      +Err/Orth:ærra      MUORRAInfl           ; ! !Not possible with æ in second grade when vowlat is short vowel a,i og u
      +Err/Orth:ærra      MUORRACmp            ; 
      +Err/Orth:ær        A_CMP_INFL           ; ! makes old karriära (also for NO atmosfære)
              +Err/Orth:era        ERR/ORTH_EVEN_STRONG_CASES                 ; !make old karriera in nom


!!€gt-norm: observaterra # Even-syllable test
!!€ atmosferra:                 atmosferra+N+Sg+Nom
!!€ atmosferas:                 atmosferra+N+Sg+Ela

LEXICON KARAKTIERRA
 +OLang/NOB: KARAKTIERRA_CMP_INFL ;

LEXICON KARAKTIERRA_CMP_INFL !!= @CODE@ Recent loanwords -on ierra in NOR, -erra in SWE, because of long e assimilates diffenrent ways. Words ending on -er in NOR, and -er or -är in SWE. Only long compound-form, short form must be hardcoded in firstcompnent lexicon.  

               +Area/NO:ierra      MUORRAInfl           ;
               +Area/NO:ierra      MUORRACmp            ;
               +Area/SE:erra       MUORRAInfl           ; ! long æ assimilated to æ, 2.grade changes æ to e. 
               +Area/SE:erra       MUORRACmp            ; 
              +Err/Orth:ærra       MUORRAInfl           ; ! Not possible with æ in second grade when vowlat is short vowel a,i og u
              +Err/Orth:ærra       MUORRACmp            ; 
           +Err/Orth:ærºra      MUORRAInfl           ; ! long æ/e is assimilated to æ, but short conc dosn't assimilate to 3.length.  
           +Err/Orth:ærºra      MUORRACmp            ;                   
      +Err/Orth+Area/SE:är         A_CMP_INFL           ; ! makes old karaktära
              +Err/Orth:era        ERR/ORTH_EVEN_STRONG_CASES                  ; !make old karaktera in nom

!!€gt-norm: observaterra # Even-syllable test
!!€ karaktierra:                 karaktierra+N+Sg+Nom
!!€ karaktieras:                 karaktierra+N+Sg+Ela
!!€ karakterra:                  karaktierra+N+Sg+Nom
!!€ karakteras:                  karaktierra+N+Sg+Ela


LEXICON TABÆLLA
 +OLang/NOB: TABÆLLA_CMP_INFL ;

LEXICON TABÆLLA_CMP_INFL !!= @CODE@ Recent loanwords on -älºla with long and short compound-form. Frequently typos that does not follow lulesami rules are sub taged; These forms goes against the standarization rule, but are found because of earlier standarizations rules and dictionaries.

          +CmpNP/Pref+Cmp/Unass:ell%>      R                    ;
                     :ælºla      MUORRAInfl           ;
                     :ælºla      MUORRACmp            ;
      +Err/Orth+N+Sg+Nom:%>ella      K-VOW                     ; !makes old "tabella"

!!€gt-norm: flotælla # Even-syllable test
!!€ flotælla:                 flotælla+N+Sg+Nom
!!€ flotälla:                 flotælla+N+Sg+Nom
!!€ flotellas:                flotælla+N+Sg+Ela


LEXICON TELEGRÁMMA
 +OLang/NOB: TELEGRÁMMA_CMP_INFL ;

LEXICON TELEGRÁMMA_CMP_INFL !!= @CODE@ Recent loanwords on -ámºma with long and short compound-form

+CmpNP/Pref+Cmp/Unass:am%>       R                    ;
                  :ámºma      MUORRAInfl           ;
                  :ámºma      MUORRACmp            ;
         
!            +Err/Orth:ámma       MUORRA_ERR/ORTH      ;
!            +Err/Orth:am         A_CMP_INFL           ; ! makes old telegrama

!!€gt-norm: grámma # Even-syllable test
!!€ grámma:                 grámma+N+Sg+Nom
!!€ grámmas:                grámma+N+Sg+Ela


LEXICON TOPOGRÁFFA
 : TOPOGRÁFFA_CMP_INFL ;

LEXICON TOPOGRÁFFA_CMP_INFL !!= @CODE@ Recent loanwords on -áfºfa with long and short compound-form, no -lasj derivation since most of these words are humans. 

 +OLang/NOB+CmpNP/Pref+Cmp/Unass:af%> R                          ;
                                :áffa MUORRA_LOAN_NO_LASJ        ;

             +OLang/NOB+Err/Orth:af   A_CMP_INFL                 ; ! makes old telegrafa
             +OLang/NOB+Err/Orth:áf   ERR/ORTH_EVEN_STRONG_CASES ; ! makes old telegráfa
             +OLang/NOB+Err/Orth:áffa ERR/ORTH_EVEN_WEAK_CASES   ; ! in dicts these words are often marked with f'f-ff


!!€gt-norm: telegráffa # Even-syllable test
!!€ telegráffa:                 telegráffa+N+Sg+Nom
!!€ telegráfas:                telegráffa+N+Sg+Ela

LEXICON SYSTIEBMA
 +OLang/NOB: SYSTIEBMA_CMP_INFL ;

LEXICON SYSTIEBMA_CMP_INFL !!= @CODE@ Recent loanwords on -ebma/-iebma with long and short compound-form. -em in NOR and SWE. See comments about the -ie/-e dialtags in ALFABIEHTTA. Frequently typos that does not follow lulesami rules are sub taged; These forms goes against the standarization rule, but are found because of earlier standarizations rules and dictionaries.
         
 +CmpNP/Pref+Cmp/Unass:em%>  R                          ; !Short cmp
              +Area/SE:ebma  MUORRAInfl                 ;
              +Area/SE:ebma  MUORRACmp                  ;
              +Area/NO:iebma MUORRAInfl                 ;
              +Area/NO:iebma MUORRACmp                  ;
              
             +Err/Orth:ema   ERR/ORTH_EVEN_STRONG_CASES ; !make old systema in nom

     
!!€gt-norm: vokalsystiebma # Even-syllable test
!!€ vokalsystebma:                 vokalsystiebma+N+Sg+Nom
!!€ vokalsystiebma:                vokalsystiebma+N+Sg+Nom
!!€ vokalsystiemas:                vokalsystiebma+N+Sg+Ela
!!€ vokalsystemas:                 vokalsystiebma+N+Sg+Ela


LEXICON ORGÁDNA
 +OLang/NOB: ORGÁDNA_CMP_INFL ;

LEXICON ORGÁDNA_CMP_INFL !!= @CODE@ Recent loanwords on -ádna with long and short compound-form

 +CmpNP/Pref+Cmp/Unass:an%> R                          ;
                      :ádna MUORRAInfl                 ;
                      :ádna MUORRACmp                  ;
              +Area/SE:ánna MUORRAInfl                 ; !In swe both dn and nn in use
              +Area/SE:ánna MUORRACmp                  ; !In swe both dn and nn in use
              
             +Err/Orth:ána  ERR/ORTH_EVEN_STRONG_CASES ; ! makes old orgána
             +Err/Orth:an   A_CMP_INFL                 ; ! makes old organa


!!€gt-norm: doarjjaorgádna # Even-syllable test
!!€ doarjjaorgádna:                 doarjjaorgádna+N+Sg+Nom
!!€ doarjjaorgánna:                 doarjjaorgádna+N+Sg+Nom
!!€ doarjjaorgánav:                 doarjjaorgádna+N+Sg+Acc

LEXICON KOLLÆKTA
 +OLang/NOB: KOLLÆKTA_CMP_INFL ;

LEXICON KOLLÆKTA_CMP_INFL !!= @CODE@ Recent loanwords on -ækta with long and short compound-form

 +CmpNP/Pref+Cmp/Unass:ekt%>     R                    ;
                      :ækta      MUORRAInfl           ;
                      :ækta      MUORRACmp            ;
                      
             +Err/Orth:ekt       A_CMP_INFL           ; ! makes old kollekta, kollektav

!!€gt-norm: subjækta # Even-syllable test
!!€ subjækta:                 subjækta+N+Sg+Nom
!!€ subjäkta:                 subjækta+N+Sg+Nom
!!€ subjevtas:                 subjækta+N+Sg+Ela

LEXICON HYDROGIEDNA
 +OLang/NOB: HYDROGIEDNA_CMP_INFL ;

LEXICON HYDROGIEDNA_CMP_INFL !!= @CODE@ Recent loanwords on -iedna in NOR and -edna in SWE. Both long and short compound-form. Norwegian/swedish -en. The old standardization form -ena, without cg, is subtaged. See comments about the -ie/-e dialtags in ALFABIEHTTA.

 +CmpNP/Pref+Cmp/Unass:en%>       R                    ; !Short cmp "hydrogenbummba"
              +Area/SE:edna       MUORRAInfl           ; ! In swe both edna and enna in use
              +Area/SE:edna       MUORRACmp            ; ! In swe both edna and enna in use
              +Area/SE:enna       MUORRAInfl           ; ! In swe both edna and enna in use
              +Area/SE:enna       MUORRACmp            ; ! In swe both edna and enna in use
              +Area/NO:iedna      MUORRAInfl           ;
              +Area/NO:iedna      MUORRACmp            ;
              
             +Err/Orth:ena        ERR/ORTH_EVEN_STRONG_CASES               ; !make old hydrogena in nom
                 
LEXICON PATÆNNTA
 +OLang/NOB: PATÆNNTA_CMP_INFL ;

LEXICON PATÆNNTA_CMP_INFL !!= @CODE@ Recent loanwords on -ænnta with long and short compound-form. The -ennta form (used in "Ådå testamennta") is taged as sub (e always becomes æ in grade three).
 +CmpNP/Pref+Cmp/Unass:ent%> R                          ;
                      :ænnta MUORRAInfl                 ;
                      :ænnta MUORRACmp                  ;

             +Err/Orth:ennta ERR/ORTH_EVEN_STRONG_CASES ; !not possible with e in 3.grade!
             +Err/Orth:enta  ERR/ORTH_EVEN_STRONG_CASES ; !make old pasienta in nom


!!€gt-norm: patænnta # Even-syllable test
!!€ patænnta:                 patænnta+N+Sg+Nom
!!€ patännta:                 patænnta+N+Sg+Nom
!!€ patentas:                 patænnta+N+Sg+Ela

LEXICON VARIÁNNTA
 +OLang/NOB: VARIÁNNTA_CMP_INFL ;

LEXICON VARIÁNNTA_CMP_INFL !!= @CODE@ Recent loanwords on -ánnta with long and short compound-form. Frequently typos that does not follow lulesami rules are sub taged; These forms goes against the standarization rule, but are found because of earlier standarizations rules and dictionaries.
 +CmpNP/Pref+Cmp/Unass:ant%> R          ;
                      :ánnta MUORRAInfl ;
                      :ánnta MUORRACmp  ;

             +Err/Orth:ánnda MUORRAInfl ; !makes variánnda
             +Err/Orth:ánnda MUORRACmp  ; !makes variánnda
             +Err/Orth:ant   A_CMP_INFL ; ! makes old varianta



!!€gt-norm: praktikánnta # Even-syllable test
!!€ praktikánnta:                 praktikánnta+N+Sg+Nom
!!€ praktikántas:                 praktikánnta+N+Sg+Ela

LEXICON FANATISSMA
 +OLang/NOB: FANATISSMA_CMP_INFL ;

LEXICON FANATISSMA_CMP_INFL !!= @CODE@ Recent loanwords on -ssma with long and short compound-form.
 
 +CmpNP/Pref+Area/SE+Cmp/Unass:sm%>  R                          ;
 +CmpNP/Pref+Area/NO+Cmp/Unass:sme%> R                          ;
                              :ssma  MUORRAInfl                 ;
                              :ssma  MUORRACmp                  ;
                              
                     +Err/Orth:sma   ERR/ORTH_EVEN_STRONG_CASES ; !make old fanatisma in nom


!!€gt-norm: kabbalissma # Even-syllable test
!!€ kabbalissma:                 kabbalissma+N+Sg+Nom
!!€ kabbalismas:                 kabbalissma+N+Sg+Ela


LEXICON TURISSTA
 : TURISSTA_CMP_INFL ;

LEXICON TURISSTA_CMP_INFL !!= @CODE@ Recent loanwords on -ssta with long and short compound-form. -lasj derivation is error taged.  Frequently typos that does not follow lulesami rules are sub taged; These forms goes against the standarization rule, but are found because of earlier standarizations rules and dictionaries.

 +OLang/NOB+CmpNP/Pref+Cmp/Unass:st9%> R                          ;
                                :ssta  MUORRA_LOAN_NO_LASJ        ;

             +OLang/NOB+Err/Orth:ista  ERR/ORTH_EVEN_STRONG_CASES ; !make old turista in nom


!!€gt-norm: journalissta # Even-syllable test
!!€ journalissta:                 journalissta+N+Sg+Nom
!!€ journalistas:                 journalissta+N+Sg+Ela



!! ### Loanwords becoming odd-syll
! - - - - - -

LEXICON PRIEMIJ
 +OLang/NOB: PRIEMIJ_CMP_INFL ;

LEXICON PRIEMIJ_CMP_INFL !!= @CODE@ Assimilated loanwords. on -ie/-y, like premie and bandy. Become odd syllable loan words with cg, like "riebij". Nom: premij, gen prebmiha. Long and short essive.
    +Sg+Nom:j%>Q1 K-CONS                ;
       +Ess:n%>Q1 K-CONS                ; !Short
       +Ess:hin%> K-CONS                ; !Long
           :h%>   OTH-ODDCASE       ;
           :h»    DenominalNounsODD ;
           :h»    DenominalAdjsODD  ;
           :h%>   ODDCmp            ;
 +Cmp/SgNom:j%>Q1 R                 ;
           :h%>   AHTÁ              ;

!!€gt-norm: priemij # Even-syllable test
!!€ priemij:                  priemij+N+Sg+Nom
!!€ premij:                  priemij+N+Sg+Nom
!!€ priebmihis:               priemij+N+Sg+Ela
!!€ prebmihis:               priemij+N+Sg+Ela
!!€ priemin:                  priemij+N+Ess
!!€ premin:                  priemij+N+Ess
!!€ priebmihin:               priemij+N+Ess
!!€ prebmihin:               priemij+N+Ess


!! ### Loanwords becoming contracted-syll

!! ### See further down: ÅLMÅJ_LOAN


!! ###  Error-lexicons, made to not get too many entries with both Err/Orth and correct
! - - - - - -

LEXICON A_CMP_INFL !!= @CODE@  Sub-forms. Lexicon for giving sub-variation conjugation by simply adding an -a to the norwegian/swedish word. No cg. Like "alkohola" and "agronoma". These forms goes against the standarization rule, but are found because of earlier standarizations rules and dictionaries.

           :a%>  N-EVENSTRONGSTEM     ;
           :a%>  N-EVENWEAKSTEM       ;
           :a»   DenominalNounsMUORRA ;
           :a»   DenominalAdjsV1      ; !-dibme adj caritive derivation
           :a»   DenominalAdjsV2      ;
 +Cmp/SgNom:a%>  R                    ;
 +Cmp/SgGen:a%>  R                    ;
 +Cmp/PlGen:a%>j R                    ;


LEXICON ERR/ORTH_EVEN_WEAK_CASES !!= @CODE@ Even stem Err/orth lexicon without nominative, illative and essive. Only for entries with ERR/ORTH tag. Made so that we don't get entries that are both norm and with error tag. Entries like "ålggo" have no grade alternation, a common error is writing it like it has, ålggo>ålgov. tálla>tálav, klimáksa>klimáksav, prefiksa>prefiksav, barggo>barggov

          :%>Q4  N-EVENWEAKSTEM       ; ! Q4=Stem vowel change e:i and o:u in front of j. Dipht. simpl. Like Q1 but strong grade.          
+Cmp/SgGen:      R ;
+Cmp/PlGen:Y6j   R ;
          :»     DenominalNounsNOADE  ;
          :»Z2   DenominalAdjsV2      ; !-lasj Z2=vowel changes without WeG 
          

LEXICON ERR/ORTH_EVEN_STRONG_CASES  !!= @CODE@ Even stem Err/orth lexicon with only nominative, illative and essive. Only for entries with ERR/ORTH tag. Made so that we don't get entries that are both norm and with error tag. Hydrogena is used as nom and is err/orth, hydrogena>hydrogenav is not err/orth. marináda-nom, banána-nom
          :%>   N-EVENSTRONGSTEM     ;



LEXICON ERR/ORTH_ODD !!= @CODE@ Err/Orth lexicon doing the opposit of what odd-syllable nouns do. Strong grade in nom and weak in all other.

           :Ø3     N-ODDCASE         ; !Ø3 changes  e:á, e:å, o:u in contexts where it really should not change, so that we get nominatives like "mállás" 
           :%>Q1Ø4 OTH-ODDCASE       ; ! málesij, koordináhtorij
           :»Q1Ø4  DenominalNounsODD ; !weak grade and changes h:j, b:p, t:d, m:v in contexts where it isn't supposed to change, making err/orths as "årojij"
           :»Q1Ø4  DenominalAdjsODD  ;
           :%>Q1Ø4 ODDCmp            ;
           :Q1Ø4   AHTÁ              ;

!!€gt-norm: dálkas # Even-syllable test
!!€ dálkkas               dálkas+N+Err/Orth+Sg+Nom
!!€ dálkasav              dálkas+N+Err/Orth+Sg+Acc
!!€ dálkasasj             dálkas+N+Err/Orth+Der/Dimin+N+Sg+Nom

!! ###  Badly assimilated loanwords
! - - - - - -

LEXICON NOADE_BADASS !!= @CODE@ 2 syll stems without cg. Badly or wrongly assimilated words, ie. assimilated in a way that isn't lulesami. (Same as NOADE) Most of the words are Err/Orth tagged with a standardized lemma. Some are Err/Lex tagged, 5.9.2019: EJP/SNM: fjerna +Use/-Spell - sjølv om vi ikkje likar orda, så vil vi sjå til at dei blir skrive rett etter smj-ortografien! Dei fleste orda er uansett merka med +Err/Orth :)

 +OLang/NOB+Use/NotDNorm: NOADE ; ! 


!!€gt-norm: balláda # Even-syllable test
!!€ balláda               balláda+N+Sg+Nom
!!€ balládas              balláda+N+Sg+Ela


LEXICON C_ILL_IJ_BADASS !!= @CODE@ Badly or wrongly assimilated words. Last letter is consonant, no cg, no vowchange, with illative -ij. (Same as GAHPER) Assimilated in a way that isn't lulesami. Most of the words are Err/Orth tagged with a standardized lemma. Some are Err/Lex tagged, and some only recieve the +Use/-Spell tag from the lexicon.

 +OLang/NOB+Use/NotDNorm: GAHPER ;

!!€gt-norm: sentimehter # Odd-syllable test
!!€ sentimehter          sentimehter+N+Sg+Nom
!!€ sentimehteris        sentimehter+N+Sg+Ela
!!€ sentimehterij        sentimehter+N+Sg+Ill


LEXICON C_ILL_AJ_BADASS !!= @CODE@ Badly or wrongly assimilated words. Last letter in consonant, no cg, no vowchange, with illative -aj. Should have been assimilated to even-syll, but are used as odd-syll, and mostly just assimilated with changing to letter á. So almosed same as CELSIUS_UNASS.

 +OLang/NOB+Use/NotDNorm: CELSIUS_UNASS_CMP_INFL ;

!!€gt-norm: kálsium # Odd-syllable test
!!€ kálsium        kálsium+N+Sg+Nom
!!€ kálsiumas      kálsium+N+Sg+Ela
!!€ kálsiumaj      kálsium+N+Sg+Ill

!! ###  Unassimilated loanwords
! - - - - - -

LEXICON KINO_UNASS
 +OLang/NOB+Use/NotDNorm: KINO_UNASS_CMP_INFL ;

LEXICON KINO_UNASS_CMP_INFL !!= @CODE@ V-final unassimilated loanwords. Not lulesami. No diacritics whatsoever. Words that aren't assimilated at all. Really just norwegian words with a kind of sami inflection. Get even syllable case marking. Are part of the spell checker.
                  +Cmp/SgNom:%>    R                     ;
                  +Cmp/SgGen:%>    R                     ;
                  +Cmp/PlGen:%>j   R                     ;
                            :%>    NE-EVENCASE           ;
                            :%>    ILL-EVENCASE          ;
                            :%>    N-EVENWEAKSTEM-OTH    ;
            +Err/Orth+Sg+Gen:%>a   K-VOW         ;
                            :%>    N-EVENWEAKSTEM-SG-COM ;
                            :»     DenominalAdjsKINO     ;
                            :»     DenominalNounsKINO    ;
           +Der2+Der/Dimin+N:»sj   N-ODDCASE             ;
           +Der2+Der/Dimin+N:»tj   OTH-ODDCASE           ;
 +Der2+Der/Dimin+N+Cmp/SgNom:»sj   R                     ;
 +Der2+Der/Dimin+N+Cmp/SgGen:»tja  R                     ;
 +Der2+Der/Dimin+N+Cmp/SgGen:»tjij R                     ;

!!€gt-norm: netto # Even-syllable test
!!€ netto:                netto+N+Sg+Nom
!!€ nettos:               netto+N+Sg+Ela

LEXICON C_ILL_IJ_UNASS !!= @CODE@ C-final unassimilated loanwords, gives illative- ij. Not lulesami. No diacritics whatsoever. Really just foreign words with a kind of sami inflection. Odd syllable case marking (like GAHPER). Are part of the spell checker. 

 +OLang/NOB+Use/NotDNorm: GAHPER ;
 

!!€gt-norm: sirkus # Even-syllable test
!!€ sirkus:                 sirkus+N+Sg+Nom
!!€ sirkusij:               sirkus+N+Sg+Ill
!!€ sirkusis:               sirkus+N+Sg+Ela

LEXICON C_ILL_AJ_UNASS !!= @CODE@ C-final unassimilated loanwords, gives illativ -aj. Also odd-syll words ending on letter i, as selleri. Not lulesami. No diacritics whatsoever. Really just norwegian words with a kind of sami inflection. Case marking like standard even 4 syllable stems (see proper nouns file on the case marking of foreign words with stressed last syllable). Are part of the spell checker. 

 +OLang/NOB+Use/NotDNorm: CELSIUS_UNASS_CMP_INFL ;

LEXICON CELSIUS_UNASS_CMP_INFL 
 
                   +Sg+Nom:%>         K-VOW                    ;
                          :a%>        ILL-EVENCASE         ;
                          :a%>        N-EVENWEAKSTEM       ;
                      +Ess:an         K-CONS                   ;
                      +Ess:an%>       PxC                  ; !
                +Cmp/SgNom:%>         R                    ;
                +Cmp/SgGen:a%>        R                    ;
                +Cmp/PlGen:a%>j       R                    ;
                      +Abe:a%>dak     K-CONS                   ;
               +Abe+Use/NG:a%>da      K-VOW                    ;
                          :a»         DenominalNounsMUORRA ;


!!€gt-norm: aids # Even-syllable test
!!€ aids:                 aids+N+Sg+Nom
!!€ aidsaj:               aids+N+Sg+Ill
!!€ aidsas:               aids+N+Sg+Ela
!!€ aidsan:               aids+N+Ess
!!€ aidsadak:             aids+N+Abe
!!€ aidsada:             aids+N+Abe 
!!€ aidsasj:              aids+N+Der/Dimin+N+Sg+Nom



!LEXICON MEGABYTE_UNASS
! +OLang/NOB+Use/NotDNorm:          MEGABYTE_UNASS_CMP_INFL ;
!
!LEXICON MEGABYTE_UNASS_CMP_INFL !!= @CODE@ Unassimilated loanwords. on -e. Really just norwegian/english words with a kind of sami inflection. Code-switching. Presently no words in this lexicon
!                +Cmp/SgNom:e%>       R                       ;
!                +Cmp/SgGen:a%>       R                       ;
!                +Cmp/PlGen:a%>j      R                       ;
!                   +Sg+Nom:e%>       K                       ;
!                   +Sg+Nom:a%>       PxV                     ; !
!                   +Sg+Ill:a%>j      K                       ;
!                   +Sg+Gen:a%>       K                       ;
!                   +Sg+Acc:a%>v      K                       ;
!                   +Sg+Ine:a%>n      K                       ;
!                   +Sg+Ela:a%>s      K                       ;
!                   +Pl+Nom:a%>       K                       ;
!                   +Pl+Gen:a%>j      K                       ;
!                   +Pl+Acc:a%>jt     K                       ;
!                   +Pl+Ill:a%>jda    K                       ;
!                   +Pl+Ine:a%>jn     K                       ;
!                   +Pl+Ela:a%>js     K                       ;
!                   +Pl+Com:a%>j      K                       ;
!                   +Sg+Gen:a%>       PxV                     ; ! Possessive suffix
!                   +Sg+Acc:a%>       PxV                     ; !
!                   +Sg+Ill:a%>s%>    PxCi                    ; !
!                   +Sg+Ine:a%>n%>    PxC                     ; !
!                   +Sg+Ela:a%>st%>   PxC                     ; !
!                   +Pl+Nom:a%>       PxNomPlV                ; !
!                   +Pl+Gen:a%>j%>    PxC                     ; !
!                   +Pl+Acc:a%>jd%>   PxC                     ; !
!                   +Pl+Ill:a%>jdis%> PxCs                    ; !
!                   +Pl+Ine:a%>jn%>   PxC                     ; !
!                   +Pl+Ela:a%>jst%>  PxC                     ; !
!                   +Pl+Com:a%>j%>    PxC                     ; !
!                      +Ess:a%>n      K                       ;
!                      +Abe:a%>dak    K                       ;
!                      +Abe:a%>da     K                       ;
!                          :a%>       N-EVENWEAKSTEM-SG-COM   ;
!           +Der1+Der/Car+A:a»        DIBME                   ;
!      +Der1+Der/Car+A+Attr:a»dis%>   ATTR                    ;
!           +Der1+Der/Car+A:a»d       DUVVAT                  ;
! ! +Der1+Der/Car+A:e»dis VUOHTA ; !moved to ATTR
!! +Der4+Der/ahtes:e»g AHTES ; Only for odd-syllble stems
! ! +Der4+Der/ahtes:e»d AHTES ;




!! ### 4syll stems 
! - - - - - -

LEXICON GÅNÅGIS !!= @CODE@ Standard C-final 4-syllabic stems
 :     GÅNÅGIS-C            ;
 :a%>  GÅNÅGIS-EVEN         ;
 :a»Q1 DenominalNounsMUORRA ; !Gives diminutive, and double diminutive

!!€gt-norm: rahtjamus # Even-syllable test
!!€ rahtjamus:                 rahtjamus+N+Sg+Nom
!!€ rahtjamussaj:                 rahtjamus+N+Sg+Ill
!!€ rahtjamusás:                 rahtjamus+N+Sg+Ela

LEXICON GÅNÅGIS-C
                           +Sg+Nom:%>             K-CONS              ;
                        +Cmp/SgNom:%>             R              ;
                        +Cmp/SgGen:a%>Q1          R              ;
                        +Cmp/PlGen:a%>Q1j         R              ;
! +Der4+Der/ahtes+A+Attr:a»Q1#gahtes%> ATTR ; !wrong
!              +Der4+Der/ahtes+Adv:a»Q1#gahtá%>   K              ;
!              +Der4+Der/ahtes+Adv:a»Q1#gahti%>   K              ;
!         +Der4+Der/ahtes+A+Sg+Nom:a»Q1#gahtes%>  K              ;
!         +Der4+Der/ahtes+A+Sg+Nom:a»Q1#gahttá%>  PxV            ; !^P^
!            +Der4+Der/ahtes+A+Ess:a»Q1#gahttá%>n K              ;
! +Der4+Der/ahtes+A+Der5+Der/vuota:a»Q1#gahtes    VUOHTA         ; !moved to LEXICON VUOHTA
!                +Der4+Der/ahtes+A:a»Q1#gahttá%>  ILL-EVENCASE   ;
!                +Der4+Der/ahtes+A:a»Q1#gahttá%>  N-EVENWEAKSTEM ;
!                +Der4+Der/ahtes+A:a»Q1#gahttá%>  BU/MUS         ;


LEXICON GÅNÅGIS-EVEN
         :Q1  N-EVENWEAKSTEM        ;
              ILL-EVENCASE          ;
     +Ess:n   K-CONS                    ;
  +Sg+Nom:    PxV                   ; ! !Spiik not explicit here, thus guessing.
!    +Ess:n%> PxC                   ; !^P^ !No Ess+Px according to Spiik, Grundstrom


LEXICON BERULASJ !!= @CODE@ For words ending on -asj. Same as GÅNÅGIS but with strong essive and illative -adjtan and -adtjaj subtaged, same with PX "-adjtam". These forms are barely used today. -lahttja is also Err/Orth-taged.

 :adtj     GÅNÅGIS-C            ; 
 :adtja%>  BERULASJ-EVEN        ;
 :adtja»Q1 DenominalNounsMUORRA ;

 +Err/Orth+Cmp/SgGen:ahttja%>          R                    ; ! Err/Orth -ahttja
 +Err/Orth+Cmp/PlGen:ahttja%>j         R                    ; ! Err/Orth -ahttja 
           +Err/Orth:ahttja%>          BERULASJ-EVEN        ; ! Err/Orth -ahttja
           +Err/Orth:ahttja»           DenominalNounsMUORRA ; ! Err/Orth -ahttja



LEXICON BERULASJ-EVEN 
              +Ess:Q1n K-CONS                    ; ! Q1 to avoid -dtj- consonant center
                  :Q1  ILL-EVENCASE          ; ! Q1 to avoid -dtj- consonant center
                  :Q1  N-EVENWEAKSTEM-NO-ABE ; ! Q1 to avoid -dtj- consonant center
           +Sg+Nom:Q1  PxV                   ; ! Spiik not explicit here, thus guessing.
  +Err/Orth+Sg+Nom:    PxV                   ; ! Spiik not explicit here, thus guessing.
     +Err/Orth+Ess:n   K-CONS                    ;
         +Err/Orth:    ILL-EVENCASE          ;
!             +Ess:n%> PxC                   ; !^P^ !No Ess+Px according to Spiik, Grundstrom

LEXICON BEDNAGASJ !!= @CODE@ Like BERULASJ, but for derived nouns in diminutive. No cg, no vowchange, no short Ess. Has only one dimin derivation since these words already are dimin, ie. no double dim as for GAHPER. No abessive, not totally sure about this, I think we must use postposition dagi when it's diminutive,
    +Gram/Dimin+Sg+Nom:%>     K-VOW                       ;
 +Gram/Dimin+Cmp/SgNom:%>     R                       ;
 +Gram/Dimin+Cmp/SgGen:a%>Q1  R                       ;
 +Gram/Dimin+Cmp/PlGen:a%>Q1j R                       ;
           +Gram/Dimin:a%>    BERULASJ-EVEN           ;
           +Gram/Dimin:a»Q1   DenominalNounsBEDNAGASJ ; ! Q1 to avoid -dtj- consonant center

!!€gt-norm: stiebil # Odd-syllable test
!!€ bednagasj:            bednagasj+N+Sg+Nom
!!€ bednagattjas:         bednagasj+N+Sg+Ela

LEXICON HÁVSAGUSJ !!= @CODE@ Like BEDNAGASJ, but not diminutive. No cg, no vowchange, no short Ess. Has only one dimin derivation. No abessive, not totally sure about this, I think we must use postposition dagi when it's diminutive,
    +Sg+Nom:%>     K-VOW                       ;
 +Cmp/SgNom:%>     R                       ;
 +Cmp/SgGen:a%>Q1  R                       ;
 +Cmp/PlGen:a%>Q1j R                       ;
           :a%>    BERULASJ-EVEN           ;
           :a»Q1   DenominalNounsBEDNAGASJ ; ! Q1 to avoid -dtj- consonant center


LEXICON JIHPELIJ !!= @CODE@ gen:jihpelahá
                           +Sg+Nom:ij%>       K-CONS                   ;
                           +Sg+Nom:ahá%>      PxV                  ; !
                                  :ahá%>      ILL-EVENCASE         ;
                                  :ahá%>      N-EVENWEAKSTEM       ;
                                  :ahá»       DenominalNounsMUORRA ;
                              +Ess:ahá%>n     K-CONS                   ;
                     +Err/Infl+Abe:ahá%>Q1dak K-CONS                   ; ! not sure this is possible, Inga 12.08.20
                     +Err/Infl+Abe:ahá%>Q1da  K-VOW                    ; ! not sure this is possible, Inga 12.08.20
                        +Cmp/SgNom:ij%>       R                    ;
                        +Cmp/SgGen:ahá%>Q1    R                    ;
                        +Cmp/PlGen:ahá%>Q1j   R                    ;
! +Der4+Der/ahtes+A+Attr:#»ahtes%> ATTR ; Only for odd-syllble stems
!              +Der4+Der/ahtes+Adv:#»ahtá%>   K                    ;
!              +Der4+Der/ahtes+Adv:#»ahti%>   K                    ;
!         +Der4+Der/ahtes+A+Sg+Nom:#»ahtes%>  K                    ;
!         +Der4+Der/ahtes+A+Sg+Nom:#»ahttá%>  PxV                  ; !
!            +Der4+Der/ahtes+A+Ess:#»ahttá%>n K                    ;
! +Der4+Der/ahtes+A+Der5+Der/vuota:#»ahtes    VUOHTA               ; !moved to LEXICON VUOHTA
!                +Der4+Der/ahtes+A:#»ahttá%>  ILL-EVENCASE         ;
!                +Der4+Der/ahtes+A:#»ahttá%>  N-EVENWEAKSTEM       ;
!                +Der4+Der/ahtes+A:#»ahttá%>  BU/MUS               ;

!!€gt-norm: gehtsulij # Even-syllable test
!!€ gehtsulij:                 gehtsulij+N+Sg+Nom
!!€ gehtsulaháv:               gehtsulij+N+Sg+Acc

LEXICON OARJJILIJ !!= @CODE@ gen:oarjjilihá
                           +Sg+Nom:ij%>       K-CONS                   ;
                           +Sg+Nom:ihá%>      PxV                  ; !
                                  :ihá%>      ILL-EVENCASE         ;
                                  :ihá%>      N-EVENWEAKSTEM       ;
                                  :ihá»       DenominalNounsMUORRA ;
                              +Ess:ihá%>n     K-CONS                   ;
                     +Err/Infl+Abe:ihá%>Q1dak K-CONS                   ; ! not sure this is possible, Inga 12.08.20
                     +Err/Infl+Abe:ihá%>Q1da  K-VOW                    ; ! not sure this is possible, Inga 12.08.20
                        +Cmp/SgNom:ij%>       R                    ;
                        +Cmp/SgGen:ihá%>Q1    R                    ;
                        +Cmp/PlGen:ihá%>Q1j   R                    ;
! +Der4+Der/ahtes+A+Attr:#»ahtes%> ATTR ; Only for odd-syllble stems
!              +Der4+Der/ahtes+Adv:#»ahtá%>   K                    ;
!              +Der4+Der/ahtes+Adv:#»ahti%>   K                    ;
!         +Der4+Der/ahtes+A+Sg+Nom:#»ahtes%>  K                    ;
!         +Der4+Der/ahtes+A+Sg+Nom:#»ahttá%>  PxV                  ; !
!            +Der4+Der/ahtes+A+Ess:#»ahttá%>n K                    ;
! +Der4+Der/ahtes+A+Der5+Der/vuota:#»ahtes    VUOHTA               ; !moved to LEXICON VUOHTA
!                +Der4+Der/ahtes+A:#»ahttá%>  ILL-EVENCASE         ;
!                +Der4+Der/ahtes+A:#»ahttá%>  N-EVENWEAKSTEM       ;
!                +Der4+Der/ahtes+A:#»ahttá%>  BU/MUS               ;

!!€gt-norm: allilij # Even-syllable test
!!€ allilij:                 allilij+N+Sg+Nom
!!€ allilihás:                 allilij+N+Sg+Ela

LEXICON VIESSOMUJ !!= @CODE@ gen:viessumuhá
                           +Sg+Nom:uj%>        K-CONS                   ;
                           +Sg+Gen:uhá%>       K-VOW                    ;
                           +Sg+Acc:uhá%>v      K-CONS                   ;
                           +Sg+Ine:uhá%>n      K-CONS                   ;
                           +Sg+Ela:uhá%>s      K-CONS                   ;
                  +Err/Orth+Sg+Com:uhá%>jna    K-VOW                    ; !
                           +Sg+Com:uhá%>jn     K-CONS                   ;
                                  :uhá%>       ILL-EVENCASE         ;
                           +Pl+Nom:uhá%>       K-VOW                    ;
                           +Pl+Gen:uhá%>j      K-CONS                   ;
                           +Pl+Acc:uhá%>jt     K-CONS                   ;
                           +Pl+Ill:uhá%>jda    K-VOW                    ;
                           +Pl+Ine:uhá%>jn     K-CONS                   ;
                           +Pl+Ela:uhá%>js     K-CONS                   ;
                           +Pl+Com:uhá%>j      K-CONS                   ;
                           +Sg+Nom:uhá%>       PxV                  ; !
                           +Sg+Gen:uhá%>       PxV                  ; !
                           +Sg+Acc:uhá%>       PxV                  ; !
                           +Sg+Ine:uhá%>n%>    PxC                  ; !
                           +Sg+Ela:uhá%>st%>   PxC                  ; !
                           +Sg+Com:uhá%>jn%>   PxC                  ; !
                           +Pl+Acc:uhá%>jd%>   PxC                  ; !
                           +Pl+Ine:uhá%>jn%>   PxC                  ; !
                           +Pl+Ela:uhá%>jst%>  PxC                  ; !
                              +Ess:uhá%>n      K-CONS                   ;
                     +Err/Infl+Abe:uhá%>Q1dak  K-CONS                   ;
                     +Err/Infl+Abe:uhá%>Q1da   K-VOW                    ;
                                  :uhá»        DenominalNounsMUORRA ;
                        +Cmp/SgNom:uj%>        R                    ;
                        +Cmp/SgGen:uhá%>Q1     R                    ;
                        +Cmp/PlGen:uhá%>Q1j    R                    ;
                                  :uhá%>       DAGI_SINGULAR        ;
                                  :uhá%>       DAGI_PLURAL          ;


! +Der4+Der/ahtes+A+Attr:#»ahtes%> ATTR ; Only for odd-syllble stems
!              +Der4+Der/ahtes+Adv:#»ahtá%>    K                    ;
!              +Der4+Der/ahtes+Adv:#»ahti%>    K                    ;
!         +Der4+Der/ahtes+A+Sg+Nom:#»ahtes%>   K                    ;
!         +Der4+Der/ahtes+A+Sg+Nom:#»ahttá%>   PxV                  ; !
!            +Der4+Der/ahtes+A+Ess:#»ahttá%>n  K                    ;
! +Der4+Der/ahtes+A+Der5+Der/vuota:#»ahtes     VUOHTA               ; !moved to LEXICON VUOHTA
!                +Der4+Der/ahtes+A:#»ahttá%>   ILL-EVENCASE         ;
!                +Der4+Der/ahtes+A:#»ahttá%>   N-EVENWEAKSTEM       ;
!                +Der4+Der/ahtes+A:#»ahttá%>   BU/MUS               ;

!!€gt-norm: bårråmuj # Even-syllable test
!!€ bårråmuj:                 bårråmuj+N+Sg+Nom
!!€ bårråmuháj:                 bårråmuj+N+Sg+Ill




!! ### 4 syllable plurals
! - - - - - -

LEXICON OADÁDAGÁ !!= @CODE@ Plural forms of words like tjerastahka with short compound-form
                                 +Cmp/SgNom:ak%>               R        ;
                        +Cmp/Long+Cmp/SgNom:ahka%>             R        ;
                                 +Cmp/PlGen:ahka%>Q1j          R        ;
                                    +Pl+Nom:ahka%>Q1           K-VOW        ;
                                    +Pl+Gen:ahka%>Q1j          K-CONS       ;
                                    +Pl+Acc:ahka%>Q1jt         K-CONS       ;
                                    +Pl+Ill:ahka%>Q1jda        K-VOW        ;
                                    +Pl+Ine:ahka%>Q1jn         K-CONS       ;
                                    +Pl+Ela:ahka%>Q1js         K-CONS       ;
                                    +Pl+Com:ahka%>Q1j          K-CONS       ;
                                    +Pl+Nom:ahka%>Q1           PxNomPlV ; !
                                    +Pl+Gen:ahka%>Q1j%>        PxC      ; !
                                    +Pl+Acc:ahka%>Q1jd%>       PxC      ; !
                                    +Pl+Ill:ahka%>Q1jdis%>     PxCs     ; !
                                    +Pl+Ine:ahka%>Q1jn%>       PxC      ; !
                                    +Pl+Ela:ahka%>Q1jst%>      PxC      ; !
                                    +Pl+Com:ahka%>Q1j%>        PxC      ; !
                                       +Ess:ahka%>n            K-CONS       ;
                              +Err/Infl+Abe:ahka%>Q1dak        K-CONS       ; !Not sure this is possible
                              +Err/Infl+Abe:ahka%>Q1da         K-VOW        ; !Not sure this is possible
                                           :ahka%>Q1           DAGI_PLURAL        ;
                            +Der2+Der/Dimin:ahka»X7tji%>       DAGI_PLURAL        ;
                            +Der1+Der/Car+A:ahka»Q1            DIBME    ;
                       +Der1+Der/Car+A+Attr:ahka»Q1dis%>       ATTR     ;
!                           +Der1+Der/Car+A:ahka»Q1dis         VUOHTA   ; !moved to LEXICON VUOHTA
                            +Der1+Der/Car+A:ahka»Q1d           DUVVAT   ;
!                           +Der4+Der/ahtes:ahka»Q1g           AHTES    ;
!                           +Der4+Der/ahtes:»                  AHTES    ;
                   +Der2+Der/Dimin+N+Pl+Nom:ahka»X7tja         K-VOW        ;
                   +Der2+Der/Dimin+N+Pl+Gen:ahka»X7tjij        K-CONS       ;
                   +Der2+Der/Dimin+N+Pl+Acc:ahka»X7tjijt       K-CONS       ;
                   +Der2+Der/Dimin+N+Pl+Ill:ahka»X7tjijda      K-VOW        ;
                   +Der2+Der/Dimin+N+Pl+Ine:ahka»X7tjijn       K-CONS       ;
                   +Der2+Der/Dimin+N+Pl+Ela:ahka»X7tjijs       K-CONS       ;
                   +Der2+Der/Dimin+N+Pl+Com:ahka»X7tjij        K-CONS       ;
                      +Der2+Der/Dimin+N+Ess:ahka»X7tjin        K-CONS       ;
!                  +Der2+Der/Dimin+N+Pl+Acc:ahka»X7tjijd%>     PxCs     ; !
!                  +Der2+Der/Dimin+N+Pl+Ine:ahka»X7tjijn%>     PxCs     ; !
!                  +Der2+Der/Dimin+N+Pl+Ela:ahka»X7tjijst%>    PxCs     ; !
  +Der2+Der/Dimin+N+Der+Der/Dimin+N+Pl+Nom:ahka»X7tja»ttja    K-VOW        ; !Dobbel diminutiv
  +Der2+Der/Dimin+N+Der+Der/Dimin+N+Pl+Gen:ahka»X7tja»ttjaj   K-CONS       ; !Dobbel diminutiv
  +Der2+Der/Dimin+N+Der+Der/Dimin+N+Pl+Acc:ahka»X7tja»ttjajt  K-CONS       ; !Dobbel diminutiv
  +Der2+Der/Dimin+N+Der+Der/Dimin+N+Pl+Ill:ahka»X7tja»ttjajda K-VOW        ; !Dobbel diminutiv
  +Der2+Der/Dimin+N+Der+Der/Dimin+N+Pl+Ine:ahka»X7tja»ttjajn  K-CONS       ; !Dobbel diminutiv
  +Der2+Der/Dimin+N+Der+Der/Dimin+N+Pl+Ela:ahka»X7tja»ttjajs  K-CONS       ; !Dobbel diminutiv
  +Der2+Der/Dimin+N+Der+Der/Dimin+N+Pl+Com:ahka»X7tja»ttjaj   K-CONS       ; !Dobbel diminutiv
     +Der2+Der/Dimin+N+Der+Der/Dimin+N+Ess:ahka»X7tja»ttjin   K-CONS       ; !Dobbel diminutiv

!!€gt-norm: látjádagá # Even-syllable test
!!€ látjádagá:                 látjádagá+N+Pl+Nom
!!€ látjádagájs:               látjádagá+N+Pl+Ela


LEXICON BERRAHATTJA !!= @CODE@ Plural stems. Like IEDNITJA, these do not have corresponding singular stems. Most stems here have the same form as the pl nom form of diminutive derivations, but (while it may have originated as a diminuitive derivation) it is not the same derivation (today) and it does not have a singular form.
!                        +Cmp/SgNom:%>              R                    ;
                         +Cmp/PlGen:a%>Q1j          R                    ;
                            +Pl+Nom:a%>Q1           K-VOW                    ;
                            +Pl+Gen:a%>Q1j          K-CONS                   ;
                            +Pl+Acc:a%>Q1jt         K-CONS                   ;
                            +Pl+Ill:a%>Q1jda        K-VOW                    ;
                            +Pl+Ine:a%>Q1jn         K-CONS                   ;
                            +Pl+Ela:a%>Q1js         K-CONS                   ;
                            +Pl+Com:a%>Q1j          K-CONS                   ;
                            +Pl+Nom:a%>Q1           PxNomPlV             ; !Possessive suffixes
                            +Pl+Gen:a%>Q1j%>        PxC                  ; !
                            +Pl+Acc:a%>Q1jd%>       PxC                  ; !
                            +Pl+Ill:a%>Q1jdis%>     PxCs                 ; !
                            +Pl+Ine:a%>Q1jn%>       PxC                  ; !
                            +Pl+Ela:a%>Q1jst%>      PxC                  ; !
                            +Pl+Com:a%>Q1j%>        PxC                  ; !
                      +Err/Orth+Ess:a%>n            K-CONS                   ;
                               +Ess:a%>Q1n          K-CONS                   ;
                      +Err/Infl+Abe:a%>Q1dak        K-CONS                   ;
                      +Err/Infl+Abe:a%>Q1da         K-VOW                    ;
                                   :a%>Q1           DAGI_PLURAL          ;
           +Der2+Der/Dimin+N+Pl+Nom:a»Q1X7tja       K-VOW                    ;
           +Der2+Der/Dimin+N+Pl+Gen:a»Q1X7tjij      K-CONS                   ;
           +Der2+Der/Dimin+N+Pl+Acc:a»Q1X7tjijt     K-CONS                   ;
           +Der2+Der/Dimin+N+Pl+Ill:a»Q1X7tjijda    K-VOW                    ;
           +Der2+Der/Dimin+N+Pl+Ine:a»Q1X7tjijn     K-CONS                   ;
           +Der2+Der/Dimin+N+Pl+Ela:a»Q1X7tjijs     K-CONS                   ;
           +Der2+Der/Dimin+N+Pl+Com:a»Q1X7tjij      K-CONS                   ;
              +Der2+Der/Dimin+N+Ess:a»Q1X7tjin      K-CONS                   ;
!          +Der2+Der/Dimin+N+Pl+Acc:a»Q1X7tjijd%>   PxCs                 ; !Possessive suffixes
!          +Der2+Der/Dimin+N+Pl+Ine:a»Q1X7tjijn%>   PxCs                 ; !
!          +Der2+Der/Dimin+N+Pl+Ela:a»Q1X7tjijst%>  PxCs                 ; !
                  +Der2+Der/Dimin+N:a»Q1X7tja%>     DAGI_SINGULAR        ;
                  +Der2+Der/Dimin+N:a»Q1X7tji%>    DAGI_PLURAL           ;


!                                  :a%>Q1»          DenominalNounsMUORRA ; !Skal jo ikke ha Sg siden det er pl lexicon, heller ikke mulig med dobbel dim.
!                 +Der2+Der/Dimin+N:a»Q1X7tj        OTH-ODDCASE          ; !Kun mulig med pl
!          +Der2+Der/Dimin+N+Sg+Gen:a»Q1X7tja       K                    ; !Kun mulig med pl
!          +Der2+Der/Dimin+N+Pl+Gen:a»Q1X7tjij%>    PxCs                 ; !^P^
!          +Der2+Der/Dimin+N+Pl+Ill:a»Q1X7tjijdas%> PxC                  ; !^P
!          +Der2+Der/Dimin+N+Pl+Com:a»Q1X7tjij%>    PxCs                 ; !^P^
! +Der4+Der/ahtes+A+Attr:a»Q1#gahtes%> ATTR ; bearrahahtes is right form
!               +Der4+Der/ahtes+Adv:a»Q1#gahtá%>    K                    ;
!               +Der4+Der/ahtes+Adv:a»Q1#gahti%>    K                    ;
!          +Der4+Der/ahtes+A+Sg+Nom:a»Q1#gahtes%>   K                    ;
!          +Der4+Der/ahtes+A+Sg+Nom:a»Q1#gahttá%>   PxV                  ; !^P^
!             +Der4+Der/ahtes+A+Ess:a»Q1#gahttá%>n  K                    ;
!  +Der4+Der/ahtes+A+Der5+Der/vuota:a»Q1#gahtes     VUOHTA               ; !moved to LEXICON VUOHTA
!                 +Der4+Der/ahtes+A:a»Q1#gahttá%>   ILL-EVENCASE         ;
!                 +Der4+Der/ahtes+A:a»Q1#gahttá%>   N-EVENWEAKSTEM       ;
!                 +Der4+Der/ahtes+A:a»Q1#gahttá%>   BU/MUS               ;


!!€gt-norm: gahpanisá # Even-syllable test
!!€ gahpanisá:                 gahpanisá+N+Pl+Nom
!!€ gahpanisájda:                 gahpanisá+N+Pl+Ill
!!€ gahpanisájs:                 gahpanisá+N+Pl+Ela

LEXICON SIJDDALAHÁ  !!= @CODE@ Plurals
                                +Cmp/SgNom:ij%>              R              ;
                                +Cmp/PlGen:aháj%>Q1          R              ;
                                   +Pl+Nom:ahá%>             K-VOW          ;
                                   +Pl+Gen:ahá%>j            K-CONS         ;
                                   +Pl+Acc:ahá%>jt           K-CONS         ;
                                   +Pl+Ill:ahá%>jda          K-VOW          ;
                                   +Pl+Ine:ahá%>jn           K-CONS         ;
                                   +Pl+Ela:ahá%>js           K-CONS         ;
                                   +Pl+Com:ahá%>j            K-CONS         ;
                                   +Pl+Acc:ahá%>jd%>         PxC            ; !
                                   +Pl+Ine:ahá%>jn%>         PxC            ; !
                                   +Pl+Ela:ahá%>jst%>        PxC            ; !
                                      +Ess:ahá%>n            K-CONS         ;
                             +Err/Infl+Abe:ahá%>Q1dak        K-CONS         ;
                             +Err/Infl+Abe:ahá%>Q1da         K-VOW          ;
                  +Der2+Der/Dimin+N+Pl+Nom:ahá»tja           K-VOW          ;
                  +Der2+Der/Dimin+N+Pl+Gen:ahá»tjij          K-CONS         ;
                  +Der2+Der/Dimin+N+Pl+Acc:ahá»tjijt         K-CONS         ;
                  +Der2+Der/Dimin+N+Pl+Ill:ahá»tjijda        K-VOW          ;
                  +Der2+Der/Dimin+N+Pl+Ine:ahá»tjijn         K-CONS         ;
                  +Der2+Der/Dimin+N+Pl+Ela:ahá»tjijs         K-CONS         ;
                  +Der2+Der/Dimin+N+Pl+Com:ahá»tjij          K-CONS         ;
!                 +Der2+Der/Dimin+N+Pl+Acc:ahá»tjijd%>       PxCs           ; !
!                 +Der2+Der/Dimin+N+Pl+Ine:ahá»tjijn%>       PxCs           ; !
!                 +Der2+Der/Dimin+N+Pl+Ela:ahá»tjijst%>      PxCs           ; !
                     +Der2+Der/Dimin+N+Ess:ahá»tjin          K-CONS         ;
                         +Der2+Der/Dimin+N:ahá»tji           DAGI_PLURAL    ;
  +Der2+Der/Dimin+N+Der+Der/Dimin+N+Pl+Nom:ahá»X7tja»ttja    K-VOW          ; !Dobbel diminutiv
  +Der2+Der/Dimin+N+Der+Der/Dimin+N+Pl+Gen:ahá»X7tja»ttjaj   K-CONS         ; !Dobbel diminutiv
  +Der2+Der/Dimin+N+Der+Der/Dimin+N+Pl+Acc:ahá»X7tja»ttjajt  K-CONS         ; !Dobbel diminutiv
  +Der2+Der/Dimin+N+Der+Der/Dimin+N+Pl+Ill:ahá»X7tja»ttjajda K-VOW          ; !Dobbel diminutiv
  +Der2+Der/Dimin+N+Der+Der/Dimin+N+Pl+Ine:ahá»X7tja»ttjajn  K-CONS         ; !Dobbel diminutiv
  +Der2+Der/Dimin+N+Der+Der/Dimin+N+Pl+Ela:ahá»X7tja»ttjajs  K-CONS         ; !Dobbel diminutiv
  +Der2+Der/Dimin+N+Der+Der/Dimin+N+Pl+Com:ahá»X7tja»ttjaj   K-CONS         ; !Dobbel diminutiv
     +Der2+Der/Dimin+N+Der+Der/Dimin+N+Ess:ahá»X7tja»ttjin   K-CONS         ; !Dobbel diminutiv
                                          :ahá%>             DAGI_PLURAL    ;

! +Der4+Der/ahtes+A+Attr:#»ahtes%> ATTR ; Only for odd-syllble stems
!                      +Der4+Der/ahtes+Adv:#»ahtá%>          K              ;
!                      +Der4+Der/ahtes+Adv:#»ahti%>          K              ;
!                 +Der4+Der/ahtes+A+Sg+Nom:#»ahtes%>         K              ;
!                 +Der4+Der/ahtes+A+Sg+Nom:#»ahttá%>         PxV            ; !
!                    +Der4+Der/ahtes+A+Ess:#»ahttá%>n        K              ;
!         +Der4+Der/ahtes+A+Der5+Der/vuota:#»ahtes           VUOHTA         ; !moved to LEXICON VUOHTA
!                        +Der4+Der/ahtes+A:#»ahttá%>         ILL-EVENCASE   ;
!                        +Der4+Der/ahtes+A:#»ahttá%>         N-EVENWEAKSTEM ;
!                        +Der4+Der/ahtes+A:#»ahttá%>         BU/MUS         ;

!!€gt-norm: lullelahá # Even-syllable test
!!€ lullelahá:                 lullelahá+N+Pl+Nom
!!€ lullelahájt:                 lullelahá+N+Pl+Acc

 LEXICON SISSNELUHÁ  !!= @CODE@ plurals. presently only for sissŋeluhá
                                +Cmp/SgNom:uj%>              R           ;
                                +Cmp/PlGen:uháj%>Q1          R           ;
                                   +Pl+Nom:uhá%>             K-VOW       ;
                                   +Pl+Gen:uhá%>j            K-CONS      ;
                                   +Pl+Acc:uhá%>jt           K-CONS      ;
                                   +Pl+Ill:uhá%>jda          K-VOW       ;
                                   +Pl+Ine:uhá%>jn           K-CONS      ;
                                   +Pl+Ela:uhá%>js           K-CONS      ;
                                   +Pl+Com:uhá%>j            K-CONS      ;
                                   +Pl+Acc:uhá%>jd%>         PxC         ; !
                                   +Pl+Ine:uhá%>jn%>         PxC         ; !
                                   +Pl+Ela:uhá%>jst%>        PxC         ; !
                                      +Ess:uhá%>n            K-CONS      ;
                             +Err/Infl+Abe:uhá%>Q1dak        K-CONS      ;
                             +Err/Infl+Abe:uhá%>Q1da         K-VOW       ;
                  +Der2+Der/Dimin+N+Pl+Nom:uhá»tja           K-VOW       ;
                  +Der2+Der/Dimin+N+Pl+Gen:uhá»tjij          K-CONS      ;
                  +Der2+Der/Dimin+N+Pl+Acc:uhá»tjijt         K-CONS      ;
                  +Der2+Der/Dimin+N+Pl+Ill:uhá»tjijda        K-VOW       ;
                  +Der2+Der/Dimin+N+Pl+Ine:uhá»tjijn         K-CONS      ;
                  +Der2+Der/Dimin+N+Pl+Ela:uhá»tjijs         K-CONS      ;
                  +Der2+Der/Dimin+N+Pl+Com:uhá»tjij          K-CONS      ;
!                 +Der2+Der/Dimin+N+Pl+Acc:uhá»tjijd%>       PxCs        ; !
!                 +Der2+Der/Dimin+N+Pl+Ine:uhá»tjijn%>       PxCs        ; !
!                 +Der2+Der/Dimin+N+Pl+Ela:uhá»tjijst%>      PxCs        ; !
                     +Der2+Der/Dimin+N+Ess:uhá»tjin          K-CONS      ;
  +Der2+Der/Dimin+N+Der+Der/Dimin+N+Pl+Nom:uhá»X7tja»ttja    K-VOW       ; !Dobbel diminutiv
  +Der2+Der/Dimin+N+Der+Der/Dimin+N+Pl+Gen:uhá»X7tja»ttjaj   K-CONS      ; !Dobbel diminutiv
  +Der2+Der/Dimin+N+Der+Der/Dimin+N+Pl+Acc:uhá»X7tja»ttjajt  K-CONS      ; !Dobbel diminutiv
  +Der2+Der/Dimin+N+Der+Der/Dimin+N+Pl+Ill:uhá»X7tja»ttjajda K-VOW       ; !Dobbel diminutiv
  +Der2+Der/Dimin+N+Der+Der/Dimin+N+Pl+Ine:uhá»X7tja»ttjajn  K-CONS      ; !Dobbel diminutiv
  +Der2+Der/Dimin+N+Der+Der/Dimin+N+Pl+Ela:uhá»X7tja»ttjajs  K-CONS      ; !Dobbel diminutiv
  +Der2+Der/Dimin+N+Der+Der/Dimin+N+Pl+Com:uhá»X7tja»ttjaj   K-CONS      ; !Dobbel diminutiv
     +Der2+Der/Dimin+N+Der+Der/Dimin+N+Ess:uhá»X7tja»ttjin   K-CONS      ; !Dobbel diminutiv
                                          :uhá%>             DAGI_PLURAL ;

                         +Der2+Der/Dimin+N:uhá»tji%>         DAGI_PLURAL    ;

! +Der4+Der/ahtes+A+Attr:#»ahtes%> ATTR ; Only for odd-syllble stems
!                       +Der4+Der/ahtes+Adv:#»ahtá%>          K              ;
!                       +Der4+Der/ahtes+Adv:#»ahti%>          K              ;
!                  +Der4+Der/ahtes+A+Sg+Nom:#»ahtes%>         K              ;
!                  +Der4+Der/ahtes+A+Sg+Nom:#»ahttá%>         PxV            ; !
!                     +Der4+Der/ahtes+A+Ess:#»ahttá%>n        K              ;
!          +Der4+Der/ahtes+A+Der5+Der/vuota:#»ahtes           VUOHTA         ; !moved to LEXICON VUOHTA
!                         +Der4+Der/ahtes+A:#»ahttá%>         ILL-EVENCASE   ;
!                         +Der4+Der/ahtes+A:#»ahttá%>         N-EVENWEAKSTEM ;
!                         +Der4+Der/ahtes+A:#»ahttá%>         BU/MUS         ;

!!€gt-norm: sissŋeluhá # Even-syllable test
!!€ sissŋeluhá:                 sissŋeluhá+N+Pl+Nom
!!€ sissŋeluhájda:                 sissŋeluhá+N+Pl+Ill


LEXICON DAGI_SINGULAR !!= @CODE@ Earlier we generated "bijladagi" and bijlajdagi as abbessiv. This has been fixed, but to be able to analyse what we earlier generated, we needed this lexicon. Only singular. Gives Err/tag to "bijladagi" and makes correct "bijla dagi".

                           +Sg+Gen@P.Pmatch.Loc@% dagi+Po:%>@P.Pmatch.Loc@% dagi K-VOW ; !Correct bijla dagi
                           +Sg+Gen@P.Pmatch.Loc@% dagá+Po:%>@P.Pmatch.Loc@% dagá K-VOW ; !Correct bijla dagi
                  +Err/Orth+Sg+Gen@P.Pmatch.Loc@% dagá+Po:%>@P.Pmatch.Loc@% tagá K-VOW ; !Correct bijla dagi

          +Sg+Gen+Err/MissingSpace@P.Pmatch.Loc@% dagi+Po:%>@P.Pmatch.Loc@∑#dagi K-VOW ; !Wrong bijladagi
          +Sg+Gen+Err/MissingSpace@P.Pmatch.Loc@% dagá+Po:%>@P.Pmatch.Loc@∑#dagá K-VOW ; !Wrong bijladagi
 +Err/Orth+Sg+Gen+Err/MissingSpace@P.Pmatch.Loc@% dagá+Po:%>@P.Pmatch.Loc@∑#tagá K-VOW ; !Wrong bijladagi


LEXICON DAGI_PLURAL !!= @CODE@ Earlier we generated "bijladagi" and bijlajdagi as abbessiv. This has been fixed, but to be able to analyse what we earlier generated, we needed this lexicon. Only plural. Gives Err/tag to "bijlajdagi" and makes correct "bijlaj dagi".

                           +Pl+Gen@P.Pmatch.Loc@% dagi+Po:%>j@P.Pmatch.Loc@% dagi K-VOW ; !Correct bijlaj dagi
                           +Pl+Gen@P.Pmatch.Loc@% dagá+Po:%>j@P.Pmatch.Loc@% dagá K-VOW ; !Correct bijlaj dagi
                  +Err/Orth+Pl+Gen@P.Pmatch.Loc@% dagá+Po:%>j@P.Pmatch.Loc@% tagá K-VOW ; !Correct bijlaj dagi

          +Pl+Gen+Err/MissingSpace@P.Pmatch.Loc@% dagi+Po:%>j@P.Pmatch.Loc@∑#dagi K-VOW ; !Wrong bijlajdagi
          +Pl+Gen+Err/MissingSpace@P.Pmatch.Loc@% dagá+Po:%>j@P.Pmatch.Loc@∑#dagá K-VOW ; !Wrong bijlajdagi
 +Err/Orth+Pl+Gen+Err/MissingSpace@P.Pmatch.Loc@% dagá+Po:%>j@P.Pmatch.Loc@∑#tagá K-VOW ; !Wrong bijlajdagi



!! ### Adjectival sublexicas. Give 4 syll adjectives inflection
! - - - - - -

LEXICON SURGULASJ-EVEN !!= @CODE@
  +Sg+Nom+Err/Orth:    PxV               ; ! Spiik not explicit here, thus guessing.
              +Ess:Q1n K-CONS                ; ! Q1 to avoid -adtjan
     +Err/Orth+Ess:n   K-CONS                ;
!             +Ess:n%> PxC               ; ! No Ess+Px according to Spiik, Grundstrom
                  :Q1  ILL-EVENCASEadj   ; ! Q1 to avoid -adtjaj
         +Err/Orth:    ILL-EVENCASEadj   ;
                  :Q1  N-EVENWEAKSTEMadj ;

LEXICON ÁRMMOGIS-EVEN
  +Sg+Nom+Err/Orth:    PxV               ; ! !Spiik not explicit here, thus guessing.
              +Ess:n   K-CONS                ;
!             +Ess:n%> PxC               ; !^P^ !No Ess+Px according to Spiik, Grundstrom
                  :    ILL-EVENCASEadj   ;
                  :Q1  N-EVENWEAKSTEMadj ;



! Nominal substems
! - - - - - - - -

LEXICON N-EVENSTRONGSTEM
     NE-EVENCASE  ;
 :X4 ILL-EVENCASE ; ! X4 for the e:á and e:å alternation

LEXICON N-EVENSTRONGSTEMadj
     NE-EVENCASEadj  ;
 :X4 ILL-EVENCASEadj ; ! X4 for the e:á and e:å alternation

LEXICON NE-EVENCASE
                +Sg+Nom:                 K-VOW       ;
                +Sg+Nom:                 NPxV-12 ;
  +Sg+Nom@R.Nom3Px.add@:00@R.Nom3Px.add@ NPxV3   ;
                   +Ess:n                K-CONS       ;
!                  +Ess:n%>              PxC     ; !^P^ ! parallel with CELCIUS above (but this shouldn´t be here(?) TO)

LEXICON NE-EVENCASEadj
           +Sg+Nom:    K-VOW ;
  +Sg+Nom+Err/Orth:    NPxV   ;
              +Ess:n   K-CONS;
!    +Ess+Err/Orth:n%> PxC    ; !^P^ ! parallel with CELCIUS above (but this shouldn´t be here(?) TO)

LEXICON ILL-EVENCASE
 +Sg+Ill:j   K-CONS    ;
 +Sg+Ill:s%> NPxCi ; !

LEXICON ILL-EVENCASEadj
          +Sg+Ill:j   K-CONS    ;
 +Sg+Ill+Err/Orth:s%> NPxCi ; !

LEXICON N-EVENWEAKSTEM
  N-EVENWEAKSTEM-OTH    ;
  N-EVENWEAKSTEM-SG-COM ; ! separate bec of X5

LEXICON N-EVENWEAKSTEM-OTH
          +Sg+Gen:       K-VOW         ;
          +Sg+Acc:v      K-CONS        ;
          +Sg+Ine:n      K-CONS        ;
          +Sg+Ela:s      K-CONS        ;
   +Use/NG+Sg+Com:jn     K-CONS        ; ! ælojn!
          +Pl+Nom:       K-VOW         ;
          +Pl+Gen:j      K-CONS        ;
          +Pl+Acc:jt     K-CONS        ;
          +Pl+Ill:jda    K-VOW         ;
 +Err/Orth+Pl+Ill:jde    K-VOW         ;
 +Err/Orth+Pl+Ill:Ø2da   K-VOW         ; !Ø2 makes e change to i no matter the following con. "iednida" even though the j which makes e change isn't there.
          +Pl+Ine:jn     K-CONS        ;
          +Pl+Ela:js     K-CONS        ;
          +Pl+Com:j      K-CONS        ;
             +Abe:dak    K-CONS   ;
      +Use/NG+Abe:da     K-VOW    ;
          +Sg+Gen:       NPxV      ; !
          +Sg+Acc:       NPxV      ; !
          +Sg+Ine:n%>    NPxC      ; !
          +Sg+Ela:st%>   NPxC      ; !
          +Pl+Nom:j%>    NPxC      ; !
          +Pl+Gen:j%>    NPxC      ; !
          +Pl+Acc:jd%>   NPxC      ; !
          +Pl+Ill:jdis%> NPxCs     ; !
          +Pl+Ine:jn%>   NPxC      ; !
          +Sg+Com:jn%>   NPxC      ; !
          +Pl+Ela:jst%>  NPxC      ; !
          +Pl+Com:j%>    NPxC      ; !
                 :       DAGI_SINGULAR      ;
                 :       DAGI_PLURAL      ;


! ess & ill pl do not use Px that often, left out.
! But what about nom pl, gen pl?
! Spiik: Nominativ, genitiv och illativ pluralis antager sällan
! suffix och har därför ej medtagits i paradigmen.
! Here we thus wait for alternative input.


LEXICON N-EVENWEAKSTEM-NO-ABE !!= @CODE@ same as N-EVENWEAKSTEM but without abessive (abessive it Err/Infl-taged). Used for 4-syll nouns
  N-EVENWEAKSTEM-OTH-NO-ABE    ;
  N-EVENWEAKSTEM-SG-COM        ; ! separate bec of X5

LEXICON N-EVENWEAKSTEM-OTH-NO-ABE
          +Sg+Gen:       K-VOW        ;
          +Sg+Acc:v      K-CONS        ;
          +Sg+Ine:n      K-CONS        ;
          +Sg+Ela:s      K-CONS        ;
   +Use/NG+Sg+Com:jn     K-CONS        ; ! ælojn!
          +Pl+Nom:       K-VOW         ;
          +Pl+Gen:j      K-CONS        ;
          +Pl+Acc:jt     K-CONS        ;
          +Pl+Ill:jda    K-VOW         ;
 +Err/Orth+Pl+Ill:jde    K-VOW         ;
 +Err/Orth+Pl+Ill:Ø2da   K-VOW         ; !Ø2 makes e change to i no matter the following con. "iednida" even though the j which makes e change isn't there.
          +Pl+Ine:jn     K-CONS        ;
          +Pl+Ela:js     K-CONS        ;
          +Pl+Com:j      K-CONS        ;
    +Err/Infl+Abe:dak    K-CONS   ;
    +Err/Infl+Abe:da     K-VOW    ;
          +Sg+Gen:       NPxV      ; !
          +Sg+Acc:       NPxV      ; !
          +Sg+Ine:n%>    NPxC      ; !
          +Sg+Ela:st%>   NPxC      ; !
          +Pl+Nom:j%>    NPxC      ; !
          +Pl+Gen:j%>    NPxC      ; !
          +Pl+Acc:jd%>   NPxC      ; !
          +Pl+Ill:jdis%> NPxCs     ; !
          +Pl+Ine:jn%>   NPxC      ; !
          +Sg+Com:jn%>   NPxC      ; !
          +Pl+Ela:jst%>  NPxC      ; !
          +Pl+Com:j%>    NPxC      ; !


LEXICON N-EVENWEAKSTEM-SG-COM
          +Sg+Com:X5jn   K-CONS   ; ! X5 for o:u in ComSg: elujn Note two dummies in a row!
 +Sg+Com+Err/Orth:X5jna  K-VOW    ; !
   +Sg+Com+Use/NG:X5jn%> NPxC ; !
   

LEXICON N-EVENWEAKSTEMadj
  N-EVENWEAKSTEM-OTHadj    ;
  N-EVENWEAKSTEM-SG-COMadj ; ! separate bec of X5

LEXICON N-EVENWEAKSTEM-OTHadj
          +Sg+Gen:       K-VOW    ;
          +Sg+Acc:v      K-CONS   ;
          +Sg+Ine:n      K-CONS   ;
          +Sg+Ela:s      K-CONS   ;
!   +Use/NG+Sg+Com:jn     K-CONS   ; Not needed for 4-syll, only even-syll,bágojn/bágujn
          +Pl+Nom:       K-VOW    ;
          +Pl+Gen:j      K-CONS   ;
          +Pl+Acc:jt     K-CONS   ;
          +Pl+Ill:jda    K-VOW    ;
 +Err/Orth+Pl+Ill:jde    K-VOW    ;
          +Pl+Ine:jn     K-CONS   ;
          +Pl+Ela:js     K-CONS   ;
          +Pl+Com:j      K-CONS   ;
 +Err/Orth+Sg+Gen:       NPxV      ; !
 +Err/Orth+Sg+Acc:       NPxV      ; !
 +Err/Orth+Sg+Ine:n%>    NPxC      ; !
 +Err/Orth+Sg+Ela:st%>   NPxC      ; !
 +Err/Orth+Pl+Nom:j%>    NPxC      ; !
 +Err/Orth+Pl+Gen:j%>    NPxC      ; !
 +Err/Orth+Pl+Acc:jd%>   NPxC      ; !
 +Err/Orth+Pl+Ill:jdis%> NPxCs     ; !
 +Err/Orth+Pl+Ine:jn%>   NPxC      ; !
 +Err/Orth+Sg+Com:jn%>   NPxC      ; !
 +Err/Orth+Pl+Ela:jst%>  NPxC      ; !
 +Err/Orth+Pl+Com:j%>    NPxC      ; !
                 :       DAGI_SINGULAR      ;
                 :       DAGI_PLURAL      ;


! ess & ill pl do not use Px that often, left out.
! But what about nom pl, gen pl?
! Spiik: Nominativ, genitiv och illativ pluralis antager sällan
! suffix och har därför ej medtagits i paradigmen.
! Here we thus wait for alternative input.

LEXICON N-EVENWEAKSTEM-SG-COMadj
          +Sg+Com:X5jn   K-CONS; ! X5 for o:u in ComSg. Note two dummies in a row!
 +Sg+Com+Err/Orth:X5jna  K-VOW ; !
 +Sg+Com+Err/Orth:X5jn%> NPxC   ; !

!! ### Compound lexicas
! ----

! These compound sublexicas are too general: Some nouns have to be in specific cases when used as first compounds for certain stems. Kintel (2012) gives a brief overview over this distribution. The full picture is however not clear as thorough research has yet to be done. Examples: mánnágæhttje, but mánájskåvllå; vuosstáhievvil, not vuostájhievvil or vuostáhievvil.



LEXICON MUORRACmp
 +Cmp/SgNom:    R ;
 +Cmp/SgGen:Q1  R ;
 +Cmp/PlGen:Q1j R ;

LEXICON NOADECmp
 +Cmp/SgNom:    R ;
 +Cmp/SgGen:    R ;
 +Cmp/PlGen:Y6j R ;

LEXICON ACTORCmp
 +Cmp/SgNom:  R ;
 +Cmp/SgGen:  R ;
 +Cmp/PlGen:j R ;

LEXICON ODDCmp
 +Cmp/SgGen:a  R ;
 +Cmp/PlGen:ij R ;



!! ## Odd-syllable stems
! ------------------

!! ### without cg
! - - - - - -

LEXICON GAHPER !!= @CODE@ Odd-syllable C-final noun without cg, no vowchange, no short Ess. Spiik A3
           :%> N-ODDCASE         ; ! no pointer to E-ODDCASE, as gahper has no short Ess
           :%> OTH-ODDCASE       ;
           :»  DenominalNounsODD ;
           :»  DenominalAdjsODD  ;
           :%> ODDCmp            ;
 +Cmp/SgNom:%> R                 ;
           :   AHTÁ              ;

!!€gt-norm: stiebil # Odd-syllable test
!!€ stiebil:            stiebil+N+Sg+Nom
!!€ stiebilis:          stiebil+N+Sg+Ela

!! ### with cg
! - - - - -

LEXICON ÅRES !!= @CODE@ Odd-syllable C-final noun with CG, 2ndsyll vowchange. Long and short essive. Spiik A1
           :%>Q1 NE-ODDCASE        ; ! Q1 is general WeG
           :%>X5 OTH-ODDCASE       ; ! X5 is e:å and o:u
           :»X5  DenominalNounsODD ;
           :»X5  DenominalAdjsODD  ;
           :%>X5 ODDCmp            ;
 +Cmp/SgNom:%>Q1 R                 ;
           :%>X5 AHTÁ              ;

  +Err/Orth:     ERR/ORTH_ODD      ; !makes err/orths 

!!€gt-norm: sjattos # Odd-syllable test
!!€ sjattos:            sjattos+N+Sg+Nom
!!€ sjaddusis:          sjattos+N+Sg+Ela
!!€ sjaddusin:          sjattos+N+Ess
!!€ sjatton:            sjattos+N+Ess



LEXICON SÅHKÅR !!= @CODE@ Odd-syllable C-final noun with CG and 2ndsyll vowelchange. Has only long essive. Spiik 2b
           :%>Q1 N-ODDCASE         ; ! To Nom only, since SÅHKÅR has no short essive.
           :%>X5 OTH-ODDCASE       ;
           :»X5  DenominalNounsODD ;
           :»X5  DenominalAdjsODD  ;
           :%>X5 ODDCmp            ;
 +Cmp/SgNom:%>Q1 R                 ;
           :%>X5 AHTÁ              ;

  +Err/Orth:     ERR/ORTH_ODD      ; !makes err/orths 


!!€gt-norm: spiger # Odd-syllable test
!!€ spiger:            spiger+N+Sg+Nom
!!€ spihkáris:         spiger+N+Sg+Ela
!!€ spihkárin:         spiger+N+Ess



LEXICON MIEHTAR !!= @CODE@ Only for word "miehtar". Same as SÅHKÅR but with Area-differences and a lot of Err/Orths. 

           +Area/NO:iehttar%>Q1 N-ODDCASE         ; ! To Nom only, since SÅHKÅR has no short essive.
           +Area/NO:iehttar%>X5 OTH-ODDCASE       ;
           +Area/NO:iehttar»X5  DenominalNounsODD ;
           +Area/NO:iehttar»X5  DenominalAdjsODD  ;
           +Area/NO:iehttar%>X5 ODDCmp            ;
 +Area/NO+Cmp/SgNom:iehttar%>Q1 R                 ;
           +Area/NO:iehttar%>X5 AHTÁ              ;

           +Area/SE:æhttar%>Q1 N-ODDCASE          ; ! To Nom only, since SÅHKÅR has no short essive.
           +Area/SE:æhttar%>X5 OTH-ODDCASE        ;
           +Area/SE:æhttar»X5  DenominalNounsODD  ;
           +Area/SE:æhttar»X5  DenominalAdjsODD   ;
           +Area/SE:æhttar%>X5 ODDCmp             ;
 +Area/SE+Cmp/SgNom:æhttar%>Q1 R                  ;
           +Area/SE:æhttar%>X5 AHTÁ               ;

!            +Err/Orth:ehtar  GAHPER_ERR/ORTH        ; ! 
            +Err/Orth:iehtar  OTH-ODDCASE           ; !makes err/orth miehtara
            +Err/Orth:ehter  C_ILL_IJ_BADASS        ; !
            +Err/Orth:eter   C_ILL_IJ_BADASS        ; !
            +Err/Orth:ehttar GAHPER                 ; ! 
!            +Err/Orth:iehtar GAHPER_ERR/ORTH        ; ! 
            +Err/Orth:iehter C_ILL_IJ_BADASS        ; !

!!€gt-norm: miehtar # Odd-syllable test
!!€ miehtar:           miehtar+N+Sg+Nom
!!€ mehtar:            miehtar+N+Sg+Nom
!!€ miehttaris:        miehtar+N+Sg+Ela
!!€ mähttaris:         miehtar+N+Sg+Ela
!!€ mähttarin:         miehtar+N+Ess
!!€ miehttarin:        miehtar+N+Ess



LEXICON GÁMAS !!= @CODE@ Odd-syllable C-final noun with CG, no 2ndsyll vowchange (OBS: a does not change). Long and short essive. Spiik A2
           :%>Q1 NE-ODDCASE        ;
           :%>   OTH-ODDCASE       ;
           :»X5  DenominalNounsODD ;
           :»    DenominalAdjsODD  ;
           :%>X5 ODDCmp            ;
 +Cmp/SgNom:%>Q1 R                 ;
           :     AHTÁ              ;
           
  +Err/Orth:     ERR/ORTH_ODD      ; !makes err/orths gábmas, gámasa

!!€gt-norm: sjábtjas # Odd-syllable test
!!€ sjábtjas:            sjábtjas+N+Sg+Nom
!!€ sjábttjasis:         sjábtjas+N+Sg+Ela


LEXICON BENA !!= @CODE@ Odd-syllable V-final noun with cg, no 2nsyll vowchange. Deletes g. Long and short essive. Spiik 2a
           :g8%>X3 BENA-NE           ; !X3=weak grade and deletes g. 
           :g8%>X5 OTH-ODDCASE       ;
           :g8»X5  DenominalNounsODD ;
           :g8»X5  DenominalAdjsODD  ;
           :g8%>X5 ODDCmp            ;
 +Cmp/SgNom:g8%>X3 R                 ;
           :g8%>X5 AHTÁ              ;

  +Err/Orth:g9     ERR/ORTH_ODD      ; !makes err/orths, g9=bednak
  

!!€gt-norm: galma # Odd-syllable test
!!€ galma:            galma+N+Sg+Nom
!!€ galmmagis:        galma+N+Sg+Ela



!! ## Irregular stems
! _________

LEXICON SUOBDE !!= @CODE@  gen: suobddega.  Presently only for "suobde". For some reason -e dosn't become á. So not in lexicon BENA. Long and short essive.
    +Sg+Nom:bde%>     K-VOW             ;
           :bddeg%>  OTH-ODDCASE       ;
           :bddeg»   DenominalNounsODD ;
           :bddeg»   DenominalAdjsODD  ;
           :bddeg%>  ODDCmp            ;
 +Cmp/SgNom:bde%>    R                 ;
           :bddeg%>  AHTÁ              ;

!!€gt-norm: ságe # Odd-syllable test
!!€ ságe:            ságe+N+Sg+Nom
!!€ sáhkahav:          ságe+N+Sg+Acc

LEXICON SÁGE !!= @CODE@  gen: sáhkaha.  Presently only for "ságe". Long and short essive.
    +Sg+Nom:e%>Q1 K-VOW                 ;
           :ah%>  OTH-ODDCASE       ;
           :ah»   DenominalNounsODD ;
           :ah»   DenominalAdjsODD  ;
           :ah%>  ODDCmp            ;
 +Cmp/SgNom:e%>Q1 R                 ;
           :ah%>  AHTÁ              ;

!!€gt-norm: ságe # Odd-syllable test
!!€ ságe:            ságe+N+Sg+Nom
!!€ sáhkahav:          ságe+N+Sg+Acc

LEXICON BAVSEV !!= @CODE@  Ends on -v and last vowel changes to i: bavsev:baksIma. Not like gierkav gierkkAma and birev birEma.
    +Sg+Nom:e%>Q1v K-CONS                ;
       +Ess:e%>Q1n K-CONS                ;
           :im%>   OTH-ODDCASE       ;
           :im»    DenominalNounsODD ;
           :im»    DenominalAdjsODD  ;
           :im%>   ODDCmp            ;
 +Cmp/SgNom:e%>Q1v R                 ;
           :im%>   AHTÁ              ;


!!€gt-norm: sievtev # Odd-syllable test
!!€ sievtev:            sievtev+N+Sg+Nom
!!€ siektimis:          sievtev+N+Sg+Ela

LEXICON RÁBEV !!= @CODE@ rábev:ráhpuga. Presently only for "rábev".
    +Sg+Nom:bev%>  K-CONS                ;
       +Ess:ben%>  K-CONS                ;
           :hpug%> OTH-ODDCASE       ;
           :hpug»  DenominalNounsODD ;
           :hpug»  DenominalAdjsODD  ;
           :hpug%> ODDCmp            ;
 +Cmp/SgNom:bev%>  R                 ;
           :hpug»  AHTÁ              ;

!!€gt-norm: rábev # Odd-syllable test
!!€ rábev:            rábev+N+Sg+Nom
!!€ ráhpugis:          rábev+N+Sg+Ela

LEXICON RITJAS !!!= @CODE@  Like GÁMAS but without stem a-lengthening for grade I (underlying long -i-). presently only for "ritjas".
    +Sg+Nom:tjas%>    K-CONS                ;
       +Ess:tjan%>    K-CONS                ;
           :htjas%>   OTH-ODDCASE       ;
           :htjas»X5  DenominalNounsODD ;
           :htjas»    DenominalAdjsODD  ;
           :htjas%>X5 ODDCmp            ;
 +Cmp/SgNom:tjas%>    R                 ;
           :htjas»    AHTÁ              ;

!!€gt-norm: ritjas # Odd-syllable test
!!€ ritjas:            ritjas+N+Sg+Nom
!!€ rihtjasis:          ritjas+N+Sg+Ela

LEXICON SÅGAS !!= @CODE@  gen: sågaska. Presently only for "sågas".
    +Sg+Nom:%>  K-CONS                ;
           :k%> OTH-ODDCASE       ;
           :k»  DenominalNounsODD ;
           :k»  DenominalAdjsODD  ;
           :k%> ODDCmp            ;
 +Cmp/SgNom:%>  R                 ;
           :k»  AHTÁ              ;
!!€gt-norm: sågas # Odd-syllable test
!!€ sågas:            sågas+N+Sg+Nom
!!€ sågaskav:          sågas+N+Sg+Acc

LEXICON SJUVÁJ !!= @CODE@  Presently only for "sjuváj". sjuváj-sjuvvaga. Only this word
    +Sg+Nom:áj%>  K-CONS                ;
       +Ess:án%>  K-CONS                ;
           :vag%> OTH-ODDCASE       ;
           :vag»  DenominalNounsODD ;
           :vag»  DenominalAdjsODD  ;
           :vag%> ODDCmp            ;
 +Cmp/SgNom:váj%> R                 ;
           :vag»  AHTÁ              ;

!!€gt-norm: sjuváj # Odd-syllable test
!!€ sjuváj:            sjuváj+N+Sg+Nom
!!€ sjuvvagis:          sjuváj+N+Sg+Ela

LEXICON BØSOJ !!= @CODE@ Because of bösoj in O.Korhonen, and bæsoj-bessuga. Only for these two words. J becomes g.
    +Sg+Nom:%>Q1j K-CONS                ;
       +Ess:%>Q1n K-CONS                ;
           :g%>X5 OTH-ODDCASE       ;
           :g»X5  DenominalNounsODD ;
           :g»X5  DenominalAdjsODD  ;
           :g%>X5 ODDCmp            ;
 +Cmp/SgNom:%>Q1j R                 ;
           :g»X5  AHTÁ              ;

LEXICON GUOVSOJVUOJOJ !!= @CODE@ vuojoj:vuodjom. Presently only for "guovsojvuojoj".
    +Sg+Nom:%>Q1j  K-CONS                ;
       +Ess:%>Q1n  K-CONS                ;
           :%>m    OTH-ODDCASE       ;
           :%>X5m» DenominalNounsODD ;
           :m»     DenominalAdjsODD  ;
           :%>X5m  ODDCmp            ;
 +Cmp/SgNom:%>Q1j  R                 ;
           :m»     AHTÁ              ;

!!€gt-norm: guovsojvuojoj # Odd-syllable test
!!€ guovsojvuojoj:            guovsojvuojoj+N+Sg+Nom
!!€ guovsojvuodjomav:          guovsojvuojoj+N+Sg+Acc

LEXICON BUTJES !!= @CODE@  butjes-buttjása. Presently only for "butjes". This is an sub. Korhonen has this form but if you look in Grundstöm it's buttjes-budtjasa. Must be a typo in Korhonen, because ttj-tj dosn't exist in smj. This form is err subed in stems file.
    +Sg+Nom:jes%>    K-CONS                ;
       +Ess:jen%>    K-CONS                ; ! X1 to delete cns before short ess
           :tjes%>X5 OTH-ODDCASE       ; ! X5 is e:å and o:u
           :tjes»X5  DenominalNounsODD ;
           :tjes»X5  DenominalAdjsODD  ;
           :tjes%>X5 ODDCmp            ;
 +Cmp/SgNom:jes%>    R                 ;
           :tjes%>X5 AHTÁ              ;


LEXICON TJÅLKES !!= @CODE@ tjålkes:tjoalkkas- Presently only for "tjålkes and tsålkes". This must be wrong, and it dosn't exist in Grundström. Å in 1. syll isn't possible with e in 2. syll. Must be tjoalkes-tjoalkkása or tjålkas-tjoalkkasa. This form is err subed in stems file.
    +Sg+Nom:ålkes%>     K-CONS                ;
       +Ess:ålken%>     K-CONS                ;
           :oalkkas%>   OTH-ODDCASE       ;
           :oalkkas»X5  DenominalNounsODD ;
           :oalkkas»    DenominalAdjsODD  ;
           :oalkkas%>X5 ODDCmp            ;
 +Cmp/SgNom:ålkes%>     R                 ;
           :oalkkas%>   AHTÁ              ;

!!€gt-norm: tsålkes # Odd-syllable test
!!$ tsålkes:            tsålkes+N+Sg+Nom
!!$ tsoalkkasav:          tsålkes+N+Sg+Acc

LEXICON VÁJES  !!= @CODE@ vájes:vádjas- Presently only for "báhkovájes". It's a sub: 2. syll e doesn't become a. Must be vájes-vádjása or vájas-vádjasa. The second is used in NT, so I belive thats the right one. This form is err subed in stems file.
     +Sg+Nom:ájes%>    K-CONS                ;
        +Ess:ájen%>    K-CONS                ;
        +Ess:ádjasin%> K-CONS                ;
            :ádjas%>   OTH-ODDCASE       ;
            :ádjas»X5  DenominalNounsODD ;
            :ádjas»    DenominalAdjsODD  ;
            :ádjas%>X5 ODDCmp            ;
  +Cmp/SgNom:ájes%>    R                 ;
            :ádjas»    AHTÁ              ;



!LEXICON GÅRDAL !!= @CODE@ gårdal:goardala. Presently only for "gårdal". Not needed anymore since the å-oa changed is fixed, is works in GÁMAS
!           :%>X3      NE-ODDCASE        ;
!           :%>X5      OTH-ODDCASE       ;
!           :»X5       DenominalNounsODD ;
!           :»X5       DenominalAdjsODD  ;
!           :%>X5      ODDCmp            ;
! +Cmp/SgNom:%>X3      R                 ;
!           :%>X5      AHTÁ              ;



!LEXICON SEKKAS !!= @CODE@ sekkas:seggasa. Only for "sekkas-sæggasa", made to get te e>æ change. Not needed anymore since the e-æ changed is fixed, it works in GÁMAS
!    +Sg+Nom:kkas%>    K                 ;
!       +Ess:kkan%>    K                 ;
!           :ggás%>    OTH-ODDCASE       ;
!           :ggás»     DenominalNounsODD ;
!           :ggás»     DenominalAdjsODD  ;
!           :ggás%>    ODDCmp            ;
! +Cmp/SgNom:kkas%>    R                 ;
!           :ggás»     AHTÁ              ;

!! Derived stems
! _________

LEXICON BADJEL !!= @CODE@ Derived nouns with acc -elav, ill -elij, elat -elas, etc. These were previously categorized as adpositions and adverbs, but according to Bruce Morén-Duolljá (2014) they are actually case forms of nouns derived from certain location nouns. Derived from even strong stems (badje -> badjel). Odd syllable inflection, but only singular nominative-elative (not clear if they take comitative and essive case). With comparatives. No Px.
     +Sg+Nom:    K-CONS                ;
     +Sg+Gen:a   K-VOW                 ;
     +Sg+Acc:av  K-CONS                ;
     +Sg+Ill:ij  K-CONS                ;
     +Sg+Ine:in  K-CONS                ;
     +Sg+Ela:is  K-CONS                ;
!    +Sg+Com:ijn K-CONS                ; !
!       +Ess:X1n K-CONS                ; !
            :»   DenominalNounsODD ;
            :»   DenominalAdjsODD  ; ! can they be derived to adjectives?
  +Cmp/SgNom:    R                 ; ! oarjjelsábme
  +Cmp/SgGen:a   R                 ; !
            :%>  ABBO/AMOS         ;

!!€gt-norm: allel # Odd-syllable test
!!€ allel:              allel+N+Sg+Nom
!!€ allelis:            allel+N+Sg+Ela
!!€ allelabbo:          allel+N+Der/Comp+A+Sg+Nom

LEXICON BÁRNEP !!= @CODE@ bárnep:bárnebu-. Comparisation of nouns. No -ahtá abesive.
        +Cmp/SgGen:bu%>       R                ;
        +Cmp/PlGen:bu%>j      R                ;
        +Cmp/SgNom:p%>        R                ;
           +Sg+Nom:p%>        K-CONS               ;
           +Sg+Gen:bu%>       K-VOW                ;
           +Sg+Acc:bu%>v      K-CONS               ;
           +Sg+Ill:bu%>j      K-CONS               ; ! Px ?? !!
           +Sg+Ine:bu%>n      K-CONS               ;
           +Sg+Ela:bu%>s      K-CONS               ;
           +Sg+Com:bu%>jn     K-CONS               ;
  +Err/Orth+Sg+Com:bu%>jna    K-VOW                ; !
           +Pl+Nom:bu%>       K-VOW                ;
           +Pl+Gen:bu%>j      K-CONS               ;
           +Pl+Acc:bu%>jt     K-CONS               ;
           +Pl+Ill:bu%>jda    K-VOW                ;
           +Pl+Ine:bu%>jn     K-CONS               ;
           +Pl+Ela:bu%>js     K-CONS               ;
           +Pl+Com:bu%>j      K-CONS               ;
!             +Ess:n%>        K-CONS               ;
              +Ess:bu%>n      K-CONS               ;
                  :bu%>       DAGI_SINGULAR    ;
                  :bu%>       DAGI_PLURAL      ;
!          +Sg+Nom:b%>        PxC              ; !^P^
!          +Sg+Gen:b%>        PxC              ; !^P^
!          +Sg+Acc:b%>        PxC              ; !^P^
!          +Sg+Ill:bu%>s%>    PxCs             ; !^P^
!          +Sg+Ine:bu%>n%>    PxCs             ; !^P^
!          +Sg+Ela:bu%>st%>   PxCs             ; !^P^
!          +Sg+Com:bu%>jn%>   PxCs             ; !^P^
!          +Pl+Gen:bu%>j%>    PxCs             ; !^P^
!          +Pl+Acc:bu%>jd%>   PxCs             ; !^P^
!          +Pl+Ill:bu%>jdas%> PxC              ; !^P^
!          +Pl+Ine:bu%>jn%>   PxCs             ; !^P^
!          +Pl+Ela:bu%>jst%>  PxCs             ; !^P^
!          +Pl+Com:bu%>j%>    PxCs             ; !^P^
!                 :bu»g       DenominalAdjsODD ; ! Derived nouns don't get this
!+Abe:bu%>dak K ; Not for odd-syllable stems
!             +Abe:bu%>da     K                ;


!!€gt-norm: iednep # Odd-syllable test
!!€ iednep:            iednep+N+Sg+Nom
!!€ iednebuv:          iednep+N+Sg+Acc

LEXICON OAPPÁSJ !!= @CODE@  Like GAHPER, but for derived nouns in diminutive, have an underived form. Doesn't get abesive -ahtá or -ahtes derivation. Oddsyll, no cg, no vowchange, no short Ess. Has only one dimin derivation since these words already are dimin, ie. not double dim as in GAHPER.
           +Gram/Dimin:%> N-ODDCASE             ; ! no pointer to E-ODDCASE, as gahper has no short Ess
           +Gram/Dimin:%> OTH-ODDCASE           ;
           +Gram/Dimin:»  DenominalNounsOAPPÁSJ ; !Gives only one extra diminutive derivation, not triple "oappátjattjasj"
           +Gram/Dimin:%> ODDCmp                ;
 +Gram/Dimin+Cmp/SgNom:%> R                     ;

!!€gt-norm: stiebil # Odd-syllable test
!!€ oappásj:            oappásj+N+Sg+Nom
!!€ oappátjis:          oappásj+N+Sg+Ela

LEXICON FIERUN !!= @CODE@  Like GAHPER, but instruments derived from verbs. Fierrot>fierun. No short essive.
           +Gram/NomInstr:%> N-ODDCASE         ; ! no pointer to E-ODDCASE, as gahper has no short Ess
           +Gram/NomInstr:%> OTH-ODDCASE       ;
           +Gram/NomInstr:»  DenominalNounsODD ; ! Gives diminutive, and double diminutive
           +Gram/NomInstr:»  DenominalAdjsODD  ; ! makes -ahtes
           +Gram/NomInstr:%> ODDCmp            ;
           +Gram/NomInstr:   AHTÁ              ;
 +Gram/NomInstr+Cmp/SgNom:%> R                 ;

!!€gt-norm: stiebil # Odd-syllable test
!!€ fierun:            fierun+N+Sg+Nom
!!€ fierunis:          fierun+N+Sg+Ela

LEXICON GUOLLÁR !!= @CODE@ Like GAHPER, but actor derived from contracted verbs (ACTOR for evensyll verbs). Guollit>guollár. No short essive.   
           +Gram/r:%> N-ODDCASE         ; ! no pointer to E-ODDCASE, as gahper has no short Ess
           +Gram/r:%> OTH-ODDCASE       ;
           +Gram/r:»  DenominalNounsODD ; ! Gives diminutive, and double diminutive
           +Gram/r:»  DenominalAdjsODD  ; !makes -ahtes
           +Gram/r:%> ODDCmp            ;
           +Gram/r:   AHTÁ              ;
 +Gram/r+Cmp/SgNom:%> R                 ;

LEXICON ACTOR 
!                             +A+Attr:%>Y6 ATTR           ; ! bårre ulmusj> bårre is not attr to ulmusj it's a determiner.
                             +Gram/NomAg:%>Y6 NE-EVENCASE    ;
                             +Gram/NomAg:%>Y6 ACTORILL       ;
                             +Gram/NomAg:%>Y6 N-EVENWEAKSTEM ;
  +Gram/NomAg+CmpN/SgN+CmpN/SgG+CmpN/PlG:%>Y6 ACTORCmp       ; !
  
                    +Err/Orth+Gram/NomAg:%>Q1 N-EVENWEAKSTEM ; !makes Err/Orths with weak grade, åhpadidjev... 

LEXICON IELLEM !!= @CODE@ Nomen actionionis derived from even verbs. Earlier these went directly to VSBST-ODD, now they get tag Gram/NomAct before going there. Can't put it in VSBST-ODD lexicon because paths from verb lexicons.  

+Gram/NomAct: VSBST-ODD-INFL ;


LEXICON TJIEKTJAMA !!= @CODE@ Pl Nomen actionionis derived from even verbs. Earlier these went directly to VSBST-ODD-PL, now they get tag Gram/NomAct before going there. Can't put it in VSBST-ODD-PL lexicon because of paths from verb lexicons.  

+Gram/NomAct: VSBST-ODD-PL ;


LEXICON AKTIDIBME !!= @CODE@ Nomen actionionis derived from uneven verbs. Earlier these went directly to VSBST-EVEN, now they get tag Gram/NomAct before going there. Can't put it in VSBST-ODD lexicon because paths from verb lexicons.  

+Gram/NomAct: VSBST-EVEN-INFL ;



!! ### Plural odd-syll
! --------

LEXICON DÁRBBAGA !!= @CODE@ Like BENA, but plural. Presently only for "dárbbaga", has singular stem counterpart.
                                +Cmp/SgNom:%>X3            R                ;
                                +Cmp/PlGen:%>X5ij          R                ;
                                   +Pl+Nom:%>X5a           K-VOW            ;
                                   +Pl+Gen:%>X5ij          K-CONS           ;
                                   +Pl+Acc:%>X5ijt         K-CONS           ;
                                   +Pl+Ill:%>X5ijda        K-VOW            ;
                                   +Pl+Ine:%>X5ijn         K-CONS           ;
                                   +Pl+Ela:%>X5ijs         K-CONS           ;
                                   +Pl+Com:%>X5ij          K-CONS           ;
                                      +Ess:%>X3n           K-CONS           ;
                                      +Ess:%>X5in          K-CONS           ;
                                          :%>X5i           DAGI_PLURAL      ;
                         +Der2+Der/Dimin+N:»X5attja        DAGI_PLURAL      ;
                     +Der2+Der/Dimin+N+Ess:»X5attja%>n     K-CONS           ;
   +Use/-Spell+Use/NG+Der2+Der/Dimin+N+Ess+Use/NG:»X5adtja%>n     K-CONS           ; !Gives dárbbagadtjan, barely not used
                  +Der2+Der/Dimin+N+Pl+Nom:»X5attja%>      K-VOW            ;
                  +Der2+Der/Dimin+N+Pl+Gen:»X5attja%>j     K-CONS           ;
                  +Der2+Der/Dimin+N+Pl+Acc:»X5attja%>jt    K-CONS           ;
                  +Der2+Der/Dimin+N+Pl+Ill:»X5attja%>jda   K-VOW            ;
                  +Der2+Der/Dimin+N+Pl+Ine:»X5attja%>jn    K-CONS           ;
                  +Der2+Der/Dimin+N+Pl+Ela:»X5attja%>js    K-CONS           ;
                  +Der2+Der/Dimin+N+Pl+Com:»X5attja%>j     K-CONS           ;
!                 +Der2+Der/Dimin+N+Pl+Acc:»X5attja%>jd%>  PxC              ; !
!                 +Der2+Der/Dimin+N+Pl+Ine:»X5attja%>jn%>  PxC              ; !
!                 +Der2+Der/Dimin+N+Pl+Ela:»X5attja%>jst%> PxC              ; !
  +Der2+Der/Dimin+N+Der+Der/Dimin+N+Pl+Nom:»X5attja»tja    K-VOW            ; !Dobbel diminutiv
  +Der2+Der/Dimin+N+Der+Der/Dimin+N+Pl+Gen:»X5attja»tjij   K-CONS           ; !Dobbel diminutiv
  +Der2+Der/Dimin+N+Der+Der/Dimin+N+Pl+Acc:»X5attja»tjijt  K-CONS           ; !Dobbel diminutiv
  +Der2+Der/Dimin+N+Der+Der/Dimin+N+Pl+Ill:»X5attja»tjijda K-VOW            ; !Dobbel diminutiv
  +Der2+Der/Dimin+N+Der+Der/Dimin+N+Pl+Ine:»X5attja»tjijn  K-CONS           ; !Dobbel diminutiv
  +Der2+Der/Dimin+N+Der+Der/Dimin+N+Pl+Ela:»X5attja»tjijs  K-CONS           ; !Dobbel diminutiv
  +Der2+Der/Dimin+N+Der+Der/Dimin+N+Pl+Com:»X5attja»tjij   K-CONS           ; !Dobbel diminutiv
     +Der2+Der/Dimin+N+Der+Der/Dimin+N+Ess:»X5attja»tjin   K-CONS           ; !Dobbel diminutiv
!                                         :»X5             DenominalAdjsODD ; ! Don't want plural nouns to get the ahtes derivation
! X5 for vow change


!!€gt-norm: dárbbaga # Odd-syllable test
!!€ dárbbaga:            dárbbaga+N+Pl+Nom
!!€ dárbbagijt:          dárbbaga+N+Pl+Acc

LEXICON BÆLLJASA !!= @CODE@ Like GÁMAS, but plural. These have corresponding singular stems.
                                +Cmp/SgNom:%>Q1            R                ;
                                +Cmp/PlGen:%>X5ij          R                ;
                                   +Pl+Nom:%>X5a           K-VOW            ;
                                   +Pl+Gen:%>X5ij          K-CONS           ;
                                   +Pl+Acc:%>X5ijt         K-CONS           ;
                                   +Pl+Ill:%>X5ijda        K-VOW            ;
                                   +Pl+Ine:%>X5ijn         K-CONS           ;
                                   +Pl+Ela:%>X5ijs         K-CONS           ;
                                   +Pl+Com:%>X5ij          K-CONS           ;
                                      +Ess:%>Q1X1n         K-CONS           ;
                                      +Ess:%>X5in          K-CONS           ;
                                          :%>X5i           DAGI_PLURAL      ;
                                          :»X5attja        DAGI_PLURAL      ;
!                                  +Pl+Acc:%>X5ijd%>       PxCs             ; !
!                                  +Pl+Ine:%>X5ijn%>       PxCs             ; !
!                                  +Pl+Ela:%>X5ijst%>      PxCs             ; !
!                                  +Pl+Gen:%>X5ij%>        PxCs             ; !^P^
!                                  +Pl+Ill:%>X5ijdas%>     PxC              ; !^P^
!                                  +Pl+Com:%>X5ij%>        PxCs             ; !^P^
                  +Der2+Der/Dimin+N+Pl+Nom:»X5attja%>      K-VOW            ;
                  +Der2+Der/Dimin+N+Pl+Gen:»X5attja%>j     K-CONS           ;
                  +Der2+Der/Dimin+N+Pl+Acc:»X5attja%>jt    K-CONS           ;
                  +Der2+Der/Dimin+N+Pl+Ill:»X5attja%>jda   K-VOW            ;
                  +Der2+Der/Dimin+N+Pl+Ine:»X5attja%>jn    K-CONS           ;
                  +Der2+Der/Dimin+N+Pl+Ela:»X5attja%>js    K-CONS           ;
                  +Der2+Der/Dimin+N+Pl+Com:»X5attja%>j     K-CONS           ;
!                 +Der2+Der/Dimin+N+Pl+Acc:»X5attja%>jd%>  PxC              ; !
!                 +Der2+Der/Dimin+N+Pl+Ine:»X5attja%>jn%>  PxC              ; !
!                 +Der2+Der/Dimin+N+Pl+Ela:»X5attja%>jst%> PxC              ; !
                     +Der2+Der/Dimin+N+Ess:»X5attja%>n     K-CONS           ;
                     +Der2+Der/Dimin+N+Ess+Use/NG:»X5adtja%>n     K-CONS           ; !Gives bælljsadtjan, barely not used
  +Der2+Der/Dimin+N+Der+Der/Dimin+N+Pl+Nom:»X5attja»tja    K-VOW            ; !Dobbel diminutiv
  +Der2+Der/Dimin+N+Der+Der/Dimin+N+Pl+Gen:»X5attja»tjij   K-CONS           ; !Dobbel diminutiv
  +Der2+Der/Dimin+N+Der+Der/Dimin+N+Pl+Acc:»X5attja»tjijt  K-CONS           ; !Dobbel diminutiv
  +Der2+Der/Dimin+N+Der+Der/Dimin+N+Pl+Ill:»X5attja»tjijda K-VOW            ; !Dobbel diminutiv
  +Der2+Der/Dimin+N+Der+Der/Dimin+N+Pl+Ine:»X5attja»tjijn  K-CONS           ; !Dobbel diminutiv
  +Der2+Der/Dimin+N+Der+Der/Dimin+N+Pl+Ela:»X5attja»tjijs  K-CONS           ; !Dobbel diminutiv
  +Der2+Der/Dimin+N+Der+Der/Dimin+N+Pl+Com:»X5attja»tjij   K-CONS           ; !Dobbel diminutiv
     +Der2+Der/Dimin+N+Der+Der/Dimin+N+Ess:»X5attja»tjin   K-CONS           ; !Dobbel diminutiv
!                                         :»               DenominalAdjsODD ; ! Don't want plural nouns to get the ahtes derivation
        ! X5 for vow change

!!€gt-norm: jiednabælljasa # Odd-syllable test
!!€ jiednabælljasa:            jiednabælljasa+N+Pl+Nom
!!€ jiednabälljasa:            jiednabælljasa+N+Pl+Nom
!!€ jiednabælljasijt:          jiednabælljasa+N+Pl+Acc
!!€ jiednabälljasijt:          jiednabælljasa+N+Pl+Acc

LEXICON IEDNITJA !!= @CODE@ Odd syllable pluralforms only. These do not have a singular form.
                                +Cmp/PlGen:%>ij          R                ;
                                   +Pl+Nom:%>a           K-VOW            ;
                                   +Pl+Gen:%>ij          K-CONS           ;
                                   +Pl+Acc:%>ijt         K-CONS           ;
                                   +Pl+Ill:%>ijda        K-VOW            ;
                                   +Pl+Ine:%>ijn         K-CONS           ;
                                   +Pl+Ela:%>ijs         K-CONS           ;
                                   +Pl+Com:%>ij          K-CONS           ;
                                      +Ess:%>in          K-CONS           ;
                                          :%>a           DAGI_SINGULAR    ;
                                          :%>i           DAGI_PLURAL      ;
                  +Der2+Der/Dimin+N+Pl+Nom:»attja%>      K-VOW            ;
                  +Der2+Der/Dimin+N+Pl+Gen:»attja%>j     K-CONS           ;
                  +Der2+Der/Dimin+N+Pl+Acc:»attja%>jt    K-CONS           ;
                  +Der2+Der/Dimin+N+Pl+Ill:»attja%>jda   K-VOW            ;
                  +Der2+Der/Dimin+N+Pl+Ine:»attja%>jn    K-CONS           ;
                  +Der2+Der/Dimin+N+Pl+Ela:»attja%>js    K-CONS           ;
                  +Der2+Der/Dimin+N+Pl+Com:»attja%>j     K-CONS           ;
                         +Der2+Der/Dimin+N:attja         DAGI_PLURAL      ;
                     +Der2+Der/Dimin+N+Ess:»attja%>n     K-CONS           ;
                     +Der2+Der/Dimin+N+Ess+Use/NG:»adtja%>n     K-CONS           ; !Gives iednitjadtjan, barely not used
  +Der2+Der/Dimin+N+Der+Der/Dimin+N+Pl+Nom:»attja»tja    K-VOW            ; !Dobbel diminutiv
  +Der2+Der/Dimin+N+Der+Der/Dimin+N+Pl+Gen:»attja»tjij   K-CONS           ; !Dobbel diminutiv
  +Der2+Der/Dimin+N+Der+Der/Dimin+N+Pl+Acc:»attja»tjijt  K-CONS           ; !Dobbel diminutiv
  +Der2+Der/Dimin+N+Der+Der/Dimin+N+Pl+Ill:»attja»tjijda K-VOW            ; !Dobbel diminutiv
  +Der2+Der/Dimin+N+Der+Der/Dimin+N+Pl+Ine:»attja»tjijn  K-CONS           ; !Dobbel diminutiv
  +Der2+Der/Dimin+N+Der+Der/Dimin+N+Pl+Ela:»attja»tjijs  K-CONS           ; !Dobbel diminutiv
  +Der2+Der/Dimin+N+Der+Der/Dimin+N+Pl+Com:»attja»tjij   K-CONS           ; !Dobbel diminutiv
     +Der2+Der/Dimin+N+Der+Der/Dimin+N+Ess:»attja»tjin   K-CONS           ; !Dobbel diminutiv
!                                         :»             DenominalAdjsODD ; !Don't want plural nouns to get the ahtes derivation
!                                     +Abe:%>adak        K-CONS           ; !Not for odd-syllable se
!                                     +Abe:%>ada         K-VOW            ;

!!€gt-norm: jáhkoguojmitja # Odd-syllable test
!!€ jáhkoguojmitja:            jáhkoguojmitja+N+Pl+Nom
!!€ jáhkoguojmitjijt:          jáhkoguojmitja+N+Pl+Acc

LEXICON SNJIERÁGA !!= @CODE@ Odd syllable pluralforms only. These have corresponding singular stems.
                                +Cmp/SgNom:%>            R                ;
                                +Cmp/PlGen:%>ij          R                ;
                                   +Pl+Nom:%>a           K-VOW            ;
                                   +Pl+Gen:%>ij          K-CONS           ;
                                   +Pl+Acc:%>ijt         K-CONS           ;
                                   +Pl+Ill:%>ijda        K-VOW            ;
                                   +Pl+Ine:%>ijn         K-CONS           ;
                                   +Pl+Ela:%>ijs         K-CONS           ;
                                   +Pl+Com:%>ij          K-CONS           ;
                                      +Ess:%>in          K-CONS           ;
                                          :%>i           DAGI_PLURAL      ;
                  +Der2+Der/Dimin+N+Pl+Nom:»attja%>      K-VOW            ;
                  +Der2+Der/Dimin+N+Pl+Gen:»attja%>j     K-CONS           ;
                  +Der2+Der/Dimin+N+Pl+Acc:»attja%>jt    K-CONS           ;
                  +Der2+Der/Dimin+N+Pl+Ill:»attja%>jda   K-VOW            ;
                  +Der2+Der/Dimin+N+Pl+Ine:»attja%>jn    K-CONS           ;
                  +Der2+Der/Dimin+N+Pl+Ela:»attja%>js    K-CONS           ;
                  +Der2+Der/Dimin+N+Pl+Com:»attja%>j     K-CONS           ;
                         +Der2+Der/Dimin+N:»attja%>      DAGI_PLURAL      ;
                     +Der2+Der/Dimin+N+Ess:»attja%>n     K-CONS           ;
                     +Der2+Der/Dimin+N+Ess+Use/NG:»adtja%>n     K-CONS           ; !Gives snjierágadtjan, barely not used
  +Der2+Der/Dimin+N+Der+Der/Dimin+N+Pl+Nom:»attja»tja    K-VOW            ; !Dobbel diminutiv
  +Der2+Der/Dimin+N+Der+Der/Dimin+N+Pl+Gen:»attja»tjij   K-CONS           ; !Dobbel diminutiv
  +Der2+Der/Dimin+N+Der+Der/Dimin+N+Pl+Acc:»attja»tjijt  K-CONS           ; !Dobbel diminutiv
  +Der2+Der/Dimin+N+Der+Der/Dimin+N+Pl+Ill:»attja»tjijda K-VOW            ; !Dobbel diminutiv
  +Der2+Der/Dimin+N+Der+Der/Dimin+N+Pl+Ine:»attja»tjijn  K-CONS           ; !Dobbel diminutiv
  +Der2+Der/Dimin+N+Der+Der/Dimin+N+Pl+Ela:»attja»tjijs  K-CONS           ; !Dobbel diminutiv
  +Der2+Der/Dimin+N+Der+Der/Dimin+N+Pl+Com:»attja»tjij   K-CONS           ; !Dobbel diminutiv
     +Der2+Der/Dimin+N+Der+Der/Dimin+N+Ess:»attja»tjin   K-CONS           ; !Dobbel diminutiv
!                                         :»             DenominalAdjsODD ; ! Don't want plural nouns to get the ahtes derivation
!+Abe:%>adak K ; Not for odd-syllable stems
!                                   +N+Abe:%>ada         K                ;

!!€gt-norm: guovlloådåsa # Odd-syllable test
!!€ guovlloådåsa:            guovlloådåsa+N+Pl+Nom
!!€ guovlloådåsijt:          guovlloådåsa+N+Pl+Acc

LEXICON MANEBU !!= @CODE@ oddsyllable plural only. presently only for "maŋebu".
                                +Cmp/PlGen:%>j          R           ;
                                   +Pl+Nom:%>           K-VOW       ;
                                   +Pl+Gen:%>j          K-CONS      ;
                                   +Pl+Acc:%>jt         K-CONS      ;
                                   +Pl+Ill:%>jda        K-VOW       ;
                                   +Pl+Ine:%>jn         K-CONS      ;
                                   +Pl+Ela:%>js         K-CONS      ;
                                   +Pl+Com:%>j          K-CONS      ;
                                      +Ess:%>n          K-CONS      ;
                                          :%>           DAGI_PLURAL ;
                  +Der2+Der/Dimin+N+Sg+Gen:»ttja%>      K-VOW       ;
                  +Der2+Der/Dimin+N+Pl+Nom:»ttja%>      K-VOW       ;
                  +Der2+Der/Dimin+N+Pl+Gen:»ttja%>j     K-CONS      ;
                  +Der2+Der/Dimin+N+Pl+Acc:»ttja%>jt    K-CONS      ;
                  +Der2+Der/Dimin+N+Pl+Ill:»ttja%>jda   K-VOW       ;
                  +Der2+Der/Dimin+N+Pl+Ine:»ttja%>jn    K-CONS      ;
                  +Der2+Der/Dimin+N+Pl+Ela:»ttja%>js    K-CONS      ;
                  +Der2+Der/Dimin+N+Pl+Com:»ttja%>j     K-CONS      ;
                         +Der2+Der/Dimin+N:»ttja%>      DAGI_PLURAL ;
                     +Der2+Der/Dimin+N+Ess:»ttja%>n     K-CONS      ;
                     +Der2+Der/Dimin+N+Ess:»dtja%>n     K-CONS      ; !Gives maŋebudtjan, barely not used
  +Der2+Der/Dimin+N+Der+Der/Dimin+N+Pl+Nom:»ttja»tja    K-VOW       ; !Dobbel diminutiv
  +Der2+Der/Dimin+N+Der+Der/Dimin+N+Pl+Gen:»ttja»tjij   K-CONS      ; !Dobbel diminutiv
  +Der2+Der/Dimin+N+Der+Der/Dimin+N+Pl+Acc:»ttja»tjijt  K-CONS      ; !Dobbel diminutiv
  +Der2+Der/Dimin+N+Der+Der/Dimin+N+Pl+Ill:»ttja»tjijda K-VOW       ; !Dobbel diminutiv
  +Der2+Der/Dimin+N+Der+Der/Dimin+N+Pl+Ine:»ttja»tjijn  K-CONS      ; !Dobbel diminutiv
  +Der2+Der/Dimin+N+Der+Der/Dimin+N+Pl+Ela:»ttja»tjijs  K-CONS      ; !Dobbel diminutiv
  +Der2+Der/Dimin+N+Der+Der/Dimin+N+Pl+Com:»ttja»tjij   K-CONS      ; !Dobbel diminutiv
     +Der2+Der/Dimin+N+Der+Der/Dimin+N+Ess:»ttja»tjin   K-CONS      ; !Dobbel diminutiv
!                                     +Abe:%>dak        K-CONS      ;
!                                     +Abe:%>da         K-VOW       ;

!!€gt-norm: maŋebu # Odd-syllable test
!!€ maŋebu:            maŋebu+N+Pl+Nom
!!€ maŋebujt:          maŋebu+N+Pl+Acc

! Odd-syllable stems, sublexica
! - - - - - - - - - - - - - - -

LEXICON NE-ODDCASE ! The lexicon is split bec. of gahper's missing short Ess
  N-ODDCASE ;
  E-ODDCASE ;

LEXICON N-ODDCASE
 +Sg+Nom: K-CONS;


LEXICON E-ODDCASE
 +Ess+Use/NG:X1n K-CONS; ! X1 to delete cns before short ess

LEXICON OTH-ODDCASE
          +Sg+Gen:a      K-VOW    ;
          +Sg+Acc:av      K-CONS    ;
          +Sg+Ill:ij      K-CONS    ; ! Px ?? !!
          +Sg+Ine:in      K-CONS    ;
          +Sg+Ela:is      K-CONS    ;
          +Sg+Com:ijn     K-CONS    ;
 +Err/Orth+Sg+Com:ijna    K-CONS    ; !
          +Pl+Nom:a      K-VOW    ;
          +Pl+Gen:ij      K-CONS    ;
          +Pl+Acc:ijt     K-CONS    ;
          +Pl+Ill:ijda   K-VOW    ;
 +Err/Orth+Pl+Ill:ida   K-VOW    ;
          +Pl+Ine:ijn     K-CONS    ;
          +Pl+Ela:ijs     K-CONS    ;
          +Pl+Com:ij      K-CONS    ;
          +Sg+Nom:        NPxC  ;
          +Sg+Gen:        NPxC  ; !
          +Sg+Acc:        NPxC  ; !
          +Sg+Ill:as%>    NPxCs ; !
          +Sg+Ine:in%>    NPxCs ; !
          +Sg+Ela:ist%>   NPxCs ; !
          +Sg+Com:ijn%>   NPxCs ; !
          +Pl+Gen:ij%>    NPxCs ; !
          +Pl+Acc:ijd%>   NPxCs ; !
          +Pl+Ill:ijdas%> NPxC  ; !
          +Pl+Ine:ijn%>   NPxCs ; !
          +Pl+Ela:ijst%>  NPxCs ; !
          +Pl+Com:ij%>    NPxCs ; !
             +Ess:in      K-CONS    ;
                 :a       DAGI_SINGULAR ;
                 :i       DAGI_PLURAL   ;



LEXICON OTH-ODDCASEadj
        +Sg+Nom+Err/Orth:        PxC  ; !
                 +Sg+Gen:a      K-VOW   ;
                 +Sg+Acc:av      K-CONS   ;
                 +Sg+Ill:ij      K-CONS   ; ! Px ?? !!
                 +Sg+Ine:in      K-CONS   ;
                 +Sg+Ela:is      K-CONS   ;
                 +Sg+Com:ijn     K-CONS   ;
        +Err/Orth+Sg+Com:ijna   K-VOW   ; !
                 +Pl+Nom:a      K-VOW   ;
                 +Pl+Gen:ij      K-CONS   ;
                 +Pl+Acc:ijt     K-CONS   ;
                 +Pl+Ill:ijda   K-VOW   ;
        +Err/Orth+Pl+Ill:ida    K-VOW   ;
                 +Pl+Ine:ijn     K-CONS   ;
                 +Pl+Ela:ijs     K-CONS   ;
                 +Pl+Com:ij      K-CONS   ;
                    +Ess:in      K-CONS   ;
                        :a       DAGI_SINGULAR ;
                        :i        DAGI_PLURAL   ;
 +Use/SpellNoSugg+Sg+Gen:        PxC  ; !
 +Use/SpellNoSugg+Sg+Acc:        PxC  ; !
 +Use/SpellNoSugg+Sg+Ill:as%>    PxCs ; !
 +Use/SpellNoSugg+Sg+Ine:in%>    PxCs ; !
 +Use/SpellNoSugg+Sg+Ela:ist%>   PxCs ; !
 +Use/SpellNoSugg+Sg+Com:ijn%>   PxCs ; !
 +Use/SpellNoSugg+Pl+Gen:ij%>    PxCs ; !
 +Use/SpellNoSugg+Pl+Acc:ijd%>   PxCs ; !
 +Use/SpellNoSugg+Pl+Ill:ijdas%> PxC  ; !
 +Use/SpellNoSugg+Pl+Ine:ijn%>   PxCs ; !
 +Use/SpellNoSugg+Pl+Ela:ijst%>  PxCs ; !
 +Use/SpellNoSugg+Pl+Com:ij%>    PxCs ; !

LEXICON BENA-NE
                +Sg+Nom:                K-VOW                ; ! bena
                +Sg+Nom:                 NPxV-12           ; ! !benas, in Tuolja-book.
  +Sg+Nom@R.Nom3Px.add@:00@R.Nom3Px.add@ NPxV3             ;
             +Cmp/SgNom:                 R                 ;
            +Ess+Use/NG:n                K-CONS                ;

!LEXICON BENA-OBL
!               +Sg+Nom:00               PxC               ; !^P^
!               +Sg+Gen:a                K                 ;
!               +Sg+Gen:                 PxC               ; !^P^
!               +Sg+Acc:a                K                 ;
!               +Sg+Acc:                 K                 ;
!               +Sg+Acc:                 PxC               ; !^P^
!               +Pl+Nom:at               K                 ;
!               +Sg+Ill:asa%>            PxV               ; !^P^
!                      :i                MALLASI-/NUORABU- ;
!                      :i                MALLASI-          ;

LEXICON AHTÁ 
          +Abe:ahtá K-VOW; !case
   +Use/NG+Abe:ahti K-VOW ; !case
 +Err/Orth+Abe:ahtu K-VOW ; !case


!! ## Contracted stems
! ----------------

LEXICON SUOLOJ !!= @CODE@ C-final with cg II-III: ålmåj:ålmmå
  :%>Q3 ÅLMÅJ-NE            ; ! III-I CG
  :%>X4 CONTR-OTH           ;
  :»X4  DenominalNounsCONTR ;
  :»X4  DenominalAdjsContr  ;
! :X5   CONTR-OTH           ; ! o:u as well!

!!€gt-norm: njurgoj # Contracted test
!!€ njurgoj:            njurgoj+N+Sg+Nom
!!€ njurgguv:          njurgoj+N+Sg+Acc


LEXICON ÅLMÅJ_LOAN !!= @CODE@ Same as SUOLOJ, only for loan words. Follows Ráhka/Mikkelsen's Bårjås 2014. C-final with cg II-III: ålmåj:ålmmå
              +v1:u%>Q3 ÅLMÅJ-NE            ; ! III-I CG
              +v1:u%>X4 CONTR-OTH           ;
              +v1:u»X4  DenominalNounsCONTR ;
              +v1:u»X4  DenominalAdjsContr  ;
              +v2:oh9   ÅRES                ;


 +Err/Orth+Sg+Nom:oj    K-CONS              ;
        +Err/Orth:u     MUORRAInfl          ;


! :X5   CONTR-OTH           ; ! o:u as well!

!!€gt-norm: bistroj # Contracted test
!!€ bistroj:            bistroj+N+Sg+Nom
!!€ bisstruv:            bistroj+N+Sg+Acc
!!€ bisstruhav:         bistroj+N+Sg+Acc


LEXICON GUOMOJ !!= @CODE@ C-final with cg I-III: guomoj:guobbmu
           :»X4  DenominalNounsCONTR ;
           :»X4  DenominalAdjsContr  ;
           :%>X6 ÅLMÅJ-NE            ; ! III-I CG
           :%>X5 ILL-EVENCASE        ;
           :%>X4 N-EVENWEAKSTEM      ;
    +Sg+Nom:%>   PxV                 ;
       +Ess:%>n  K-CONS                  ;
 +Cmp/SgGen:%>   R                   ;
 +Cmp/PlGen:%>j  R                   ;

!!€gt-norm: ænoj # Contracted test
!!€ ænoj:            ænoj+N+Sg+Nom
!!€ æddnuv:          ænoj+N+Sg+Acc
!!€ änoj:            ænoj+N+Sg+Nom
!!€ äddnuv:          ænoj+N+Sg+Acc

LEXICON SARVES !!= @CODE@ C-final with cg II-III. sarves:sarvvá
 :%>Q1 SARVES-NE           ;
 :%>X4 CONTR-OTH           ;
 :»X4  DenominalNounsCONTR ;
 :»X4  DenominalAdjsContr  ;

!!€gt-norm: moarmes # Contracted test
!!€ moarmes:            moarmes+N+Sg+Nom
!!€ moarmmáv:          moarmes+N+Sg+Acc


LEXICON SVÁLES !!= @CODE@ C-final with cg I-III. sváles:svállá (lºl)
           :»X4   DenominalNounsCONTR ;
           :»X4   DenominalAdjsContr  ;
           :%>X6  SARVES-NE           ; ! III-I CG
           :%>X4  ILL-EVENCASE        ;
           :%>X4  N-EVENWEAKSTEM      ;
    +Sg+Nom:%>X4    PxV                 ; !
       +Ess:%>X4n K-CONS                  ;
 +Cmp/SgGen:%>X4    R                   ;
 +Cmp/PlGen:%>X4j   R                   ;

!!€gt-norm: sváles # Contracted test
!!€ sváles:           sváles+N+Sg+Nom
!!€ sválláv:          sváles+N+Sg+Acc

LEXICON GÅHKES !!= @CODE@ C-final with cg II-III with vowel harmony (a/á=å). gåhkes:gåhkkå. Presently only for "gåhkes".
 :e%>  SARVES-NE           ;
 :kå%> CONTR-OTH           ;
 :kå»  DenominalNounsCONTR ;
 :kå»  DenominalAdjsContr  ;

!!€gt-norm: gåhkes # Contracted test
!!€ gåhkes:            gåhkes+N+Sg+Nom
!!€ gåhkkåv:           gåhkes+N+Sg+Acc

LEXICON SJUOKKAJ !!= @CODE@ sjuokkaj:sjuoggá. Presently only for "sjuokkaj".
 :a%>Q3 ÅLMÅJ-NE            ;
 :á%>X4 CONTR-OTH           ;
 :á»X4  DenominalNounsCONTR ;
 :á»X4  DenominalAdjsContr  ;

!!€gt-norm: sjuokkaj # Contracted test
!!€ sjuokkaj:            sjuokkaj+N+Sg+Nom
!!€ sjuoggáv:          sjuokkaj+N+Sg+Acc

LEXICON GISTÁ !!= @CODE@ gistá:gisstá. Presently only for "gistá".
     +Sg+Nom:%>Q1  K-VOW                   ;
!    +Sg+Nom:%>Q1  PxC                 ; !^P^ !Moved to CONTR-OTH
        +Ess:%>Q1n K-CONS                  ;
  +Cmp/SgNom:%>Q1  R                   ;
            :%>X4  CONTR-OTH           ;
            :»X4   DenominalNounsCONTR ;
            :»X4   DenominalAdjsContr  ;

!!€gt-norm: gistá # Contracted test
!!€ gistá:            gistá+N+Sg+Nom
!!€ gisstáv:          gistá+N+Sg+Acc

!! ###  Contracted stems sublexica
! --------


LEXICON SARVES-NE
     +Sg+Nom:s   K-CONS  ;
!    +Sg+Nom:s%> PxC ; !^P^ !Moved to CONTR-OTH
        +Ess+Use/NG:n   K-CONS  ;
  +Cmp/SgNom:s   R   ;


LEXICON ÅLMÅJ-NE
     +Sg+Nom:j   K-CONS  ;
!    +Sg+Nom:j%> PxC ; !^P^ !Moved to CONTR-OTH
 +Ess+Use/NG:n   K-CONS  ;
  +Cmp/SgNom:j   R   ;


LEXICON CONTR-OTH
              ILL-EVENCASE   ;
              N-EVENWEAKSTEM ;
    +Sg+Nom:  PxV            ; !
       +Ess:n K-CONS             ;
 +Cmp/SgGen:  R              ;
 +Cmp/PlGen:j R              ;

! ComSg may cause trouble, since there is a dummy for it


!! ## Px lexica
! --------

LEXICON NPxV
 @R.Px.add@ PxV ;

LEXICON NPxV-12
 @R.Px.add@ PxV-12 ;

LEXICON NPxV3
 @R.Px.add@ PxV3 ;

!LEXICON NPxNomPlV
! @R.Nom3Px.add@@R.Px.add@ PxNomPlV3 ;
! @R.Px.add@ PxNomPlV ;

LEXICON NPxCi
 @R.Px.add@ PxCi ;

LEXICON NPxC
 @R.Px.add@ PxC ;

LEXICON NPxCs
  @R.Px.add@ PxCs ;

!LEXICON NPxCc
! @R.Px.add@ PxCc ;

LEXICON OTH-ODDCASE_Px_flag !sublexica to get px flag for denominal and deverbal nouns
 @P.Px.add@ OTH-ODDCASE ;

! Denominal nouns
! ===============

LEXICON DenominalNounsMUORRA !Gives diminutive, and double diminutive
                           +Der2+Der/Dimin+N:X7sj        N-ODDCASE    ;
                           +Der2+Der/Dimin+N:X7tj        OTH-ODDCASE  ;
                 +Der2+Der/Dimin+N+Cmp/SgNom:X7sj        R            ;
                 +Der2+Der/Dimin+N+Cmp/SgGen:X7tja       R            ;
                 +Der2+Der/Dimin+N+Cmp/PlGen:X7tjij      R            ;
    +Der2+Der/Dimin+N+Der+Der/Dimin+N+Sg+Nom:X7tja»sj    K-CONS       ; !Dobbel diminutiv
           +Der2+Der/Dimin+N+Der+Der/Dimin+N:X7tja»ttja  GÅNÅGIS-EVEN ;
           +Der2+Der/Dimin+N+Der+Der/Dimin+N+Use/NG:X7tja»dtja  GÅNÅGIS-EVEN ; !Gives muoratjadtjaj and muoratjadtjan (ess), barely used.
 +Der2+Der/Dimin+N+Der+Der/Dimin+N+Cmp/SgNom:X7tja»sj    R            ;
 +Der2+Der/Dimin+N+Der+Der/Dimin+N+Cmp/SgGen:X7tja»ttja  R            ;
 +Der2+Der/Dimin+N+Der+Der/Dimin+N+Cmp/PlGen:X7tja»ttjaj R            ;


                           +Err/Orth+Der2+Der/Dimin+N:sj        N-ODDCASE    ;
                           +Err/Orth+Der2+Der/Dimin+N:tj        OTH-ODDCASE  ;
                 +Err/Orth+Der2+Der/Dimin+N+Cmp/SgNom:sj        R            ;
                 +Err/Orth+Der2+Der/Dimin+N+Cmp/SgGen:tja       R            ;
                 +Err/Orth+Der2+Der/Dimin+N+Cmp/PlGen:tjij      R            ;
    +Err/Orth+Der2+Der/Dimin+N+Der+Der/Dimin+N+Sg+Nom:tja»sj    K-CONS       ; !Dobbel diminutiv
           +Err/Orth+Der2+Der/Dimin+N+Der+Der/Dimin+N:tja»ttja  GÅNÅGIS-EVEN ;
           +Err/Orth+Der2+Der/Dimin+N+Der+Der/Dimin+N+Use/NG:tja»dtja  GÅNÅGIS-EVEN ; !Gives muoratjadtjaj and muoratjadtjan (ess), barely used.
 +Err/Orth+Der2+Der/Dimin+N+Der+Der/Dimin+N+Cmp/SgNom:tja»sj    R            ;
 +Err/Orth+Der2+Der/Dimin+N+Der+Der/Dimin+N+Cmp/SgGen:tja»ttja  R            ;
 +Err/Orth+Der2+Der/Dimin+N+Der+Der/Dimin+N+Cmp/PlGen:tja»ttjaj R            ;


  LEXICON DenominalNounsNOADE !Gives diminutive without weak grade, and double diminutive
                           +Der2+Der/Dimin+N:X4sj        N-ODDCASE    ;
                           +Der2+Der/Dimin+N:X4tj        OTH-ODDCASE  ;
                 +Der2+Der/Dimin+N+Cmp/SgNom:X4sj        R            ;
                 +Der2+Der/Dimin+N+Cmp/SgGen:X4tja       R            ;
                 +Der2+Der/Dimin+N+Cmp/PlGen:X4tjij      R            ;
    +Der2+Der/Dimin+N+Der+Der/Dimin+N+Sg+Nom:X4tja»sj    K-CONS       ; !Dobbel diminutiv
           +Der2+Der/Dimin+N+Der+Der/Dimin+N:X4tja»ttja  GÅNÅGIS-EVEN ;
           +Der2+Der/Dimin+N+Der+Der/Dimin+N+Use/NG:X4tja»dtja  GÅNÅGIS-EVEN ; !Gives muoratjadtjaj and muoratjadtjan (ess), barely used.
 +Der2+Der/Dimin+N+Der+Der/Dimin+N+Cmp/SgNom:X4tja»sj    R            ;
 +Der2+Der/Dimin+N+Der+Der/Dimin+N+Cmp/SgGen:X4tja»ttja  R            ;
 +Der2+Der/Dimin+N+Der+Der/Dimin+N+Cmp/PlGen:X4tja»ttjaj R            ;

LEXICON DenominalNounsBEDNAGASJ !Only one diminutive since BEDNAGASJ already is in dimin. Isn't possible with triple dimin as "bednagattjatjasj".
           +Der2+Der/Dimin+N:X7sj   N-ODDCASE   ;
           +Der2+Der/Dimin+N:X7tj   OTH-ODDCASE ;
 +Der2+Der/Dimin+N+Cmp/SgNom:X7sj   R           ;
 +Der2+Der/Dimin+N+Cmp/SgGen:X7tja  R           ;
 +Der2+Der/Dimin+N+Cmp/PlGen:X7tjij R           ;

LEXICON DenominalNounsKINO
                           +Der2+Der/Dimin+N:tj        OTH-ODDCASE  ;
    +Der2+Der/Dimin+N+Der+Der/Dimin+N+Sg+Nom:tja»sj    K-CONS       ; !Dobbel diminutiv
           +Der2+Der/Dimin+N+Der+Der/Dimin+N:tja»ttja  GÅNÅGIS-EVEN ;
           +Der2+Der/Dimin+N+Der+Der/Dimin+N+Use/NG:tja»dtja  GÅNÅGIS-EVEN ; !Gives kinotjadtjaj, barely used.
 +Der2+Der/Dimin+N+Der+Der/Dimin+N+Cmp/SgNom:tja»sj    R            ;
 +Der2+Der/Dimin+N+Der+Der/Dimin+N+Cmp/SgGen:tja»ttja  R            ;
 +Der2+Der/Dimin+N+Der+Der/Dimin+N+Cmp/PlGen:tja»ttjaj R            ;


LEXICON DenominalNounsODD ! Gives diminutive, and double diminutive
                    +Der2+Der/Dimin+N+Sg+Nom:asj          K-CONS       ;
                           +Der2+Der/Dimin+N:attja        GÅNÅGIS-EVEN ;
                           +Der2+Der/Dimin+N+Use/NG:adtja        GÅNÅGIS-EVEN ; !Gives gahperadtjaj, barely used.
                 +Der2+Der/Dimin+N+Cmp/SgNom:asj          R            ;
                 +Der2+Der/Dimin+N+Cmp/SgGen:attja        R            ;
                 +Der2+Der/Dimin+N+Cmp/PlGen:attjaj       R            ;
           +Der2+Der/Dimin+N+Der+Der/Dimin+N+Use/NG:adtja»X7sj   N-ODDCASE    ; !Dobbel diminutiv. X7 gir svak grad, så d blir ttj ikke dtj. gahperattjatjij
           +Der2+Der/Dimin+N+Der+Der/Dimin+N:adtja»X7tj   OTH-ODDCASE  ;
 +Der2+Der/Dimin+N+Der+Der/Dimin+N+Cmp/SgNom:adtja»X7sj   R            ;
 +Der2+Der/Dimin+N+Der+Der/Dimin+N+Cmp/SgGen:adtja»X7tja  R            ;
 +Der2+Der/Dimin+N+Der+Der/Dimin+N+Cmp/PlGen:adtja»X7tjij R            ;

LEXICON DenominalNounsOAPPÁSJ !Only one diminutive since OAPPÁSJ already is in dimin. Isn't possible with triple dimin as "báttátjattjasj" and "oappátjattjasj"
    +Der2+Der/Dimin+N+Sg+Nom:asj    K-CONS       ;
           +Der2+Der/Dimin+N:attja  GÅNÅGIS-EVEN ;
           +Der2+Der/Dimin+N+Use/NG:adtja  GÅNÅGIS-EVEN ; !Gives gahperadtjaj, barely used.
 +Der2+Der/Dimin+N+Cmp/SgNom:asj    R            ;
 +Der2+Der/Dimin+N+Cmp/SgGen:attja  R            ;
 +Der2+Der/Dimin+N+Cmp/PlGen:attjaj R            ;

LEXICON DenominalNounsCONTR
                           +Der2+Der/Dimin+N:tj        OTH-ODDCASE  ;
                    +Der2+Der/Dimin+N+Sg+Nom:sj        K-CONS       ;
                 +Der2+Der/Dimin+N+Cmp/SgGen:tja       R            ;
                 +Der2+Der/Dimin+N+Cmp/PlGen:tjij      R            ;
                 +Der2+Der/Dimin+N+Cmp/SgNom:sj        R            ;
    +Der2+Der/Dimin+N+Der+Der/Dimin+N+Sg+Nom:tja»sj    K-CONS       ; !Dobbel dimin
           +Der2+Der/Dimin+N+Der+Der/Dimin+N:tja»ttja  GÅNÅGIS-EVEN ;
           +Der2+Der/Dimin+N+Der+Der/Dimin+N+Use/NG:tja»dtja  GÅNÅGIS-EVEN ; !gives suollutjadtjaj, barely used, only sullutjattjaj in speller.
 +Der2+Der/Dimin+N+Der+Der/Dimin+N+Cmp/SgNom:tja»sj    R            ;
 +Der2+Der/Dimin+N+Der+Der/Dimin+N+Cmp/SgGen:tja»ttja  GÅNÅGIS-EVEN ;
 +Der2+Der/Dimin+N+Der+Der/Dimin+N+Cmp/PlGen:tja»ttjaj GÅNÅGIS-EVEN ;




LEXICON VUOHTA !+CmpN/SgG  Vuohta takes only first compounds in nominative case (Kintel 2012)
 +CmpN/SgG+Der5+Der/vuota+N:#»vuohta%> VUOHTAMORPHPX ;

LEXICON VUOHTAMORPHPX
 @C.NeedNoun@@P.Px.add@ VUOHTAMORPH ;

LEXICON VUOHTANOUN
 @P.Px.add@:@P.Px.add@ VUOHTAMORPH ;

LEXICON VUOHTAMORPH
                           NE-EVENCASE    ;
 +Cmp/SgNom+Err/Orth:      R              ;
          +Cmp/SgGen:Q1    R              ;
          +Cmp/PlGen:Q1j   R              ;
                    :X4    ILL-EVENCASE   ;
                    :Q1    N-EVENWEAKSTEM ;
                +Abe:Q1dak K-CONS             ;
         +Use/NG+Abe:Q1da K-VOW             ;

LEXICON LASJ !+CmpN/SgN +CmpN/SgG +CmpN/PlG !from placenames
 +Der1+Der/lasj+N+Sg+Nom:»lasj   K-CONS           ; ! XXX - SUB ?
        +Der1+Der/lasj+N:»ladtja GÅNÅGIS-EVEN ; ! XXX - SUB ?

LEXICON VUONAK !+CmpN/SgN +CmpN/SgG +CmpN/PlG !from placenames
           +CmpN/SgN+CmpN/SgG+CmpN/PlG+Der+Der/k+N:»g9 OTH-ODDCASE_Px_flag ;
           +CmpN/SgN+CmpN/SgG+CmpN/PlG+Der+Der/k+N:»g  ODDCmp              ;
 +Cmp/SgNom+CmpN/SgN+CmpN/SgG+CmpN/PlG+Der+Der/k+N:»k  R                   ;
           +CmpN/SgN+CmpN/SgG+CmpN/PlG+Der+Der/k+N:»g» DenominalNounsODD   ;
    +CmpN/SgN+CmpN/SgG+CmpN/PlG+Der+Der/k+N+Sg+Nom:»k  K-CONS                  ; ! no pointer to E-ODDCASE, as gahper has no short Ess

!Sublexicas deverbal nouns
!---------------------------

! vsubst
! These are actio forms

LEXICON VSBST-ODD
 +N: VSBST-ODD-INFL ;

LEXICON VSBST-ODD-INFL
         +Sg+Nom:%>   K-CONS              ;
      +Cmp/SgNom:%>   R                   ;
      +Cmp/SgGen:%>a  R                   ;
      +Cmp/PlGen:%>ij R                   ;
                :%>   OTH-ODDCASE_Px_flag ;
 +Der4+Der/ahtes:»    AHTES               ;

LEXICON VSBST-ODD-PL
      +Cmp/SgNom:%>      R           ;
      +Cmp/PlGen:%>ij    R           ;
 +Der4+Der/ahtes:»       AHTES       ;
            +Ess:in      K-CONS      ;
         +Pl+Nom:a       K-VOW       ;
         +Pl+Gen:ij      K-CONS      ;
         +Pl+Gen:ij%>    PxCs        ; !
         +Pl+Acc:ijt     K-CONS      ;
         +Pl+Acc:ijd%>   PxCs        ; !
         +Pl+Ill:ijda    K-VOW       ;
         +Pl+Ill:ijdas%> PxC         ; !
         +Pl+Ine:ijn     K-CONS      ;
         +Pl+Ine:ijn%>   PxCs        ; !
         +Pl+Ela:ijs     K-CONS      ;
         +Pl+Ela:ijst%>  PxCs        ; !
         +Pl+Com:ij      K-CONS      ;
         +Pl+Com:ij%>    PxCs        ; !
                :i%>     DAGI_PLURAL ;


LEXICON VSBST-EVEN
 +N: VSBST-EVEN-INFL ;

LEXICON VSBST-EVEN-INFL
              +Sg+Nom:ibme%>   K-VOW                 ;
              +Sg+Nom:ibme%>   PxV                   ;
           +Cmp/SgNom:im%>     R                     ;
  +Cmp/Long+Cmp/SgNom:ibme%>   R                     ;
           +Cmp/SgGen:ime%>    R                     ;
           +Cmp/PlGen:imi%>j   R                     ;
!                +Ess:ibme%>Q1 K-VOW                 ; !This is actio essive not NomAct derivation essive.
                 +Ess:ibme%>n  K-CONS                ;
                     :ibme%>X4 ILL-EVENCASE          ;
                     :ibme%>Q1 N-EVENWEAKSTEM-NO-ABE ; !Not sure about "tjåhkanimedak", so far +Err/Infl taged.
      +Der4+Der/ahtes:»        AHTES                 ; ! Problematic - not all words pointing to this lexicon is ok with -ahtes, although many are. buorránahtes
                     :ibme%>   DenominalNounsMUORRA  ; !Diminutive and double dim


LEXICON VSBST-EVENTV  !+CmpN/SgN  +CmpN/SgNomLeft +CmpN/SgGenLeft +CmpN/PlGenLeft
 +CmpN/SgN+CmpN/SgNomLeft+CmpN/SgGenLeft+CmpN/PlGenLeft: VSBST-EVENTVCT ;

LEXICON VSBST-EVENTVCT
           +N+Cmp/SgNom:im%>     R              ;
  +N+Cmp/Long+Cmp/SgNom:ibme%>   R              ;
           +N+Cmp/SgGen:ime%>    R              ;
           +N+Cmp/PlGen:imi%>j   R              ;
              +N+Sg+Nom:ibme%>   K-VOW          ;
              +N+Sg+Nom:ibme%>   PxV            ;
                     +N:ibme%>X4 ILL-EVENCASE   ;
                     +N:ibme%>Q1 N-EVENWEAKSTEM ;
!                +N+Ess:ibme%>Q1 K-VOW          ; !This is actio essive not NomAct derivation essive.
                 +N+Ess:ibme%>n  K-CONS         ;
      +N+Der4+Der/ahtes:»        AHTES          ;

LEXICON MUJTATJIBME !+CmpN/SgN  +CmpN/SgNomLeft +CmpN/SgGenLeft +CmpN/PlGenLeft
 +CmpN/SgN+CmpN/SgNomLeft+CmpN/SgGenLeft+CmpN/PlGenLeft: MUJTATJIBMECT ;

LEXICON MUJTATJIBMECT
     +N+Sg+Nom:ibme%>   K-VOW          ;
     +N+Sg+Nom:ibme%>   PxV            ;
  +N+Cmp/SgNom:im%>     R              ;
  +N+Cmp/SgGen:ime%>    R              ;
  +N+Cmp/PlGen:imi%>j   R              ;
!       +N+Ess:ibme%>Q1 K-VOW          ; !This is actio essive not NomAct derivation essive.
        +N+Ess:ibme%>n  K-CONS         ;
            +N:ibme%>X4 ILL-EVENCASE   ;
            +N:ibme%>Q1 N-EVENWEAKSTEM ;

LEXICON BEGATJIBME
     +N+Sg+Nom:ibme%>   K-VOW          ;
     +N+Sg+Nom:ibme%>   PxV            ; !
  +N+Cmp/SgNom:im%>     R              ; !No compounds for these, but now reintroduced
  +N+Cmp/SgGen:ime%>    R              ;
  +N+Cmp/PlGen:imi%>j   R              ;
!       +N+Ess:ibme%>Q1 K-VOW          ; !This is actio essive not NomAct derivation essive.
        +N+Ess:ibme%>n  K-CONS         ;
            +N:ibme%>X4 ILL-EVENCASE   ;
            +N:ibme%>Q1 N-EVENWEAKSTEM ;

LEXICON MUS
    +Sg+Nom:%>  K-CONS     ;
 +Cmp/SgNom:%>  R          ;
           :a%> MUSSA_flag ;
LEXICON MUSSA_flag
 @P.Px.add@ MUSSA ;

LEXICON MUSSA
          +Sg+Nom:      PxV                   ;
       +Cmp/SgGen:      R                     ;
       +Cmp/PlGen:j     R                     ;
             +Ess:n     K-CONS                ;
                 :Q1    N-EVENWEAKSTEM-OTH    ;
                        ILL-EVENCASE          ;
                 :Q1    N-EVENWEAKSTEM-SG-COM ;
! +Der4+Der/ahtes:»Q1g  AHTES                 ; !makes "dahkamuságahtes". Removed by Inga 11.08.20. Very strange. Words ending on gis/dus are really even. And where does the g turn up from? shouldn't it become dahkamusahtes if it's used as uneven?
             +Abe:Q1dak K-CONS                ;
      +Use/NG+Abe:Q1da  K-VOW                 ;


LEXICON DUOLMUN !!= @CODE@  Fierrot>fierun, instruments derived from verbs, used only for verb derivation, not for lexicalized lemmas. No short essive.
           +N:%> N-ODDCASE         ; ! no pointer to E-ODDCASE, as gahper has no short Ess
           +N:%> OTH-ODDCASE       ;
           +N:»  DenominalNounsODD ; ! Gives diminutive, and double diminutive
           +N:»  DenominalAdjsODD  ; ! makes -ahtes
           +N:%> ODDCmp            ;
           +N:   AHTÁ              ; !abessiv case
 +N+Cmp/SgNom:%> R                 ;



LEXICON ACTORTV  !+CmpN/SgN +CmpN/SgG +CmpN/PlG +CmpN/SgNomLeft +CmpN/SgGenLeft +CmpN/PlGenLeft
! +CmpN/SgN+CmpN/SgG+CmpN/PlG+CmpN/SgNomLeft+CmpN/SgGenLeft+CmpN/PlGenLeft+A+Attr:%>Y6 ATTR           ;
       +CmpN/SgN+CmpN/SgG+CmpN/PlG+CmpN/SgNomLeft+CmpN/SgGenLeft+CmpN/PlGenLeft+N:%>Y6 NE-EVENCASE    ;
       +CmpN/SgN+CmpN/SgG+CmpN/PlG+CmpN/SgNomLeft+CmpN/SgGenLeft+CmpN/PlGenLeft+N:%>Y6 ACTORILL       ;
       +CmpN/SgN+CmpN/SgG+CmpN/PlG+CmpN/SgNomLeft+CmpN/SgGenLeft+CmpN/PlGenLeft+N:%>Y6 N-EVENWEAKSTEM ;
       +CmpN/SgN+CmpN/SgG+CmpN/PlG+CmpN/SgNomLeft+CmpN/SgGenLeft+CmpN/PlGenLeft+N:%>Y6 ACTORCmp       ;

LEXICON ACTORder
!                       +A+Attr:Y6 ATTR           ;
                             +N:Y6 NE-EVENCASE    ;
                             +N:Y6 ACTORILL       ;
                             +N:Y6 N-EVENWEAKSTEM ;
  +N+CmpN/SgN+CmpN/SgG+CmpN/PlG:Y6 ACTORCmp       ; !

LEXICON ACTORTVder  !+CmpN/SgN +CmpN/SgG +CmpN/PlG +CmpN/SgNomLeft +CmpN/SgGenLeft +CmpN/PlGenLeft
! +CmpN/SgN+CmpN/SgG+CmpN/PlG+CmpN/SgNomLeft+CmpN/SgGenLeft+CmpN/PlGenLeft+A+Attr:Y6 ATTR           ;
       +CmpN/SgN+CmpN/SgG+CmpN/PlG+CmpN/SgNomLeft+CmpN/SgGenLeft+CmpN/PlGenLeft+N:Y6 NE-EVENCASE    ;
       +CmpN/SgN+CmpN/SgG+CmpN/PlG+CmpN/SgNomLeft+CmpN/SgGenLeft+CmpN/PlGenLeft+N:Y6 ACTORILL       ;
       +CmpN/SgN+CmpN/SgG+CmpN/PlG+CmpN/SgNomLeft+CmpN/SgGenLeft+CmpN/PlGenLeft+N:Y6 N-EVENWEAKSTEM ;
       +CmpN/SgN+CmpN/SgG+CmpN/PlG+CmpN/SgNomLeft+CmpN/SgGenLeft+CmpN/PlGenLeft+N:Y6 ACTORCmp       ;

LEXICON ACTORILL
 +Sg+Ill:X4j   K-CONS ;
 +Sg+Ill:X4s%> PxCi   ; !

LEXICON ACTORdiehtet
! +A+Attr:%>   ATTR            ;
         :%>Q7 NE-EVENCASE     ;
         :%>Q7 ACTORILLdiehtet ;
         :%>Q7 N-EVENWEAKSTEM  ;
         :%>   ACTORCmp        ;

LEXICON ACTORILLdiehtet
 +Sg+Ill:X4j   K-CONS ;
 +Sg+Ill:X4s%> PxCi   ; !

LEXICON BOAHTEM
         +N+Sg+Nom:%>   K-CONS              ;
      +N+Cmp/SgNom:%>   R                   ;
      +N+Cmp/SgGen:%>a  R                   ;
      +N+Cmp/PlGen:%>ij R                   ;
                +N:%>   OTH-ODDCASE_Px_flag ;
 +N+Der4+Der/ahtes:»    AHTES               ;

LEXICON BOAHTEMTV  !+CmpN/SgN   +CmpN/SgNomLeft +CmpN/SgGenLeft +CmpN/PlGenLeft
         +CmpN/SgN+CmpN/SgNomLeft+CmpN/SgGenLeft+CmpN/PlGenLeft+N+Sg+Nom:%>   K-CONS              ;
      +CmpN/SgN+CmpN/SgNomLeft+CmpN/SgGenLeft+CmpN/PlGenLeft+N+Cmp/SgNom:%>   R                   ;
      +CmpN/SgN+CmpN/SgNomLeft+CmpN/SgGenLeft+CmpN/PlGenLeft+N+Cmp/SgGen:%>a  R                   ;
      +CmpN/SgN+CmpN/SgNomLeft+CmpN/SgGenLeft+CmpN/PlGenLeft+N+Cmp/PlGen:%>ij R                   ;
                +CmpN/SgN+CmpN/SgNomLeft+CmpN/SgGenLeft+CmpN/PlGenLeft+N:%>   OTH-ODDCASE_Px_flag ;
 +CmpN/SgN+CmpN/SgNomLeft+CmpN/SgGenLeft+CmpN/PlGenLeft+N+Der4+Der/ahtes:»    AHTES               ;

LEXICON BASSALASSTEM
         +N+Sg+Nom:%>   K-CONS      ;
      +N+Cmp/SgNom:%>   R           ; !no compounds for these, but reintroduced
      +N+Cmp/SgGen:%>a  R           ;
      +N+Cmp/PlGen:%>ij R           ;
                +N:%>   OTH-ODDCASE ;
 +N+Der4+Der/ahtes:»    AHTES       ;

LEXICON BASSALASSTEMTV  !+CmpN/SgN   +CmpN/SgNomLeft +CmpN/SgGenLeft +CmpN/PlGenLeft
         +CmpN/SgN+CmpN/SgNomLeft+CmpN/SgGenLeft+CmpN/PlGenLeft+N+Sg+Nom:%>   K-CONS              ;
      +CmpN/SgN+CmpN/SgNomLeft+CmpN/SgGenLeft+CmpN/PlGenLeft+N+Cmp/SgNom:%>   R                   ;
      +CmpN/SgN+CmpN/SgNomLeft+CmpN/SgGenLeft+CmpN/PlGenLeft+N+Cmp/SgGen:%>a  R                   ;
      +CmpN/SgN+CmpN/SgNomLeft+CmpN/SgGenLeft+CmpN/PlGenLeft+N+Cmp/PlGen:%>ij R                   ;
                +CmpN/SgN+CmpN/SgNomLeft+CmpN/SgGenLeft+CmpN/PlGenLeft+N:%>   OTH-ODDCASE_Px_flag ;
 +CmpN/SgN+CmpN/SgNomLeft+CmpN/SgGenLeft+CmpN/PlGenLeft+N+Der4+Der/ahtes:»    AHTES               ;


LEXICON OADDÁM
         +N+Sg+Nom:%>   K-CONS      ;
      +N+Cmp/SgNom:%>   R           ; !no compounds for these, but reintroduced
      +N+Cmp/SgGen:%>a  R           ;
      +N+Cmp/PlGen:%>ij R           ;
                +N:%>   OTH-ODDCASE ;
 +N+Der4+Der/ahtes:»    AHTES       ;

LEXICON TJUOLLÁM  !+CmpN/SgN   +CmpN/SgNomLeft +CmpN/SgGenLeft +CmpN/PlGenLeft
         +CmpN/SgN+CmpN/SgNomLeft+CmpN/SgGenLeft+CmpN/PlGenLeft+N+Sg+Nom:%>   K-CONS              ;
      +CmpN/SgN+CmpN/SgNomLeft+CmpN/SgGenLeft+CmpN/PlGenLeft+N+Cmp/SgNom:%>   R                   ;
      +CmpN/SgN+CmpN/SgNomLeft+CmpN/SgGenLeft+CmpN/PlGenLeft+N+Cmp/SgGen:%>a  R                   ;
      +CmpN/SgN+CmpN/SgNomLeft+CmpN/SgGenLeft+CmpN/PlGenLeft+N+Cmp/PlGen:%>ij R                   ;
                +CmpN/SgN+CmpN/SgNomLeft+CmpN/SgGenLeft+CmpN/PlGenLeft+N:%>   OTH-ODDCASE_Px_flag ;
 +CmpN/SgN+CmpN/SgNomLeft+CmpN/SgGenLeft+CmpN/PlGenLeft+N+Der4+Der/ahtes:»    AHTES               ;

!LEXICON N-TODO
!+N+TODO+Use/-Spell:0 # ;
